---
title: "GAMPCA"
author: "Edgar Espejo"
date: "2022-09-02"
output: html_document
---

```{r setup, include=FALSE}
knitr::opts_chunk$set(echo = TRUE)
```


# Comparación de fotos de los tipos de fracturas

```{r}
# libreria de lectura de bitmaps para bmp, jpeg, png y tiff
library(readbitmap)
library(fda)
library(ggplot2)
library(dplyr)
library(caret)
library(fda.usc)
```



# 1. Cargar imagenes dúctiles

Total de imagenes 10. Por cada foto 400 datos funcionales (lineas de pixeles en X y líneas de pixeles en y), para un total de 4000 datos.

```{r}
imagenductilent1 <- read.bitmap("DuctilEnt1.jpg") # crea una matriz de x filas y columanas y z=3 canales
imagenductilent1 <- imagenductilent1 [,,1] # Deja un solo canal
imagenductilent1t <- t(imagenductilent1) 
imagenductilent1xey <- rbind(imagenductilent1,imagenductilent1t)
imagenductilent1xey <- t(imagenductilent1xey)
dim(imagenductilent1xey)

imagenductilent2 <- read.bitmap("DuctilEnt2.jpg") # crea una matriz de x filas y columanas y z=3 canales
imagenductilent2 <- imagenductilent2 [,,1] # Deja un solo canal
imagenductilent2t <- t(imagenductilent2) 
imagenductilent2xey <- rbind(imagenductilent2,imagenductilent2t)
imagenductilent2xey <- t(imagenductilent2xey)
dim(imagenductilent2xey)

imagenductilent3 <- read.bitmap("DuctilEnt3.jpg") # crea una matriz de x filas y columanas y z=3 canales
imagenductilent3 <- imagenductilent3 [,,1] # Deja un solo canal
imagenductilent3t <- t(imagenductilent3) 
imagenductilent3xey <- rbind(imagenductilent3,imagenductilent3t)
imagenductilent3xey <- t(imagenductilent3xey)
dim(imagenductilent3xey)

imagenductilent4 <- read.bitmap("DuctilEnt4.jpg") # crea una matriz de x filas y columanas y z=3 canales
imagenductilent4 <- imagenductilent4 [,,1] # Deja un solo canal
imagenductilent4t <- t(imagenductilent4) 
imagenductilent4xey <- rbind(imagenductilent4,imagenductilent4t)
imagenductilent4xey <- t(imagenductilent4xey)
dim(imagenductilent4xey)

imagenductilent5 <- read.bitmap("DuctilEnt5.jpg") # crea una matriz de x filas y columanas y z=3 canales
imagenductilent5 <- imagenductilent5 [,,1] # Deja un solo canal
imagenductilent5t <- t(imagenductilent5) 
imagenductilent5xey <- rbind(imagenductilent5,imagenductilent5t)
imagenductilent5xey <- t(imagenductilent5xey)
dim(imagenductilent5xey)

imagenductilent6 <- read.bitmap("DuctilEnt6.jpg") # crea una matriz de x filas y columanas y z=3 canales
imagenductilent6 <- imagenductilent6 [,,1] # Deja un solo canal
imagenductilent6t <- t(imagenductilent6) 
imagenductilent6xey <- rbind(imagenductilent6,imagenductilent6t)
imagenductilent6xey <- t(imagenductilent6xey)
dim(imagenductilent6xey)

imagenductilent7 <- read.bitmap("DuctilEnt7.jpg") # crea una matriz de x filas y columanas y z=3 canales
imagenductilent7 <- imagenductilent7 [,,1] # Deja un solo canal
imagenductilent7t <- t(imagenductilent7) 
imagenductilent7xey <- rbind(imagenductilent7,imagenductilent7t)
imagenductilent7xey <- t(imagenductilent7xey)
dim(imagenductilent7xey)

imagenductilens1 <- read.bitmap("DuctilEns1.jpg") # crea una matriz de x filas y columanas y z=3 canales
imagenductilens1 <- imagenductilens1 [,,1] # Deja un solo canal
imagenductilens1t <- t(imagenductilens1) 
imagenductilens1xey <- rbind(imagenductilens1,imagenductilens1t)
imagenductilens1xey <- t(imagenductilens1xey)
dim(imagenductilens1xey)

imagenductilens2 <- read.bitmap("DuctilEns2.jpg") # crea una matriz de x filas y columanas y z=3 canales
imagenductilens2 <- imagenductilens2 [,,1] # Deja un solo canal
imagenductilens2t <- t(imagenductilens2) 
imagenductilens2xey <- rbind(imagenductilens2,imagenductilens2t)
imagenductilens2xey <- t(imagenductilens2xey)
dim(imagenductilens2xey)

imagenductilens3 <- read.bitmap("DuctilEns3.jpg") # crea una matriz de x filas y columanas y z=3 canales
imagenductilens3 <- imagenductilens3 [,,1] # Deja un solo canal
imagenductilens3t <- t(imagenductilens3) 
imagenductilens3xey <- rbind(imagenductilens3,imagenductilens3t)
imagenductilens3xey <- t(imagenductilens3xey)
dim(imagenductilens3xey)

imagenductilxey <- cbind(imagenductilent1xey,imagenductilent2xey,imagenductilent3xey,imagenductilent4xey,imagenductilent5xey,imagenductilent6xey,imagenductilent7xey,imagenductilens1xey,imagenductilens2xey,imagenductilens3xey)

dim(imagenductilxey)

```



# 2. Cargar imagenes frágiles

Total de imagenes 10. Por cada foto 400 datos funcionales (lineas de pixeles en X y líneas de pixeles en y), para un total de 4000 datos.

```{r}
imagenfragilent1 <- read.bitmap("FragilEnt1.jpg") # crea una matriz de x filas y columanas y z=3 canales
imagenfragilent1 <- imagenfragilent1 [,,1] # Deja un solo canal
imagenfragilent1t <- t(imagenfragilent1) 
imagenfragilent1xey <- rbind(imagenfragilent1,imagenfragilent1t)
imagenfragilent1xey <- t(imagenfragilent1xey)
dim(imagenfragilent1xey)

imagenfragilent2 <- read.bitmap("FragilEnt2.jpg") # crea una matriz de x filas y columanas y z=3 canales
imagenfragilent2 <- imagenfragilent2 [,,1] # Deja un solo canal
imagenfragilent2t <- t(imagenfragilent2) 
imagenfragilent2xey <- rbind(imagenfragilent2,imagenfragilent2t)
imagenfragilent2xey <- t(imagenfragilent2xey)
dim(imagenfragilent2xey)

imagenfragilent3 <- read.bitmap("FragilEnt3.jpg") # crea una matriz de x filas y columanas y z=3 canales
imagenfragilent3 <- imagenfragilent3 [,,1] # Deja un solo canal
imagenfragilent3t <- t(imagenfragilent3) 
imagenfragilent3xey <- rbind(imagenfragilent3,imagenfragilent3t)
imagenfragilent3xey <- t(imagenfragilent3xey)
dim(imagenfragilent3xey)

imagenfragilent4 <- read.bitmap("FragilEnt4.jpg") # crea una matriz de x filas y columanas y z=3 canales
imagenfragilent4 <- imagenfragilent4 [,,1] # Deja un solo canal
imagenfragilent4t <- t(imagenfragilent4) 
imagenfragilent4xey <- rbind(imagenfragilent4,imagenfragilent4t)
imagenfragilent4xey <- t(imagenfragilent4xey)
dim(imagenfragilent4xey)

imagenfragilent5 <- read.bitmap("FragilEnt5.jpg") # crea una matriz de x filas y columanas y z=3 canales
imagenfragilent5 <- imagenfragilent5 [,,1] # Deja un solo canal
imagenfragilent5t <- t(imagenfragilent5) 
imagenfragilent5xey <- rbind(imagenfragilent5,imagenfragilent5t)
imagenfragilent5xey <- t(imagenfragilent5xey)
dim(imagenfragilent5xey)

imagenfragilent6 <- read.bitmap("FragilEnt6.jpg") # crea una matriz de x filas y columanas y z=3 canales
imagenfragilent6 <- imagenfragilent6 [,,1] # Deja un solo canal
imagenfragilent6t <- t(imagenfragilent6) 
imagenfragilent6xey <- rbind(imagenfragilent6,imagenfragilent6t)
imagenfragilent6xey <- t(imagenfragilent6xey)
dim(imagenfragilent6xey)

imagenfragilent7 <- read.bitmap("FragilEnt7.jpg") # crea una matriz de x filas y columanas y z=3 canales
imagenfragilent7 <- imagenfragilent7 [,,1] # Deja un solo canal
imagenfragilent7t <- t(imagenfragilent7) 
imagenfragilent7xey <- rbind(imagenfragilent7,imagenfragilent7t)
imagenfragilent7xey <- t(imagenfragilent7xey)
dim(imagenfragilent7xey)

imagenfragilens1 <- read.bitmap("FragilEns1.jpg") # crea una matriz de x filas y columanas y z=3 canales
imagenfragilens1 <- imagenfragilens1 [,,1] # Deja un solo canal
imagenfragilens1t <- t(imagenfragilens1) 
imagenfragilens1xey <- rbind(imagenfragilens1,imagenfragilens1t)
imagenfragilens1xey <- t(imagenfragilens1xey)
dim(imagenfragilens1xey)

imagenfragilens2 <- read.bitmap("FragilEns2.jpg") # crea una matriz de x filas y columanas y z=3 canales
imagenfragilens2 <- imagenfragilens2 [,,1] # Deja un solo canal
imagenfragilens2t <- t(imagenfragilens2) 
imagenfragilens2xey <- rbind(imagenfragilens2,imagenfragilens2t)
imagenfragilens2xey <- t(imagenfragilens2xey)
dim(imagenfragilens2xey)

imagenfragilens3 <- read.bitmap("fragilEns3.jpg") # crea una matriz de x filas y columanas y z=3 canales
imagenfragilens3 <- imagenfragilens3 [,,1] # Deja un solo canal
imagenfragilens3t <- t(imagenfragilens3) 
imagenfragilens3xey <- rbind(imagenfragilens3,imagenfragilens3t)
imagenfragilens3xey <- t(imagenfragilens3xey)
dim(imagenfragilens3xey)

imagenfragilxey <- cbind(imagenfragilent1xey,imagenfragilent2xey,imagenfragilent3xey,imagenfragilent4xey,imagenfragilent5xey,imagenfragilent6xey,imagenfragilent7xey,imagenfragilens1xey,imagenfragilens2xey,imagenfragilens3xey)

dim(imagenfragilxey)


```



# 3. Cargar imagenes fatiga

Total de imagenes 10. Por cada foto 400 datos funcionales (lineas de pixeles en X y líneas de pixeles en y), para un total de 4000 datos.

```{r}
imagenfatigaent1 <- read.bitmap("FatigaEnt1.jpg") # crea una matriz de x filas y columanas y z=3 canales
imagenfatigaent1 <- imagenfatigaent1 [,,1] # Deja un solo canal
imagenfatigaent1t <- t(imagenfatigaent1) 
imagenfatigaent1xey <- rbind(imagenfatigaent1,imagenfatigaent1t)
imagenfatigaent1xey <- t(imagenfatigaent1xey)
dim(imagenfatigaent1xey)

imagenfatigaent2 <- read.bitmap("FatigaEnt2.jpg") # crea una matriz de x filas y columanas y z=3 canales
imagenfatigaent2 <- imagenfatigaent2 [,,1] # Deja un solo canal
imagenfatigaent2t <- t(imagenfatigaent2) 
imagenfatigaent2xey <- rbind(imagenfatigaent2,imagenfatigaent2t)
imagenfatigaent2xey <- t(imagenfatigaent2xey)
dim(imagenfatigaent2xey)

imagenfatigaent3 <- read.bitmap("FatigaEnt3.jpg") # crea una matriz de x filas y columanas y z=3 canales
imagenfatigaent3 <- imagenfatigaent3 [,,1] # Deja un solo canal
imagenfatigaent3t <- t(imagenfatigaent3) 
imagenfatigaent3xey <- rbind(imagenfatigaent3,imagenfatigaent3t)
imagenfatigaent3xey <- t(imagenfatigaent3xey)
dim(imagenfatigaent3xey)

imagenfatigaent4 <- read.bitmap("FatigaEnt4.jpg") # crea una matriz de x filas y columanas y z=3 canales
imagenfatigaent4 <- imagenfatigaent4 [,,1] # Deja un solo canal
imagenfatigaent4t <- t(imagenfatigaent4) 
imagenfatigaent4xey <- rbind(imagenfatigaent4,imagenfatigaent4t)
imagenfatigaent4xey <- t(imagenfatigaent4xey)
dim(imagenfatigaent4xey)

imagenfatigaent5 <- read.bitmap("FatigaEnt5.jpg") # crea una matriz de x filas y columanas y z=3 canales
imagenfatigaent5 <- imagenfatigaent5 [,,1] # Deja un solo canal
imagenfatigaent5t <- t(imagenfatigaent5) 
imagenfatigaent5xey <- rbind(imagenfatigaent5,imagenfatigaent5t)
imagenfatigaent5xey <- t(imagenfatigaent5xey)
dim(imagenfatigaent5xey)

imagenfatigaent6 <- read.bitmap("FatigaEnt6.jpg") # crea una matriz de x filas y columanas y z=3 canales
imagenfatigaent6 <- imagenfatigaent6 [,,1] # Deja un solo canal
imagenfatigaent6t <- t(imagenfatigaent6) 
imagenfatigaent6xey <- rbind(imagenfatigaent6,imagenfatigaent6t)
imagenfatigaent6xey <- t(imagenfatigaent6xey)
dim(imagenfatigaent6xey)

imagenfatigaent7 <- read.bitmap("FatigaEnt7.jpg") # crea una matriz de x filas y columanas y z=3 canales
imagenfatigaent7 <- imagenfatigaent7 [,,1] # Deja un solo canal
imagenfatigaent7t <- t(imagenfatigaent7) 
imagenfatigaent7xey <- rbind(imagenfatigaent7,imagenfatigaent7t)
imagenfatigaent7xey <- t(imagenfatigaent7xey)
dim(imagenfatigaent7xey)

imagenfatigaens1 <- read.bitmap("FatigaEns1.jpg") # crea una matriz de x filas y columanas y z=3 canales
imagenfatigaens1 <- imagenfatigaens1 [,,1] # Deja un solo canal
imagenfatigaens1t <- t(imagenfatigaens1) 
imagenfatigaens1xey <- rbind(imagenfatigaens1,imagenfatigaens1t)
imagenfatigaens1xey <- t(imagenfatigaens1xey)
dim(imagenfatigaens1xey)

imagenfatigaens2 <- read.bitmap("FatigaEns2.jpg") # crea una matriz de x filas y columanas y z=3 canales
imagenfatigaens2 <- imagenfatigaens2 [,,1] # Deja un solo canal
imagenfatigaens2t <- t(imagenfatigaens2) 
imagenfatigaens2xey <- rbind(imagenfatigaens2,imagenfatigaens2t)
imagenfatigaens2xey <- t(imagenfatigaens2xey)
dim(imagenfatigaens2xey)

imagenfatigaens3 <- read.bitmap("FatigaEns3.jpg") # crea una matriz de x filas y columanas y z=3 canales
imagenfatigaens3 <- imagenfatigaens3 [,,1] # Deja un solo canal
imagenfatigaens3t <- t(imagenfatigaens3) 
imagenfatigaens3xey <- rbind(imagenfatigaens3,imagenfatigaens3t)
imagenfatigaens3xey <- t(imagenfatigaens3xey)
dim(imagenfatigaens3xey)

imagenfatigaxey <- cbind(imagenfatigaent1xey,imagenfatigaent2xey,imagenfatigaent3xey,imagenfatigaent4xey,imagenfatigaent5xey,imagenfatigaent6xey,imagenfatigaent7xey,imagenfatigaens1xey,imagenfatigaens2xey,imagenfatigaens3xey)

dim(imagenfatigaxey)

```



# 4 Análisis de Componentes Principales de Todas las Curvas en Conjunto

El objetivo es verificar si se forman clusteres por tipo de curvas.


# 4.1 Suavizamiento conjunto de curvas dúctil, frágil y fatiga

```{r}
imagenductilfragilfatigaxey <- cbind(imagenductilxey,imagenfragilxey,imagenfatigaxey)
# Convertir en Data Frame
imagenductilfragilfatigaxeydf <- as.data.frame (imagenductilfragilfatigaxey)
attributes(imagenductilfragilfatigaxeydf)

npuntos <- nrow(imagenductilfragilfatigaxeydf)
base_bspline <- create.bspline.basis(c(1, npuntos), 150)
plot(base_bspline)
summary(base_bspline)

# Selección de lambda
gcv <- NULL
lambda_list <- seq(-2, 4, length.out = 30)
# estos son las potencias de 10 de variación del lambda
# inicia con valores muy cercanos a cero 10^-2 hasta 10^4
matrix_data <- as.matrix(imagenductilfragilfatigaxeydf)
for (lambda in lambda_list) {
  lambda <- 10**lambda
  param_lambda <- fdPar(base_bspline,
                        2,
                        lambda)
  fd_smoothductilfragilfatiga <- smooth.basis(argvals = seq(1,
                                          nrow(matrix_data)),
                            y = matrix_data,
                            fdParobj = param_lambda)
  gcv <- c(gcv, sum(fd_smoothductilfragilfatiga$gcv))
}
# Se esta tomando como criterio total la suma de las VC de todas las curvas
plotgcv <-
  data.frame(log_lambda = lambda_list,
             gcv = gcv) %>% ggplot(aes(x = log_lambda, y = gcv)) +
  geom_line(color = "purple", linetype = "dashed") +
  theme_light() +
  scale_x_continuous(limits = c(0, 4))
plotly::ggplotly(plotgcv)
selected_lamdba <- 10**lambda_list[which.min(gcv)]
print(selected_lamdba)
print(log(selected_lamdba, 10))
# entrega el valor de lambda donde se minimiza la suma de VC y log de lambda

# Suavizamiento con el lambda elegido
param_lambda <- fdPar(base_bspline,
                      2,
                      lambda = selected_lamdba)

fd_smoothductilfragilfatiga <- smooth.basis(argvals = seq(1,
                                        nrow(matrix_data)),
                          y = matrix_data,
                          fdParobj = param_lambda)
plot(fd_smoothductilfragilfatiga, xlab= "Pixel", ylab = "Intensidad")
plot(fd_smoothductilfragilfatiga$fd[1], xlab= "Pixel", ylab = "Intensidad")
# una curva

# Comparación de curvas originales y suavizadas
fd_fittedductilfragilfatiga <- fitted(fd_smoothductilfragilfatiga)
plot(imagenductilfragilfatigaxey[,1],type = "o",xlab="Pixel",ylab="Intensidad")
lines(fd_fittedductilfragilfatiga[,1],col="2")
```


# 4.2 Estimación de PCA y scores de todas las graficas en conjunto con 150 harmonicos (aca variar el numero de armónicos)

Los porcentajes de varianza que recogen las diez primeras funciones principales son: 1.620517e+01 3.280065e+00 2.282422e+00 2.036705e+00 1.953267e+00 1.792524e+00 1.645079e+00 1.640718e+00 1.630027e+00 1.617558e+00. Hasta la funcion propia 82 se acumula el 90.10906% de la varianza. 

```{r}

# Estimación de valores propios, scores y funciones propias para las curvas combinadas de dúctil, frágil y fatiga
Curvas_Ductil_Fragil_Fatiga.pca<-pca.fd(fd_smoothductilfragilfatiga$fd,nharm=150,harmfdPar = fdPar(fd_smoothductilfragilfatiga$fd))
# Escoger armonicos en funcion del porcentaje de varianza
lambda_comb<-Curvas_Ductil_Fragil_Fatiga.pca$values
# Valores propios

v_comb<-Curvas_Ductil_Fragil_Fatiga.pca$harmonics
# funciones propias

plot(v_comb[1:3])
# Visualización primeras tres funciones principales

scores_comb<-Curvas_Ductil_Fragil_Fatiga.pca$scores
# scores

sum_val_prop <- sum(Curvas_Ductil_Fragil_Fatiga.pca$values)
# suma de valores propios

Val_prop_percent <- (Curvas_Ductil_Fragil_Fatiga.pca$values/sum_val_prop)*100;Val_prop_percent
# Porcentaje de la varianza de valores propios

```


# 4.3 Paso de las curvas a su representación en componentes principales con 150 harmonicos


```{r}

Curvas_Ductil_Fragil_Fatiga.EnBasePCA <- reconsCurves(imagenductilfragilfatigaxey,Curvas_Ductil_Fragil_Fatiga.pca)
plot(Curvas_Ductil_Fragil_Fatiga.EnBasePCA, xlab= "Pixel", ylab = "Intensidad")
plot(Curvas_Ductil_Fragil_Fatiga.EnBasePCA[1], xlab= "Pixel", ylab = "Intensidad")
# una curva

# Comparación de curvas originales y suavizadas
x1 <- seq(1:200)
fd_fittedductilfragilfatiga <- eval.fd(x1,Curvas_Ductil_Fragil_Fatiga.EnBasePCA)
plot(imagenductilfragilfatigaxey[,1],type = "o",xlab="Pixel",ylab="Intensidad")
lines(fd_fittedductilfragilfatiga[,1],col="2")

plot(imagenductilfragilfatigaxey[,6000],type = "o",xlab="Pixel",ylab="Intensidad")
lines(fd_fittedductilfragilfatiga[,6000],col="2")

plot(imagenductilfragilfatigaxey[,12000],type = "o",xlab="Pixel",ylab="Intensidad")
lines(fd_fittedductilfragilfatiga[,12000],col="2")

```


# 4.4. Crear el modelo GAM con los datos de entrenamiento y probarlo con los datos de ensayo (familia binomial)

Corre en 2 minutos.

La fracción de acierto global es de 0.585, para imágenes dúctiles es de 0.818, para imágenes frágiles de 0.698 y para imágenes de fatiga 0.238.

Por fotos: 

La fracción de acierto global es de 0.777.

Tres de tres dúctiles se adjudican a dúctil. Acierto 100%.
Tres de tres frágiles se adjudican correctamente. Acierto 100%.
Uno de tres de fatiga se adjudicó correcta. Acierto 33%.


(Dio igual que con base bspline cuando se usan todos los 150 harmonicos). 

```{r}

fd_fittedductilfragilfatiga_t <- t(fd_fittedductilfragilfatiga)
Curvas_Ent_PCA_Matriz <- rbind(fd_fittedductilfragilfatiga_t[1:2800,],fd_fittedductilfragilfatiga_t[4001:6800,],fd_fittedductilfragilfatiga_t[8001:10800,])

Curvas_Ens_PCA_Matriz <- rbind(fd_fittedductilfragilfatiga_t[2801:4000,],fd_fittedductilfragilfatiga_t[6801:8000,],fd_fittedductilfragilfatiga_t[10801:12000,])

# Crear el factor de categorias de tratamientos
# Categoria 1 es dúctil, categoría 2 es frágil y categoría 3 es fatiga
CatEnt <- as.factor(c(rep(1,2800), rep(2,2800), rep(3,2800)))

# Crear el factor de categorias de tratamientos
# Categoria 1 es dúctil, categoría 2 es frágil y categoría 3 es fatiga
CatEns <- as.factor(c(rep(1,1200), rep(2,1200), rep(3,1200)))

CatEntDF<-data.frame(CatEnt) # se convierten en data frame las categorias de las curvas de entrenamiento
fd_smoothEntfdata <- fdata(Curvas_Ent_PCA_Matriz,1:200) # Se convierte en fdata los datos de entrenamiento fd
dat=list("df"=CatEntDF,"x"=fd_smoothEntfdata) # se crea la lista con las categorias de las curvas de entrenamiento y los datos funciones de entrenamiento
a1<-classif.gsam(CatEnt~x, data = dat, family = binomial()) # Se obtienen los parametros de GAM, dentro del objeto estan las probabilidades e clasificacion

fd_smoothEnsfdata <- fdata(Curvas_Ens_PCA_Matriz,1:200) # Se convierte en fdata los datos de ensayo fd
newdat<-list("x"=fd_smoothEnsfdata) # se asignan las curvas de ensayo como una lista 
p1<-predict(a1,newdat) # se hace la predicción de la categoria de las curvas de ensayo de acuerdo al modelo GLM, el objeto entregado es un factor
table(CatEns,p1) # genera tabla de contingencia donde se puede ver la coincidencia entre la categoria conocida y la predicha por el modelo
t <- table(CatEns,p1)
sum(p1==CatEns)/3600 # se determina la fracción de aciertos en la clasificacion
t[1,1]/1200
t[2,2]/1200
t[3,3]/1200


Fductil <- matrix(0,3,3)
Fductil[1,1] <- sum(p1[1:400]==1); Fductil[1,2] <- sum(p1[1:400]==2); Fductil[1,3] <- sum(p1[1:400]==3)
Fductil[2,1] <- sum(p1[401:800]==1); Fductil[2,2] <- sum(p1[401:800]==2); Fductil[2,3] <- sum(p1[401:800]==3)
Fductil[3,1] <- sum(p1[801:1200]==1); Fductil[3,2] <- sum(p1[801:1200]==2); Fductil[3,3] <- sum(p1[801:1200]==3)
Fductil
# Clasificacion por fotos dúctiles. Cada fila es una fotos de ensayo y cada columna contador de clasificación en columna 1 dúctil, en 2 frágil y en 3 fatiga

Ffragil <- matrix(0,3,3)
Ffragil[1,1] <- sum(p1[1201:1600]==1); Ffragil[1,2] <- sum(p1[1201:1600]==2); Ffragil[1,3] <- sum(p1[1201:1600]==3)
Ffragil[2,1] <- sum(p1[1601:2000]==1); Ffragil[2,2] <- sum(p1[1601:2000]==2); Ffragil[2,3] <- sum(p1[1601:2000]==3)
Ffragil[3,1] <- sum(p1[2001:2400]==1); Ffragil[3,2] <- sum(p1[2001:2400]==2); Ffragil[3,3] <- sum(p1[2001:2400]==3)
Ffragil
# Clasificacion por fotos frágiles. Cada fila es una fotos de ensayo y cada columna contador de clasificación en columna 1 dúctil, en 2 frágil y en 3 fatiga

Ffatiga <- matrix(0,3,3)
Ffatiga[1,1] <- sum(p1[2401:2800]==1); Ffatiga[1,2] <- sum(p1[2401:2800]==2); Ffatiga[1,3] <- sum(p1[2401:2800]==3)
Ffatiga[2,1] <- sum(p1[2801:3200]==1); Ffatiga[2,2] <- sum(p1[2801:3200]==2); Ffatiga[2,3] <- sum(p1[2801:3200]==3)
Ffatiga[3,1] <- sum(p1[3201:3600]==1); Ffatiga[3,2] <- sum(p1[3201:3600]==2); Ffatiga[3,3] <- sum(p1[3201:3600]==3)
Ffatiga
# Clasificacion por fotos de fatiga. Cada fila es una fotos de ensayo y cada columna contador de clasificación en columna 1 dúctil, en 2 frágil y en 3 fatiga



# Comparación de curvas originales y suavizadas pasadas a fdata Ent
plot(imagenductilfragilfatigaxey[,1],type = "o",xlab="Pixel",ylab="Intensidad")
#lines(fd_fittedEnt[,1],col="2")
lines(fd_smoothEntfdata$data[1,],col="3")

# Comparación de curvas originales y suavizadas pasadas a fdata Ens
plot(imagenductilfragilfatigaxey[,2801],type = "o",xlab="Pixel",ylab="Intensidad")
#lines(fd_fittedEns[,1],col="2")
lines(fd_smoothEnsfdata$data[1,],col="3")

```




# 4.5 Estimación de PCA y scores de todas las graficas en conjunto con 1 harmonicos (aca variar el numero de armónicos)

Los porcentajes de varianza que recogen las diez primeras funciones principales son: 1.620517e+01 3.280065e+00 2.282422e+00 2.036705e+00 1.953267e+00 1.792524e+00 1.645079e+00 1.640718e+00 1.630027e+00 1.617558e+00. Hasta la funcion propia 82 se acumula el 90.10906% de la varianza. 

```{r}

# Estimación de valores propios, scores y funciones propias para las curvas combinadas de dúctil, frágil y fatiga
Curvas_Ductil_Fragil_Fatiga.pca<-pca.fd(fd_smoothductilfragilfatiga$fd,nharm=1,harmfdPar = fdPar(fd_smoothductilfragilfatiga$fd))
# Escoger armonicos en funcion del porcentaje de varianza
lambda_comb<-Curvas_Ductil_Fragil_Fatiga.pca$values
# Valores propios

v_comb<-Curvas_Ductil_Fragil_Fatiga.pca$harmonics
# funciones propias

plot(v_comb[1:3])
# Visualización primeras tres funciones principales

scores_comb<-Curvas_Ductil_Fragil_Fatiga.pca$scores
# scores

sum_val_prop <- sum(Curvas_Ductil_Fragil_Fatiga.pca$values)
# suma de valores propios

Val_prop_percent <- (Curvas_Ductil_Fragil_Fatiga.pca$values/sum_val_prop)*100;Val_prop_percent
# Porcentaje de la varianza de valores propios

```


# 4.6 Paso de las curvas a su representación en componentes principales con 1 harmonicos


```{r}

Curvas_Ductil_Fragil_Fatiga.EnBasePCA <- reconsCurves(imagenductilfragilfatigaxey,Curvas_Ductil_Fragil_Fatiga.pca)
plot(Curvas_Ductil_Fragil_Fatiga.EnBasePCA, xlab= "Pixel", ylab = "Intensidad")
plot(Curvas_Ductil_Fragil_Fatiga.EnBasePCA[1], xlab= "Pixel", ylab = "Intensidad")
# una curva

# Comparación de curvas originales y suavizadas
x1 <- seq(1:200)
fd_fittedductilfragilfatiga <- eval.fd(x1,Curvas_Ductil_Fragil_Fatiga.EnBasePCA)
plot(imagenductilfragilfatigaxey[,1],type = "o",xlab="Pixel",ylab="Intensidad")
lines(fd_fittedductilfragilfatiga[,1],col="2")

plot(imagenductilfragilfatigaxey[,6000],type = "o",xlab="Pixel",ylab="Intensidad")
lines(fd_fittedductilfragilfatiga[,6000],col="2")

plot(imagenductilfragilfatigaxey[,12000],type = "o",xlab="Pixel",ylab="Intensidad")
lines(fd_fittedductilfragilfatiga[,12000],col="2")

```


# 4.7. Crear el modelo GAM con los datos de entrenamiento y probarlo con los datos de ensayo (familia binomial)

Corre en 2 minutos.

La fracción de acierto global es de 0.6066667, para imágenes dúctiles es de 0.8741667, para imágenes frágiles de 0.705 y para imágenes de fatiga 0.2408333.

Por fotos: 

La fracción de acierto global es de 0.777.

Tres de tres dúctiles se adjudican a dúctil. Acierto 100%.
Tres de tres frágiles se adjudican correctamente. Acierto 100%.
Uno de tres de fatiga se adjudicó correcta. Acierto 33%.

```{r}

fd_fittedductilfragilfatiga_t <- t(fd_fittedductilfragilfatiga)
Curvas_Ent_PCA_Matriz <- rbind(fd_fittedductilfragilfatiga_t[1:2800,],fd_fittedductilfragilfatiga_t[4001:6800,],fd_fittedductilfragilfatiga_t[8001:10800,])

Curvas_Ens_PCA_Matriz <- rbind(fd_fittedductilfragilfatiga_t[2801:4000,],fd_fittedductilfragilfatiga_t[6801:8000,],fd_fittedductilfragilfatiga_t[10801:12000,])

# Crear el factor de categorias de tratamientos
# Categoria 1 es dúctil, categoría 2 es frágil y categoría 3 es fatiga
CatEnt <- as.factor(c(rep(1,2800), rep(2,2800), rep(3,2800)))

# Crear el factor de categorias de tratamientos
# Categoria 1 es dúctil, categoría 2 es frágil y categoría 3 es fatiga
CatEns <- as.factor(c(rep(1,1200), rep(2,1200), rep(3,1200)))

CatEntDF<-data.frame(CatEnt) # se convierten en data frame las categorias de las curvas de entrenamiento
fd_smoothEntfdata <- fdata(Curvas_Ent_PCA_Matriz,1:200) # Se convierte en fdata los datos de entrenamiento fd
dat=list("df"=CatEntDF,"x"=fd_smoothEntfdata) # se crea la lista con las categorias de las curvas de entrenamiento y los datos funciones de entrenamiento
a1<-classif.gsam(CatEnt~x, data = dat, family = binomial()) # Se obtienen los parametros de GAM, dentro del objeto estan las probabilidades e clasificacion

fd_smoothEnsfdata <- fdata(Curvas_Ens_PCA_Matriz,1:200) # Se convierte en fdata los datos de ensayo fd
newdat<-list("x"=fd_smoothEnsfdata) # se asignan las curvas de ensayo como una lista 
p1<-predict(a1,newdat) # se hace la predicción de la categoria de las curvas de ensayo de acuerdo al modelo GLM, el objeto entregado es un factor
table(CatEns,p1) # genera tabla de contingencia donde se puede ver la coincidencia entre la categoria conocida y la predicha por el modelo
t <- table(CatEns,p1)
sum(p1==CatEns)/3600 # se determina la fracción de aciertos en la clasificacion
t[1,1]/1200
t[2,2]/1200
t[3,3]/1200


Fductil <- matrix(0,3,3)
Fductil[1,1] <- sum(p1[1:400]==1); Fductil[1,2] <- sum(p1[1:400]==2); Fductil[1,3] <- sum(p1[1:400]==3)
Fductil[2,1] <- sum(p1[401:800]==1); Fductil[2,2] <- sum(p1[401:800]==2); Fductil[2,3] <- sum(p1[401:800]==3)
Fductil[3,1] <- sum(p1[801:1200]==1); Fductil[3,2] <- sum(p1[801:1200]==2); Fductil[3,3] <- sum(p1[801:1200]==3)
Fductil
# Clasificacion por fotos dúctiles. Cada fila es una fotos de ensayo y cada columna contador de clasificación en columna 1 dúctil, en 2 frágil y en 3 fatiga

Ffragil <- matrix(0,3,3)
Ffragil[1,1] <- sum(p1[1201:1600]==1); Ffragil[1,2] <- sum(p1[1201:1600]==2); Ffragil[1,3] <- sum(p1[1201:1600]==3)
Ffragil[2,1] <- sum(p1[1601:2000]==1); Ffragil[2,2] <- sum(p1[1601:2000]==2); Ffragil[2,3] <- sum(p1[1601:2000]==3)
Ffragil[3,1] <- sum(p1[2001:2400]==1); Ffragil[3,2] <- sum(p1[2001:2400]==2); Ffragil[3,3] <- sum(p1[2001:2400]==3)
Ffragil
# Clasificacion por fotos frágiles. Cada fila es una fotos de ensayo y cada columna contador de clasificación en columna 1 dúctil, en 2 frágil y en 3 fatiga

Ffatiga <- matrix(0,3,3)
Ffatiga[1,1] <- sum(p1[2401:2800]==1); Ffatiga[1,2] <- sum(p1[2401:2800]==2); Ffatiga[1,3] <- sum(p1[2401:2800]==3)
Ffatiga[2,1] <- sum(p1[2801:3200]==1); Ffatiga[2,2] <- sum(p1[2801:3200]==2); Ffatiga[2,3] <- sum(p1[2801:3200]==3)
Ffatiga[3,1] <- sum(p1[3201:3600]==1); Ffatiga[3,2] <- sum(p1[3201:3600]==2); Ffatiga[3,3] <- sum(p1[3201:3600]==3)
Ffatiga
# Clasificacion por fotos de fatiga. Cada fila es una fotos de ensayo y cada columna contador de clasificación en columna 1 dúctil, en 2 frágil y en 3 fatiga



# Comparación de curvas originales y suavizadas pasadas a fdata Ent
plot(imagenductilfragilfatigaxey[,1],type = "o",xlab="Pixel",ylab="Intensidad")
#lines(fd_fittedEnt[,1],col="2")
lines(fd_smoothEntfdata$data[1,],col="3")

# Comparación de curvas originales y suavizadas pasadas a fdata Ens
plot(imagenductilfragilfatigaxey[,2801],type = "o",xlab="Pixel",ylab="Intensidad")
#lines(fd_fittedEns[,1],col="2")
lines(fd_smoothEnsfdata$data[1,],col="3")

```





# 4.8 Estimación de PCA y scores de todas las graficas en conjunto con 2 harmonicos (aca variar el numero de armónicos)

Los porcentajes de varianza que recogen las diez primeras funciones principales son: 1.620517e+01 3.280065e+00 2.282422e+00 2.036705e+00 1.953267e+00 1.792524e+00 1.645079e+00 1.640718e+00 1.630027e+00 1.617558e+00. Hasta la funcion propia 82 se acumula el 90.10906% de la varianza. 

```{r}

# Estimación de valores propios, scores y funciones propias para las curvas combinadas de dúctil, frágil y fatiga
Curvas_Ductil_Fragil_Fatiga.pca<-pca.fd(fd_smoothductilfragilfatiga$fd,nharm=2,harmfdPar = fdPar(fd_smoothductilfragilfatiga$fd))
# Escoger armonicos en funcion del porcentaje de varianza
lambda_comb<-Curvas_Ductil_Fragil_Fatiga.pca$values
# Valores propios

v_comb<-Curvas_Ductil_Fragil_Fatiga.pca$harmonics
# funciones propias

plot(v_comb[1:2])
# Visualización primeras tres funciones principales

scores_comb<-Curvas_Ductil_Fragil_Fatiga.pca$scores
# scores

sum_val_prop <- sum(Curvas_Ductil_Fragil_Fatiga.pca$values)
# suma de valores propios

Val_prop_percent <- (Curvas_Ductil_Fragil_Fatiga.pca$values/sum_val_prop)*100;Val_prop_percent
# Porcentaje de la varianza de valores propios

```


# 4.9 Paso de las curvas a su representación en componentes principales con 2 harmonicos


```{r}

Curvas_Ductil_Fragil_Fatiga.EnBasePCA <- reconsCurves(imagenductilfragilfatigaxey,Curvas_Ductil_Fragil_Fatiga.pca)
plot(Curvas_Ductil_Fragil_Fatiga.EnBasePCA, xlab= "Pixel", ylab = "Intensidad")
plot(Curvas_Ductil_Fragil_Fatiga.EnBasePCA[1], xlab= "Pixel", ylab = "Intensidad")
# una curva

# Comparación de curvas originales y suavizadas
x1 <- seq(1:200)
fd_fittedductilfragilfatiga <- eval.fd(x1,Curvas_Ductil_Fragil_Fatiga.EnBasePCA)
plot(imagenductilfragilfatigaxey[,1],type = "o",xlab="Pixel",ylab="Intensidad")
lines(fd_fittedductilfragilfatiga[,1],col="2")

plot(imagenductilfragilfatigaxey[,6000],type = "o",xlab="Pixel",ylab="Intensidad")
lines(fd_fittedductilfragilfatiga[,6000],col="2")

plot(imagenductilfragilfatigaxey[,12000],type = "o",xlab="Pixel",ylab="Intensidad")
lines(fd_fittedductilfragilfatiga[,12000],col="2")

```


# 4.10. Crear el modelo GAM con los datos de entrenamiento y probarlo con los datos de ensayo (familia binomial)

Corre en 2 minutos.

La fracción de acierto global es de 0.6047222, para imágenes dúctiles es de 0.8608333, para imágenes frágiles de 0.7091667 y para imágenes de fatiga 0.2441667.

Por fotos: 

La fracción de acierto global es de 0.777.

Tres de tres dúctiles se adjudican a dúctil. Acierto 100%.
Tres de tres frágiles se adjudican correctamente. Acierto 100%.
Uno de tres de fatiga se adjudicó correcta. Acierto 33%.


```{r}

fd_fittedductilfragilfatiga_t <- t(fd_fittedductilfragilfatiga)
Curvas_Ent_PCA_Matriz <- rbind(fd_fittedductilfragilfatiga_t[1:2800,],fd_fittedductilfragilfatiga_t[4001:6800,],fd_fittedductilfragilfatiga_t[8001:10800,])

Curvas_Ens_PCA_Matriz <- rbind(fd_fittedductilfragilfatiga_t[2801:4000,],fd_fittedductilfragilfatiga_t[6801:8000,],fd_fittedductilfragilfatiga_t[10801:12000,])

# Crear el factor de categorias de tratamientos
# Categoria 1 es dúctil, categoría 2 es frágil y categoría 3 es fatiga
CatEnt <- as.factor(c(rep(1,2800), rep(2,2800), rep(3,2800)))

# Crear el factor de categorias de tratamientos
# Categoria 1 es dúctil, categoría 2 es frágil y categoría 3 es fatiga
CatEns <- as.factor(c(rep(1,1200), rep(2,1200), rep(3,1200)))

CatEntDF<-data.frame(CatEnt) # se convierten en data frame las categorias de las curvas de entrenamiento
fd_smoothEntfdata <- fdata(Curvas_Ent_PCA_Matriz,1:200) # Se convierte en fdata los datos de entrenamiento fd
dat=list("df"=CatEntDF,"x"=fd_smoothEntfdata) # se crea la lista con las categorias de las curvas de entrenamiento y los datos funciones de entrenamiento
a1<-classif.gsam(CatEnt~x, data = dat, family = binomial()) # Se obtienen los parametros de GAM, dentro del objeto estan las probabilidades e clasificacion

fd_smoothEnsfdata <- fdata(Curvas_Ens_PCA_Matriz,1:200) # Se convierte en fdata los datos de ensayo fd
newdat<-list("x"=fd_smoothEnsfdata) # se asignan las curvas de ensayo como una lista 
p1<-predict(a1,newdat) # se hace la predicción de la categoria de las curvas de ensayo de acuerdo al modelo GLM, el objeto entregado es un factor
table(CatEns,p1) # genera tabla de contingencia donde se puede ver la coincidencia entre la categoria conocida y la predicha por el modelo
t <- table(CatEns,p1)
sum(p1==CatEns)/3600 # se determina la fracción de aciertos en la clasificacion
t[1,1]/1200
t[2,2]/1200
t[3,3]/1200


Fductil <- matrix(0,3,3)
Fductil[1,1] <- sum(p1[1:400]==1); Fductil[1,2] <- sum(p1[1:400]==2); Fductil[1,3] <- sum(p1[1:400]==3)
Fductil[2,1] <- sum(p1[401:800]==1); Fductil[2,2] <- sum(p1[401:800]==2); Fductil[2,3] <- sum(p1[401:800]==3)
Fductil[3,1] <- sum(p1[801:1200]==1); Fductil[3,2] <- sum(p1[801:1200]==2); Fductil[3,3] <- sum(p1[801:1200]==3)
Fductil
# Clasificacion por fotos dúctiles. Cada fila es una fotos de ensayo y cada columna contador de clasificación en columna 1 dúctil, en 2 frágil y en 3 fatiga

Ffragil <- matrix(0,3,3)
Ffragil[1,1] <- sum(p1[1201:1600]==1); Ffragil[1,2] <- sum(p1[1201:1600]==2); Ffragil[1,3] <- sum(p1[1201:1600]==3)
Ffragil[2,1] <- sum(p1[1601:2000]==1); Ffragil[2,2] <- sum(p1[1601:2000]==2); Ffragil[2,3] <- sum(p1[1601:2000]==3)
Ffragil[3,1] <- sum(p1[2001:2400]==1); Ffragil[3,2] <- sum(p1[2001:2400]==2); Ffragil[3,3] <- sum(p1[2001:2400]==3)
Ffragil
# Clasificacion por fotos frágiles. Cada fila es una fotos de ensayo y cada columna contador de clasificación en columna 1 dúctil, en 2 frágil y en 3 fatiga

Ffatiga <- matrix(0,3,3)
Ffatiga[1,1] <- sum(p1[2401:2800]==1); Ffatiga[1,2] <- sum(p1[2401:2800]==2); Ffatiga[1,3] <- sum(p1[2401:2800]==3)
Ffatiga[2,1] <- sum(p1[2801:3200]==1); Ffatiga[2,2] <- sum(p1[2801:3200]==2); Ffatiga[2,3] <- sum(p1[2801:3200]==3)
Ffatiga[3,1] <- sum(p1[3201:3600]==1); Ffatiga[3,2] <- sum(p1[3201:3600]==2); Ffatiga[3,3] <- sum(p1[3201:3600]==3)
Ffatiga
# Clasificacion por fotos de fatiga. Cada fila es una fotos de ensayo y cada columna contador de clasificación en columna 1 dúctil, en 2 frágil y en 3 fatiga



# Comparación de curvas originales y suavizadas pasadas a fdata Ent
plot(imagenductilfragilfatigaxey[,1],type = "o",xlab="Pixel",ylab="Intensidad")
#lines(fd_fittedEnt[,1],col="2")
lines(fd_smoothEntfdata$data[1,],col="3")

# Comparación de curvas originales y suavizadas pasadas a fdata Ens
plot(imagenductilfragilfatigaxey[,2801],type = "o",xlab="Pixel",ylab="Intensidad")
#lines(fd_fittedEns[,1],col="2")
lines(fd_smoothEnsfdata$data[1,],col="3")

```