---
title: "Clasificador Extremal Depth"
author: "Edgar Espejo Mora"
date: "3/09/2023"
output:
  html_document:
    df_print: paged
  pdf_document:
    df_print: paged
---

```{r setup, include=FALSE}
knitr::opts_chunk$set(echo = TRUE)
```

## R Packages.
```{r include = TRUE}
library(readbitmap)
library(fda)
library(ggplot2)
library(dplyr)
library(caret)
library(fda.usc)
library(fdaoutlier)
# Carga de las librerías necesarias
```

## Sin centrado de los datos

# 1. Cargar los datos funcionales de las imagenes de entrenamiento y crear objeto fd con dichas curvas en base bspline

```{r}

imagenesEntxey <- NULL
for (j in 1:7) {
imagenductil <- read.bitmap(paste("DuctilEnt", j,".jpg", sep = "")) # crea una matriz de x filas y columanas y z=3 canales
imagenductil <- imagenductil [,,1] # Deja un solo canal
imagenductilt <- t(imagenductil) 
imagenductilxey <- rbind(imagenductil,imagenductilt)
imagenductilxey <- t(imagenductilxey)
imagenesEntxey <- cbind(imagenesEntxey,imagenductilxey)}
attributes(imagenesEntxey)

for (j in 1:7) {
imagenfragil <- read.bitmap(paste("FragilEnt", j,".jpg", sep = "")) # crea una matriz de x filas y columanas y z=3 canales
imagenfragil <- imagenfragil [,,1] # Deja un solo canal
imagenfragilt <- t(imagenfragil) 
imagenfragilxey <- rbind(imagenfragil,imagenfragilt)
imagenfragilxey <- t(imagenfragilxey)
imagenesEntxey <- cbind(imagenesEntxey,imagenfragilxey)}
attributes(imagenesEntxey)

for (j in 1:7) {
imagenfatiga <- read.bitmap(paste("FatigaEnt", j,".jpg", sep = "")) # crea una matriz de x filas y columanas y z=3 canales
imagenfatiga <- imagenfatiga [,,1] # Deja un solo canal
imagenfatigat <- t(imagenfatiga) 
imagenfatigaxey <- rbind(imagenfatiga,imagenfatigat)
imagenfatigaxey <- t(imagenfatigaxey)
imagenesEntxey <- cbind(imagenesEntxey,imagenfatigaxey)}
attributes(imagenesEntxey)

# Convertir en Data Frame Entrenamiento
imagenesEntxeydf <- as.data.frame (imagenesEntxey)
attributes(imagenesEntxeydf)
# las filas son el número de puntos de evaluación de la función y las columnas el número de curvas
# Suavizamiento spline
# Creación de la base de funciones
npuntos <- nrow(imagenesEntxeydf)
base_bspline <- create.bspline.basis(c(1, npuntos), 150)
plot(base_bspline)
summary(base_bspline)

# Selección de lambda
gcv <- NULL
lambda_list <- seq(-2, 4, length.out = 30)
# estos son las potencias de 10 de variación del lambda
# inicia con valores muy cercanos a cero 10^-2 hasta 10^4
matrix_data <- as.matrix(imagenesEntxeydf)
for (lambda in lambda_list) {
  lambda <- 10**lambda
  param_lambda <- fdPar(base_bspline,
                        2,
                        lambda)
  fd_smoothEnt <- smooth.basis(argvals = seq(1,
                                          nrow(matrix_data)),
                            y = matrix_data,
                            fdParobj = param_lambda)
  gcv <- c(gcv, sum(fd_smoothEnt$gcv))
}
# Se esta tomando como criterio total la suma de las VC de todas las curvas
plotgcv <-
  data.frame(log_lambda = lambda_list,
             gcv = gcv) %>% ggplot(aes(x = log_lambda, y = gcv)) +
  geom_line(color = "purple", linetype = "dashed") +
  theme_light() +
  scale_x_continuous(limits = c(0, 4))
plotly::ggplotly(plotgcv)
selected_lamdba <- 10**lambda_list[which.min(gcv)]
print(selected_lamdba)
print(log(selected_lamdba, 10))
# entrega el valor de lambda donde se minimiza la suma de VC y log de lambda

# Suavizamiento con el lambda elegido
param_lambda <- fdPar(base_bspline,
                      2,
                      lambda = selected_lamdba)

fd_smoothEnt <- smooth.basis(argvals = seq(1,
                                        nrow(matrix_data)),
                          y = matrix_data,
                          fdParobj = param_lambda)
plot(fd_smoothEnt, xlab= "Pixel", ylab = "Intensidad")
plot(fd_smoothEnt$fd[1], xlab= "Pixel", ylab = "Intensidad")
# una curva

# Comparación de curvas originales y suavizadas
fd_fittedEnt <- fitted(fd_smoothEnt)
plot(imagenesEntxey[,1],type = "o",xlab="Pixel",ylab="Intensidad")
lines(fd_fittedEnt[,1],col="2")

# Crear el factor de categorias de tratamientos
# Categoria 1 es dúctil, categoría 2 es frágil y categoría 3 es fatiga
CatEnt <- as.factor(c(rep(1,2800), rep(2,2800), rep(3,2800)))
```

# 2. Cargar los datos funcionales de las imagenes de ensayo y crear objeto fd con dichas curvas en base bspline

```{r}

imagenesEnsxey <- NULL
for (j in 1:3) {
imagenductil <- read.bitmap(paste("DuctilEns", j,".jpg", sep = "")) # crea una matriz de x filas y columanas y z=3 canales
imagenductil <- imagenductil [,,1] # Deja un solo canal
imagenductilt <- t(imagenductil) 
imagenductilxey <- rbind(imagenductil,imagenductilt)
imagenductilxey <- t(imagenductilxey)
imagenesEnsxey <- cbind(imagenesEnsxey,imagenductilxey)}
attributes(imagenesEnsxey)

for (j in 1:3) {
imagenfragil <- read.bitmap(paste("FragilEns", j,".jpg", sep = "")) # crea una matriz de x filas y columanas y z=3 canales
imagenfragil <- imagenfragil [,,1] # Deja un solo canal
imagenfragilt <- t(imagenfragil) 
imagenfragilxey <- rbind(imagenfragil,imagenfragilt)
imagenfragilxey <- t(imagenfragilxey)
imagenesEnsxey <- cbind(imagenesEnsxey,imagenfragilxey)}
attributes(imagenesEnsxey)

for (j in 1:3) {
imagenfatiga <- read.bitmap(paste("FatigaEns", j,".jpg", sep = "")) # crea una matriz de x filas y columanas y z=3 canales
imagenfatiga <- imagenfatiga [,,1] # Deja un solo canal
imagenfatigat <- t(imagenfatiga) 
imagenfatigaxey <- rbind(imagenfatiga,imagenfatigat)
imagenfatigaxey <- t(imagenfatigaxey)
imagenesEnsxey <- cbind(imagenesEnsxey,imagenfatigaxey)}
attributes(imagenesEnsxey)

# Convertir en Data Frame Ensayo
imagenesEnsxeydf <- as.data.frame (imagenesEnsxey)
attributes(imagenesEnsxeydf)
# las filas son el número de puntos de evaluación de la función y las columnas el número de curvas
# Suavizamiento spline
# Creación de la base de funciones
npuntos <- nrow(imagenesEnsxeydf)
base_bspline <- create.bspline.basis(c(1, npuntos), 150)
plot(base_bspline)
summary(base_bspline)

# Selección de lambda
gcv <- NULL
lambda_list <- seq(-2, 4, length.out = 30)
# estos son las potencias de 10 de variación del lambda
# inicia con valores muy cercanos a cero 10^-2 hasta 10^4
matrix_data <- as.matrix(imagenesEnsxeydf)
for (lambda in lambda_list) {
  lambda <- 10**lambda
  param_lambda <- fdPar(base_bspline,
                        2,
                        lambda)
  fd_smoothEns <- smooth.basis(argvals = seq(1,
                                          nrow(matrix_data)),
                            y = matrix_data,
                            fdParobj = param_lambda)
  gcv <- c(gcv, sum(fd_smoothEns$gcv))
}
# Se esta tomando como criterio total la suma de las VC de todas las curvas
plotgcv <-
  data.frame(log_lambda = lambda_list,
             gcv = gcv) %>% ggplot(aes(x = log_lambda, y = gcv)) +
  geom_line(color = "purple", linetype = "dashed") +
  theme_light() +
  scale_x_continuous(limits = c(0, 4))
plotly::ggplotly(plotgcv)
selected_lamdba <- 10**lambda_list[which.min(gcv)]
print(selected_lamdba)
print(log(selected_lamdba, 10))
# entrega el valor de lambda donde se minimiza la suma de VC y log de lambda

# Suavizamiento con el lambda elegido
param_lambda <- fdPar(base_bspline,
                      2,
                      lambda = selected_lamdba)

fd_smoothEns <- smooth.basis(argvals = seq(1,
                                        nrow(matrix_data)),
                          y = matrix_data,
                          fdParobj = param_lambda)
plot(fd_smoothEns, xlab= "Pixel", ylab = "Intensidad")
plot(fd_smoothEns$fd[1], xlab= "Pixel", ylab = "Intensidad")
# una curva

# Comparación de curvas originales y suavizadas
fd_fittedEns <- fitted(fd_smoothEns)
plot(imagenesEnsxey[,1],type = "o",xlab="Pixel",ylab="Intensidad")
lines(fd_fittedEns[,1],col="2")

# Crear el factor de categorias de tratamientos
# Categoria 1 es dúctil, categoría 2 es frágil y categoría 3 es fatiga
CatEns <- as.factor(c(rep(1,1200), rep(2,1200), rep(3,1200)))
```

# 3. Clasificador usando Extremal Depth

Cada curva de ensayo se mira a cual grupo esta más cercano según Extremal Depth y con base en ello se obtiene los porcentajes de acierto. 

Corre en 3 horas.

Por Curvas:
La fracción de acierto global es de 0.5258333, para imágenes dúctiles es de 0.585, para imágenes frágiles de 0.9925 y para imágenes de fatiga 0.

Por fotos:
La fracción de acierto global es de 0.5555,

Dos dúctiles se adjudica a dúctil. Acierto 66%.
Las tres frágiles se adjudican correctamente. Acierto 100%.
Ninguna de fatiga se adjudicó correcta. Acierto 0%.

```{r}
fit_smoothEnt <- fitted(fd_smoothEnt)
fit_smoothEns <- fitted(fd_smoothEns)

clasificacion <- NULL

for (i in 1:3600) {
  curvas_ductil <- cbind(fit_smoothEnt[,1:2800],fit_smoothEns[,i])
  ED_ductil <- fdaoutlier::extremal_depth(t(curvas_ductil))
  orden_ED_ductil <- order(ED_ductil, decreasing = T)
  posicion_ductil <- which(orden_ED_ductil == 2801)
  
  curvas_fragil <- cbind(fit_smoothEnt[,2801:5600],fit_smoothEns[,i])
  ED_fragil <- fdaoutlier::extremal_depth(t(curvas_fragil))
  orden_ED_fragil <- order(ED_fragil, decreasing = T)
  posicion_fragil <- which(orden_ED_fragil == 2801)
  
  curvas_fatiga <- cbind(fit_smoothEnt[,5601:8400],fit_smoothEns[,i])
  ED_fatiga <- fdaoutlier::extremal_depth(t(curvas_fatiga))
  orden_ED_fatiga <- order(ED_fatiga, decreasing = T)
  posicion_fatiga <- which(orden_ED_fatiga == 2801)
  
  if (posicion_ductil <= posicion_fragil & posicion_ductil <= posicion_fatiga) {clasificacion[i] <- 1}
  if (posicion_fragil <= posicion_ductil & posicion_fragil <= posicion_fatiga) {clasificacion[i] <- 2}
  if (posicion_fatiga <= posicion_ductil & posicion_fatiga <= posicion_fragil) {clasificacion[i] <- 3}
}

clasificacion

```

# 3.1 Clasificación

Si en la tabla no hay conteos que NA, luego toca manualmente quitar esos datos en la suma de porcentajes

```{r}
# Curvas dúctiles
d <- table (clasificacion[1:1200])
d
d[1]/1200
# Curvas frágiles
f <- table (clasificacion[1201:2400])
f
f[2]/1200
# Curvas fatiga
fa <- table (clasificacion[2401:3600])
fa
fa[3]/1200
# Curvas total
(d[1]+f[2])/3600
# No se coloca fa[3] por que da NA en este caso


# Foto dúctil 1
table (clasificacion[1:400])
# Foto dúctil 2
table (clasificacion[401:800])
# Foto dúctil 3
table (clasificacion[801:1200])
# Foto frágil 1
table (clasificacion[1201:1600])
# Foto frágil 2
table (clasificacion[1601:2000])
# Foto frágil 3
table (clasificacion[2001:2400])
# Foto fatiga 1
table (clasificacion[2401:2800])
# Foto fatiga 2
table (clasificacion[2801:3200])
# Foto fatiga 3
table (clasificacion[3201:3600])

```

