---
title: "GAM AC"
output: html_document
date: '2024-01-17'
---

```{r}
knitr::opts_chunk$set(echo = TRUE)
```

# 1. Carga de Librerias

```{r}
# libreria de lectura de bitmaps para bmp, jpeg, png y tiff
library(readbitmap)
library(fda)
library(ggplot2)
library(dplyr)
library(caret)
library(fda.usc)
```

## A. Sin centrado de los datos

# 2. Cargar los datos funcionales de las imagenes de entrenamiento y crear objeto fd con dichas curvas en base bspline

```{r}

imagenesEntxey <- NULL
for (j in 1:7) {
imagenductil <- read.bitmap(paste("DuctilEnt", j,".jpg", sep = "")) # crea una matriz de x filas y columanas y z=3 canales
imagenductil <- imagenductil [,,1] # Deja un solo canal
imagenductilt <- t(imagenductil) 
imagenductilxey <- rbind(imagenductil,imagenductilt)
imagenductilxey <- t(imagenductilxey)
imagenesEntxey <- cbind(imagenesEntxey,imagenductilxey)}
attributes(imagenesEntxey)

for (j in 1:7) {
imagenfragil <- read.bitmap(paste("FragilEnt", j,".jpg", sep = "")) # crea una matriz de x filas y columanas y z=3 canales
imagenfragil <- imagenfragil [,,1] # Deja un solo canal
imagenfragilt <- t(imagenfragil) 
imagenfragilxey <- rbind(imagenfragil,imagenfragilt)
imagenfragilxey <- t(imagenfragilxey)
imagenesEntxey <- cbind(imagenesEntxey,imagenfragilxey)}
attributes(imagenesEntxey)

for (j in 1:7) {
imagenfatiga <- read.bitmap(paste("FatigaEnt", j,".jpg", sep = "")) # crea una matriz de x filas y columanas y z=3 canales
imagenfatiga <- imagenfatiga [,,1] # Deja un solo canal
imagenfatigat <- t(imagenfatiga) 
imagenfatigaxey <- rbind(imagenfatiga,imagenfatigat)
imagenfatigaxey <- t(imagenfatigaxey)
imagenesEntxey <- cbind(imagenesEntxey,imagenfatigaxey)}
attributes(imagenesEntxey)

# Convertir en Data Frame Entrenamiento
imagenesEntxeydf <- as.data.frame (imagenesEntxey)
attributes(imagenesEntxeydf)
# las filas son el número de puntos de evaluación de la función y las columnas el número de curvas
# Suavizamiento spline
# Creación de la base de funciones
npuntos <- nrow(imagenesEntxeydf)
base_bspline <- create.bspline.basis(c(1, npuntos), 150)
plot(base_bspline)
summary(base_bspline)

# Selección de lambda
gcv <- NULL
lambda_list <- seq(-2, 4, length.out = 30)
# estos son las potencias de 10 de variación del lambda
# inicia con valores muy cercanos a cero 10^-2 hasta 10^4
matrix_data <- as.matrix(imagenesEntxeydf)
for (lambda in lambda_list) {
  lambda <- 10**lambda
  param_lambda <- fdPar(base_bspline,
                        2,
                        lambda)
  fd_smoothEnt <- smooth.basis(argvals = seq(1,
                                          nrow(matrix_data)),
                            y = matrix_data,
                            fdParobj = param_lambda)
  gcv <- c(gcv, sum(fd_smoothEnt$gcv))
}
# Se esta tomando como criterio total la suma de las VC de todas las curvas
plotgcv <-
  data.frame(log_lambda = lambda_list,
             gcv = gcv) %>% ggplot(aes(x = log_lambda, y = gcv)) +
  geom_line(color = "purple", linetype = "dashed") +
  theme_light() +
  scale_x_continuous(limits = c(0, 4))
plotly::ggplotly(plotgcv)
selected_lamdba <- 10**lambda_list[which.min(gcv)]
print(selected_lamdba)
print(log(selected_lamdba, 10))
# entrega el valor de lambda donde se minimiza la suma de VC y log de lambda

# Suavizamiento con el lambda elegido
param_lambda <- fdPar(base_bspline,
                      2,
                      lambda = selected_lamdba)

fd_smoothEnt <- smooth.basis(argvals = seq(1,
                                        nrow(matrix_data)),
                          y = matrix_data,
                          fdParobj = param_lambda)
plot(fd_smoothEnt, xlab= "Pixel", ylab = "Intensidad")
plot(fd_smoothEnt$fd[1], xlab= "Pixel", ylab = "Intensidad")
# una curva

# Comparación de curvas originales y suavizadas
fd_fittedEnt <- fitted(fd_smoothEnt)
plot(imagenesEntxey[,1],type = "o",xlab="Pixel",ylab="Intensidad")
lines(fd_fittedEnt[,1],col="2")

# Crear el factor de categorias de tratamientos
# Categoria 1 es dúctil, categoría 2 es frágil y categoría 3 es fatiga
CatEnt <- as.factor(c(rep(1,2800), rep(2,2800), rep(3,2800)))
```

# 3. Cargar los datos funcionales de las imagenes de ensayo y crear objeto fd con dichas curvas en base bspline

```{r}

imagenesEnsxey <- NULL
for (j in 1:3) {
imagenductil <- read.bitmap(paste("DuctilEns", j,".jpg", sep = "")) # crea una matriz de x filas y columanas y z=3 canales
imagenductil <- imagenductil [,,1] # Deja un solo canal
imagenductilt <- t(imagenductil) 
imagenductilxey <- rbind(imagenductil,imagenductilt)
imagenductilxey <- t(imagenductilxey)
imagenesEnsxey <- cbind(imagenesEnsxey,imagenductilxey)}
attributes(imagenesEnsxey)

for (j in 1:3) {
imagenfragil <- read.bitmap(paste("FragilEns", j,".jpg", sep = "")) # crea una matriz de x filas y columanas y z=3 canales
imagenfragil <- imagenfragil [,,1] # Deja un solo canal
imagenfragilt <- t(imagenfragil) 
imagenfragilxey <- rbind(imagenfragil,imagenfragilt)
imagenfragilxey <- t(imagenfragilxey)
imagenesEnsxey <- cbind(imagenesEnsxey,imagenfragilxey)}
attributes(imagenesEnsxey)

for (j in 1:3) {
imagenfatiga <- read.bitmap(paste("FatigaEns", j,".jpg", sep = "")) # crea una matriz de x filas y columanas y z=3 canales
imagenfatiga <- imagenfatiga [,,1] # Deja un solo canal
imagenfatigat <- t(imagenfatiga) 
imagenfatigaxey <- rbind(imagenfatiga,imagenfatigat)
imagenfatigaxey <- t(imagenfatigaxey)
imagenesEnsxey <- cbind(imagenesEnsxey,imagenfatigaxey)}
attributes(imagenesEnsxey)

# Convertir en Data Frame Ensayo
imagenesEnsxeydf <- as.data.frame (imagenesEnsxey)
attributes(imagenesEnsxeydf)
# las filas son el número de puntos de evaluación de la función y las columnas el número de curvas
# Suavizamiento spline
# Creación de la base de funciones
npuntos <- nrow(imagenesEnsxeydf)
base_bspline <- create.bspline.basis(c(1, npuntos), 150)
plot(base_bspline)
summary(base_bspline)

# Selección de lambda
gcv <- NULL
lambda_list <- seq(-2, 4, length.out = 30)
# estos son las potencias de 10 de variación del lambda
# inicia con valores muy cercanos a cero 10^-2 hasta 10^4
matrix_data <- as.matrix(imagenesEnsxeydf)
for (lambda in lambda_list) {
  lambda <- 10**lambda
  param_lambda <- fdPar(base_bspline,
                        2,
                        lambda)
  fd_smoothEns <- smooth.basis(argvals = seq(1,
                                          nrow(matrix_data)),
                            y = matrix_data,
                            fdParobj = param_lambda)
  gcv <- c(gcv, sum(fd_smoothEns$gcv))
}
# Se esta tomando como criterio total la suma de las VC de todas las curvas
plotgcv <-
  data.frame(log_lambda = lambda_list,
             gcv = gcv) %>% ggplot(aes(x = log_lambda, y = gcv)) +
  geom_line(color = "purple", linetype = "dashed") +
  theme_light() +
  scale_x_continuous(limits = c(0, 4))
plotly::ggplotly(plotgcv)
selected_lamdba <- 10**lambda_list[which.min(gcv)]
print(selected_lamdba)
print(log(selected_lamdba, 10))
# entrega el valor de lambda donde se minimiza la suma de VC y log de lambda

# Suavizamiento con el lambda elegido
param_lambda <- fdPar(base_bspline,
                      2,
                      lambda = selected_lamdba)

fd_smoothEns <- smooth.basis(argvals = seq(1,
                                        nrow(matrix_data)),
                          y = matrix_data,
                          fdParobj = param_lambda)
plot(fd_smoothEns, xlab= "Pixel", ylab = "Intensidad")
plot(fd_smoothEns$fd[1], xlab= "Pixel", ylab = "Intensidad")
# una curva

# Comparación de curvas originales y suavizadas
fd_fittedEns <- fitted(fd_smoothEns)
plot(imagenesEnsxey[,1],type = "o",xlab="Pixel",ylab="Intensidad")
lines(fd_fittedEns[,1],col="2")

# Crear el factor de categorias de tratamientos
# Categoria 1 es dúctil, categoría 2 es frágil y categoría 3 es fatiga
CatEns <- as.factor(c(rep(1,1200), rep(2,1200), rep(3,1200)))
```

# 4. Datos funcionales de autocorrelacion
# 4.1 Gráficas de funciones de autocorrelación de dúctil

```{r}
sapply(1:4, function(i) {
  acf(imagenesEntxey[,i], lag.max=nrow(imagenesEntxey))
  })
```

# 4.2 Gráficas de funciones de autocorrelación de frágil

```{r}
sapply(2801:2804, function(i) {
  acf(imagenesEntxey[,i], lag.max=nrow(imagenesEntxey))
  })
```

# 4.3 Gráficas de funciones de autocorrelación de fatiga

```{r}
sapply(5601:5604, function(i) {
  acf(imagenesEntxey[,i], lag.max=nrow(imagenesEntxey))
  })
```

# 4.4 Matrices con autocorrelaciones de cada dato funcional de entrenamiento y prueba

```{r}
imagenesEntxeyAC <- NULL
for (i in 1:ncol(imagenesEntxey)) { 
  AC <- acf(imagenesEntxey[,i], plot = FALSE, lag.max=nrow(imagenesEntxey))
  imagenesEntxeyAC <- cbind(imagenesEntxeyAC,AC$acf)
}

imagenesEnsxeyAC <- NULL
for (i in 1:ncol(imagenesEnsxey)) { 
  AC <- acf(imagenesEnsxey[,i], plot = FALSE, lag.max=nrow(imagenesEnsxey))
  imagenesEnsxeyAC <- cbind(imagenesEnsxeyAC,AC$acf)
}

attributes(imagenesEntxeyAC)
```

```{r}
attributes(imagenesEnsxeyAC)
```

# 4.5 Funciones de autocorrelación como datos funcionales

```{r}
# Convertir en Data Frame Entrenamiento AC
imagenesEntxeyACdf <- as.data.frame (imagenesEntxeyAC)
attributes(imagenesEntxeyACdf)

# las filas son el número de puntos de evaluación de la función y las columnas el número de curvas
# Suavizamiento spline
# Creación de la base de funciones
npuntos <- nrow(imagenesEntxeyACdf)
base_bspline <- create.bspline.basis(c(1, npuntos), 35)
plot(base_bspline)

summary(base_bspline)

# Selección de lambda
gcv <- NULL
lambda_list <- seq(-2, 4, length.out = 30)
# estos son las potencias de 10 de variación del lambda
# inicia con valores muy cercanos a cero 10^-2 hasta 10^4
matrix_data <- as.matrix(imagenesEntxeyACdf)
for (lambda in lambda_list) {
  lambda <- 10**lambda
  param_lambda <- fdPar(base_bspline,
                        2,
                        lambda)
  fd_smoothEntAC <- smooth.basis(argvals = seq(1,
                                          nrow(matrix_data)),
                            y = matrix_data,
                            fdParobj = param_lambda)
  gcv <- c(gcv, sum(fd_smoothEntAC$gcv))
}
# Se esta tomando como criterio total la suma de las VC de todas las curvas
plotgcv <-
  data.frame(log_lambda = lambda_list,
             gcv = gcv) %>% ggplot(aes(x = log_lambda, y = gcv)) +
  geom_line(color = "purple", linetype = "dashed") +
  theme_light() +
  scale_x_continuous(limits = c(0, 4))
plotly::ggplotly(plotgcv)

selected_lamdba <- 10**lambda_list[which.min(gcv)]
print(selected_lamdba)

print(log(selected_lamdba, 10))

# entrega el valor de lambda donde se minimiza la suma de VC y log de lambda

# Suavizamiento con el lambda elegido
param_lambda <- fdPar(base_bspline,
                      2,
                      lambda = selected_lamdba)

fd_smoothEntAC <- smooth.basis(argvals = seq(1,
                                        nrow(matrix_data)),
                          y = matrix_data,
                          fdParobj = param_lambda)
plot(fd_smoothEntAC, xlab= "Pixel", ylab = "Intensidad")

plot(fd_smoothEntAC$fd[1], xlab= "Pixel", ylab = "Intensidad")

# una curva

# Comparación de curvas originales y suavizadas
fd_fittedEntAC <- fitted(fd_smoothEntAC)
plot(imagenesEntxeyAC[,1],type = "o",xlab="Pixel",ylab="Intensidad")
lines(fd_fittedEntAC[,1],col="2")

# Convertir en Data Frame Ensayo AC
imagenesEnsxeyACdf <- as.data.frame (imagenesEnsxeyAC)
attributes(imagenesEnsxeyACdf)

# las filas son el número de puntos de evaluación de la función y las columnas el número de curvas
# Suavizamiento spline
# Creación de la base de funciones
npuntos <- nrow(imagenesEnsxeyACdf)
base_bspline <- create.bspline.basis(c(1, npuntos), 35)
plot(base_bspline)

summary(base_bspline)

# Selección de lambda
gcv <- NULL
lambda_list <- seq(-2, 4, length.out = 30)
# estos son las potencias de 10 de variación del lambda
# inicia con valores muy cercanos a cero 10^-2 hasta 10^4
matrix_data <- as.matrix(imagenesEnsxeyACdf)
for (lambda in lambda_list) {
  lambda <- 10**lambda
  param_lambda <- fdPar(base_bspline,
                        2,
                        lambda)
  fd_smoothEnsAC <- smooth.basis(argvals = seq(1,
                                          nrow(matrix_data)),
                            y = matrix_data,
                            fdParobj = param_lambda)
  gcv <- c(gcv, sum(fd_smoothEnsAC$gcv))
}
# Se esta tomando como criterio total la suma de las VC de todas las curvas
plotgcv <-
  data.frame(log_lambda = lambda_list,
             gcv = gcv) %>% ggplot(aes(x = log_lambda, y = gcv)) +
  geom_line(color = "purple", linetype = "dashed") +
  theme_light() +
  scale_x_continuous(limits = c(0, 4))
plotly::ggplotly(plotgcv)

selected_lamdba <- 10**lambda_list[which.min(gcv)]
print(selected_lamdba)

print(log(selected_lamdba, 10))

# entrega el valor de lambda donde se minimiza la suma de VC y log de lambda

# Suavizamiento con el lambda elegido
param_lambda <- fdPar(base_bspline,
                      2,
                      lambda = selected_lamdba)

fd_smoothEnsAC <- smooth.basis(argvals = seq(1,
                                        nrow(matrix_data)),
                          y = matrix_data,
                          fdParobj = param_lambda)
plot(fd_smoothEnsAC, xlab= "Pixel", ylab = "Intensidad")

plot(fd_smoothEnsAC$fd[1], xlab= "Pixel", ylab = "Intensidad")

# una curva

# Comparación de curvas originales y suavizadas
fd_fittedEnsAC <- fitted(fd_smoothEnsAC)
plot(imagenesEnsxeyAC[,1],type = "o",xlab="Pixel",ylab="Intensidad")
lines(fd_fittedEnsAC[,1],col="2")
```

# 5. Crear el modelo GAM con los datos de entrenamiento y probarlo con los datos de ensayo (familia binomial)

Corre en 2 minutos.

Por Curvas:
La fracción de acierto global es de 0.6208333, para imágenes dúctiles es de 0.6, para imágenes frágiles de 0.7558333 y para imágenes de fatiga 0.5066667.

Por fotos:
La fracción de acierto global es de 0.7777,

Dos de tres dúctiles se adjudican a dúctil. Acierto 66%.
Las tres frágiles se adjudican correctamente. Acierto 100%.
Dos de tres se adjudican correctamente a fatiga. Acierto 66%.

```{r}

CatEntDF<-data.frame(CatEnt) # se convierten en data frame las categorias de las curvas de entrenamiento
fd_smoothEntfdata <- fdata(fd_smoothEnt$fd,1:200) # Se convierte en fdata los datos de entrenamiento fd
fd_smoothEntACfdata <- fdata(fd_smoothEntAC$fd,1:200) # Se convierte en fdata los datos de entrenamiento fd
dat=list("df"=CatEntDF,"x"=fd_smoothEntfdata, "y"=fd_smoothEntACfdata) # se crea la lista con las categorias de las curvas de entrenamiento y los datos funciones de entrenamiento
a1<-classif.gsam(CatEnt~x + y, data = dat, family = binomial()) # Se obtienen los parametros de GAM, dentro del objeto estan las probabilidades e clasificacion

fd_smoothEnsfdata <- fdata(fd_smoothEns$fd,1:200) # Se convierte en fdata los datos de ensayo fd
fd_smoothEnsACfdata <- fdata(fd_smoothEnsAC$fd,1:200) # Se convierte en fdata los datos de ensayo fd
newdat<-list("x"=fd_smoothEnsfdata, "y"=fd_smoothEnsACfdata) # se asignan las curvas de ensayo como una lista 
p1<-predict(a1,newdat) # se hace la predicción de la categoria de las curvas de ensayo de acuerdo al modelo GLM, el objeto entregado es un factor
table(CatEns,p1) # genera tabla de contingencia donde se puede ver la coincidencia entre la categoria conocida y la predicha por el modelo
t <- table(CatEns,p1)
sum(p1==CatEns)/3600 # se determina la fracción de aciertos en la clasificacion
t[1,1]/1200
t[2,2]/1200
t[3,3]/1200

Fductil <- matrix(0,3,3)
Fductil[1,1] <- sum(p1[1:400]==1); Fductil[1,2] <- sum(p1[1:400]==2); Fductil[1,3] <- sum(p1[1:400]==3)
Fductil[2,1] <- sum(p1[401:800]==1); Fductil[2,2] <- sum(p1[401:800]==2); Fductil[2,3] <- sum(p1[401:800]==3)
Fductil[3,1] <- sum(p1[801:1200]==1); Fductil[3,2] <- sum(p1[801:1200]==2); Fductil[3,3] <- sum(p1[801:1200]==3)
Fductil
# Clasificacion por fotos dúctiles. Cada fila es una fotos de ensayo y cada columna contador de clasificación en columna 1 dúctil, en 2 frágil y en 3 fatiga

Ffragil <- matrix(0,3,3)
Ffragil[1,1] <- sum(p1[1201:1600]==1); Ffragil[1,2] <- sum(p1[1201:1600]==2); Ffragil[1,3] <- sum(p1[1201:1600]==3)
Ffragil[2,1] <- sum(p1[1601:2000]==1); Ffragil[2,2] <- sum(p1[1601:2000]==2); Ffragil[2,3] <- sum(p1[1601:2000]==3)
Ffragil[3,1] <- sum(p1[2001:2400]==1); Ffragil[3,2] <- sum(p1[2001:2400]==2); Ffragil[3,3] <- sum(p1[2001:2400]==3)
Ffragil
# Clasificacion por fotos frágiles. Cada fila es una fotos de ensayo y cada columna contador de clasificación en columna 1 dúctil, en 2 frágil y en 3 fatiga

Ffatiga <- matrix(0,3,3)
Ffatiga[1,1] <- sum(p1[2401:2800]==1); Ffatiga[1,2] <- sum(p1[2401:2800]==2); Ffatiga[1,3] <- sum(p1[2401:2800]==3)
Ffatiga[2,1] <- sum(p1[2801:3200]==1); Ffatiga[2,2] <- sum(p1[2801:3200]==2); Ffatiga[2,3] <- sum(p1[2801:3200]==3)
Ffatiga[3,1] <- sum(p1[3201:3600]==1); Ffatiga[3,2] <- sum(p1[3201:3600]==2); Ffatiga[3,3] <- sum(p1[3201:3600]==3)
Ffatiga
# Clasificacion por fotos de fatiga. Cada fila es una fotos de ensayo y cada columna contador de clasificación en columna 1 dúctil, en 2 frágil y en 3 fatiga


# Comparación de curvas originales y suavizadas pasadas a fdata Ent
plot(imagenesEntxey[,1],type = "o",xlab="Pixel",ylab="Intensidad")
#lines(fd_fittedEnt[,1],col="2")
lines(fd_smoothEntfdata$data[1,],col="3")

# Comparación de curvas originales y suavizadas pasadas a fdata Ens
plot(imagenesEnsxey[,1],type = "o",xlab="Pixel",ylab="Intensidad")
#lines(fd_fittedEns[,1],col="2")
lines(fd_smoothEnsfdata$data[1,],col="3")

```

# 6. Crear el modelo GAM con los datos de entrenamiento y probarlo con los datos de ensayo (Usando datos sin suavizamiento) con familia binomial

Corre en 2 minutos.

La fracción de acierto global es de 0.6252778, para imágenes dúctiles es de 0.8025, para imágenes frágiles de 0.7375 y para imágenes de fatiga 0.3358333.

Por fotos:
La fracción de acierto global es de 0.6667,

Las tres dúctiles se adjudican a dúctil. Acierto 100%.
Las tres frágiles se adjudican correctamente. Acierto 100%.
Ninguna de fatiga se adjudicó correcta. Acierto 0%.

```{r}

CatEntDF<-data.frame(CatEnt) # se convierten en data frame las categorias de las curvas de entrenamiento
matrix_data <- as.matrix(imagenesEntxeydf)
fd_smoothEntfdata <- fdata(t(matrix_data)) # Se convierte en fdata los datos de entrenamiento fd
matrix_dataAC <- as.matrix(imagenesEntxeyACdf)
fd_smoothEntfdataAC <- fdata(t(matrix_dataAC)) # Se convierte en fdata los datos de entrenamiento AC fd
dat=list("df"=CatEntDF,"x"=fd_smoothEntfdata, "y"=fd_smoothEntfdataAC) # se crea la lista con las categorias de las curvas de entrenamiento y los datos funciones de entrenamiento
a1<-classif.gsam(CatEnt~x + y, data = dat, family = binomial()) # Se obtienen los parametros de GAM, dentro del objeto estan las probabilidades e clasificacion

matrix_data <- as.matrix(imagenesEnsxeydf)
fd_smoothEnsfdata <- fdata(t(matrix_data)) # Se convierte en fdata los datos de ensayo fd
matrix_dataAC <- as.matrix(imagenesEnsxeyACdf)
fd_smoothEnsfdataAC <- fdata(t(matrix_dataAC)) # Se convierte en fdata los datos de ensayo AC fd
newdat<-list("x"=fd_smoothEnsfdata, "y"=fd_smoothEnsfdataAC) # se asignan las curvas de ensayo como una lista 
p1<-predict(a1,newdat) # se hace la predicción de la categoria de las curvas de ensayo de acuerdo al modelo GLM, el objeto entregado es un factor
table(CatEns,p1) # genera tabla de contingencia donde se puede ver la coincidencia entre la categoria conocida y la predicha por el modelo
t <- table(CatEns,p1)
sum(p1==CatEns)/3600 # se determina la fracción de aciertos en la clasificacion
t[1,1]/1200
t[2,2]/1200
t[3,3]/1200


Fductil <- matrix(0,3,3)
Fductil[1,1] <- sum(p1[1:400]==1); Fductil[1,2] <- sum(p1[1:400]==2); Fductil[1,3] <- sum(p1[1:400]==3)
Fductil[2,1] <- sum(p1[401:800]==1); Fductil[2,2] <- sum(p1[401:800]==2); Fductil[2,3] <- sum(p1[401:800]==3)
Fductil[3,1] <- sum(p1[801:1200]==1); Fductil[3,2] <- sum(p1[801:1200]==2); Fductil[3,3] <- sum(p1[801:1200]==3)
Fductil
# Clasificacion por fotos dúctiles. Cada fila es una fotos de ensayo y cada columna contador de clasificación en columna 1 dúctil, en 2 frágil y en 3 fatiga

Ffragil <- matrix(0,3,3)
Ffragil[1,1] <- sum(p1[1201:1600]==1); Ffragil[1,2] <- sum(p1[1201:1600]==2); Ffragil[1,3] <- sum(p1[1201:1600]==3)
Ffragil[2,1] <- sum(p1[1601:2000]==1); Ffragil[2,2] <- sum(p1[1601:2000]==2); Ffragil[2,3] <- sum(p1[1601:2000]==3)
Ffragil[3,1] <- sum(p1[2001:2400]==1); Ffragil[3,2] <- sum(p1[2001:2400]==2); Ffragil[3,3] <- sum(p1[2001:2400]==3)
Ffragil
# Clasificacion por fotos frágiles. Cada fila es una fotos de ensayo y cada columna contador de clasificación en columna 1 dúctil, en 2 frágil y en 3 fatiga

Ffatiga <- matrix(0,3,3)
Ffatiga[1,1] <- sum(p1[2401:2800]==1); Ffatiga[1,2] <- sum(p1[2401:2800]==2); Ffatiga[1,3] <- sum(p1[2401:2800]==3)
Ffatiga[2,1] <- sum(p1[2801:3200]==1); Ffatiga[2,2] <- sum(p1[2801:3200]==2); Ffatiga[2,3] <- sum(p1[2801:3200]==3)
Ffatiga[3,1] <- sum(p1[3201:3600]==1); Ffatiga[3,2] <- sum(p1[3201:3600]==2); Ffatiga[3,3] <- sum(p1[3201:3600]==3)
Ffatiga
# Clasificacion por fotos de fatiga. Cada fila es una fotos de ensayo y cada columna contador de clasificación en columna 1 dúctil, en 2 frágil y en 3 fatiga



# Comparación de curvas originales y suavizadas pasadas a fdata Ent
plot(imagenesEntxey[,1],type = "o",xlab="Pixel",ylab="Intensidad")
#lines(fd_fittedEnt[,1],col="2")
lines(fd_smoothEntfdata$data[1,],col="3")

# Comparación de curvas originales y suavizadas pasadas a fdata Ens
plot(imagenesEnsxey[,1],type = "o",xlab="Pixel",ylab="Intensidad")
#lines(fd_fittedEns[,1],col="2")
lines(fd_smoothEnsfdata$data[1,],col="3")

```

# 7. Crear el modelo GAM con los datos de entrenamiento y probarlo con los datos de ensayo (Usando datos sin suavizamiento) con familia gaussian

Corre en 2 minutos.

La fracción de acierto global es de 0.6316667, para imágenes dúctiles es de 0.8008333, para imágenes frágiles de 0.7658333 y para imágenes de fatiga 0.3283333.

Por fotos:
La fracción de acierto global es de 0.666,

Las tres dúctiles se adjudican a dúctil. Acierto 100%.
Las tres frágiles se adjudican correctamente. Acierto 100%.
Cero de fatiga se adjudicó correcta. Acierto 0%.

```{r}

CatEntDF<-data.frame(CatEnt) # se convierten en data frame las categorias de las curvas de entrenamiento
matrix_data <- as.matrix(imagenesEntxeydf)
fd_smoothEntfdata <- fdata(t(matrix_data)) # Se convierte en fdata los datos de entrenamiento fd
matrix_dataAC <- as.matrix(imagenesEntxeyACdf)
fd_smoothEntfdataAC <- fdata(t(matrix_dataAC)) # Se convierte en fdata los datos de entrenamiento AC fd
dat=list("df"=CatEntDF,"x"=fd_smoothEntfdata, "y"=fd_smoothEntfdataAC) # se crea la lista con las categorias de las curvas de entrenamiento y los datos funciones de entrenamiento
a1<-classif.gsam(CatEnt~x + y, data = dat, family = gaussian()) # Se obtienen los parametros de GAM, dentro del objeto estan las probabilidades de clasificacion

matrix_data <- as.matrix(imagenesEnsxeydf)
fd_smoothEnsfdata <- fdata(t(matrix_data)) # Se convierte en fdata los datos de ensayo fd
matrix_dataAC <- as.matrix(imagenesEnsxeyACdf)
fd_smoothEnsfdataAC <- fdata(t(matrix_dataAC)) # Se convierte en fdata los datos de ensayo AC fd
newdat<-list("x"=fd_smoothEnsfdata, "y"=fd_smoothEnsfdataAC) # se asignan las curvas de ensayo como una lista 
p1<-predict(a1,newdat) # se hace la predicción de la categoria de las curvas de ensayo de acuerdo al modelo GLM, el objeto entregado es un factor
table(CatEns,p1) # genera tabla de contingencia donde se puede ver la coincidencia entre la categoria conocida y la predicha por el modelo
t <- table(CatEns,p1)
sum(p1==CatEns)/3600 # se determina la fracción de aciertos en la clasificacion
t[1,1]/1200
t[2,2]/1200
t[3,3]/1200


Fductil <- matrix(0,3,3)
Fductil[1,1] <- sum(p1[1:400]==1); Fductil[1,2] <- sum(p1[1:400]==2); Fductil[1,3] <- sum(p1[1:400]==3)
Fductil[2,1] <- sum(p1[401:800]==1); Fductil[2,2] <- sum(p1[401:800]==2); Fductil[2,3] <- sum(p1[401:800]==3)
Fductil[3,1] <- sum(p1[801:1200]==1); Fductil[3,2] <- sum(p1[801:1200]==2); Fductil[3,3] <- sum(p1[801:1200]==3)
Fductil
# Clasificacion por fotos dúctiles. Cada fila es una fotos de ensayo y cada columna contador de clasificación en columna 1 dúctil, en 2 frágil y en 3 fatiga

Ffragil <- matrix(0,3,3)
Ffragil[1,1] <- sum(p1[1201:1600]==1); Ffragil[1,2] <- sum(p1[1201:1600]==2); Ffragil[1,3] <- sum(p1[1201:1600]==3)
Ffragil[2,1] <- sum(p1[1601:2000]==1); Ffragil[2,2] <- sum(p1[1601:2000]==2); Ffragil[2,3] <- sum(p1[1601:2000]==3)
Ffragil[3,1] <- sum(p1[2001:2400]==1); Ffragil[3,2] <- sum(p1[2001:2400]==2); Ffragil[3,3] <- sum(p1[2001:2400]==3)
Ffragil
# Clasificacion por fotos frágiles. Cada fila es una fotos de ensayo y cada columna contador de clasificación en columna 1 dúctil, en 2 frágil y en 3 fatiga

Ffatiga <- matrix(0,3,3)
Ffatiga[1,1] <- sum(p1[2401:2800]==1); Ffatiga[1,2] <- sum(p1[2401:2800]==2); Ffatiga[1,3] <- sum(p1[2401:2800]==3)
Ffatiga[2,1] <- sum(p1[2801:3200]==1); Ffatiga[2,2] <- sum(p1[2801:3200]==2); Ffatiga[2,3] <- sum(p1[2801:3200]==3)
Ffatiga[3,1] <- sum(p1[3201:3600]==1); Ffatiga[3,2] <- sum(p1[3201:3600]==2); Ffatiga[3,3] <- sum(p1[3201:3600]==3)
Ffatiga
# Clasificacion por fotos de fatiga. Cada fila es una fotos de ensayo y cada columna contador de clasificación en columna 1 dúctil, en 2 frágil y en 3 fatiga



# Comparación de curvas originales y suavizadas pasadas a fdata Ent
plot(imagenesEntxey[,1],type = "o",xlab="Pixel",ylab="Intensidad")
#lines(fd_fittedEnt[,1],col="2")
lines(fd_smoothEntfdata$data[1,],col="3")

# Comparación de curvas originales y suavizadas pasadas a fdata Ens
plot(imagenesEnsxey[,1],type = "o",xlab="Pixel",ylab="Intensidad")
#lines(fd_fittedEns[,1],col="2")
lines(fd_smoothEnsfdata$data[1,],col="3")

```

# 8. Crear el modelo GAM con los datos de entrenamiento y probarlo con los datos de ensayo (Usando datos sin suavizamiento) con familia poisson

Corre en 2 minutos.

La fracción de acierto global es de 0.6452778 para imágenes dúctiles es de 0.7491667, para imágenes frágiles de 0.7283333 y para imágenes de fatiga 0.4583333.

Por fotos:
La fracción de acierto global es de 0.88,

Las tres dúctiles se adjudican a dúctil. Acierto 100%.
Las tres frágiles se adjudican correctamente. Acierto 100%.
Dos de tres de fatiga se adjudicó correcta. Acierto 66%.

```{r}

CatEntDF<-data.frame(CatEnt) # se convierten en data frame las categorias de las curvas de entrenamiento
matrix_data <- as.matrix(imagenesEntxeydf)
fd_smoothEntfdata <- fdata(t(matrix_data)) # Se convierte en fdata los datos de entrenamiento fd
matrix_dataAC <- as.matrix(imagenesEntxeyACdf)
fd_smoothEntfdataAC <- fdata(t(matrix_dataAC)) # Se convierte en fdata los datos de entrenamiento AC fd
dat=list("df"=CatEntDF,"x"=fd_smoothEntfdata, "y"=fd_smoothEntfdataAC) # se crea la lista con las categorias de las curvas de entrenamiento y los datos funciones de entrenamiento
a1<-classif.gsam(CatEnt~x + y, data = dat, family = poisson()) # Se obtienen los parametros de GAM, dentro del objeto estan las probabilidades e clasificacion

matrix_data <- as.matrix(imagenesEnsxeydf)
fd_smoothEnsfdata <- fdata(t(matrix_data)) # Se convierte en fdata los datos de ensayo fd
matrix_dataAC <- as.matrix(imagenesEnsxeyACdf)
fd_smoothEnsfdataAC <- fdata(t(matrix_dataAC)) # Se convierte en fdata los datos de ensayo AC fd
newdat<-list("x"=fd_smoothEnsfdata, "y"=fd_smoothEnsfdataAC) # se asignan las curvas de ensayo como una lista 
p1<-predict(a1,newdat) # se hace la predicción de la categoria de las curvas de ensayo de acuerdo al modelo GLM, el objeto entregado es un factor
table(CatEns,p1) # genera tabla de contingencia donde se puede ver la coincidencia entre la categoria conocida y la predicha por el modelo
t <- table(CatEns,p1)
sum(p1==CatEns)/3600 # se determina la fracción de aciertos en la clasificacion
t[1,1]/1200
t[2,2]/1200
t[3,3]/1200


Fductil <- matrix(0,3,3)
Fductil[1,1] <- sum(p1[1:400]==1); Fductil[1,2] <- sum(p1[1:400]==2); Fductil[1,3] <- sum(p1[1:400]==3)
Fductil[2,1] <- sum(p1[401:800]==1); Fductil[2,2] <- sum(p1[401:800]==2); Fductil[2,3] <- sum(p1[401:800]==3)
Fductil[3,1] <- sum(p1[801:1200]==1); Fductil[3,2] <- sum(p1[801:1200]==2); Fductil[3,3] <- sum(p1[801:1200]==3)
Fductil
# Clasificacion por fotos dúctiles. Cada fila es una fotos de ensayo y cada columna contador de clasificación en columna 1 dúctil, en 2 frágil y en 3 fatiga

Ffragil <- matrix(0,3,3)
Ffragil[1,1] <- sum(p1[1201:1600]==1); Ffragil[1,2] <- sum(p1[1201:1600]==2); Ffragil[1,3] <- sum(p1[1201:1600]==3)
Ffragil[2,1] <- sum(p1[1601:2000]==1); Ffragil[2,2] <- sum(p1[1601:2000]==2); Ffragil[2,3] <- sum(p1[1601:2000]==3)
Ffragil[3,1] <- sum(p1[2001:2400]==1); Ffragil[3,2] <- sum(p1[2001:2400]==2); Ffragil[3,3] <- sum(p1[2001:2400]==3)
Ffragil
# Clasificacion por fotos frágiles. Cada fila es una fotos de ensayo y cada columna contador de clasificación en columna 1 dúctil, en 2 frágil y en 3 fatiga

Ffatiga <- matrix(0,3,3)
Ffatiga[1,1] <- sum(p1[2401:2800]==1); Ffatiga[1,2] <- sum(p1[2401:2800]==2); Ffatiga[1,3] <- sum(p1[2401:2800]==3)
Ffatiga[2,1] <- sum(p1[2801:3200]==1); Ffatiga[2,2] <- sum(p1[2801:3200]==2); Ffatiga[2,3] <- sum(p1[2801:3200]==3)
Ffatiga[3,1] <- sum(p1[3201:3600]==1); Ffatiga[3,2] <- sum(p1[3201:3600]==2); Ffatiga[3,3] <- sum(p1[3201:3600]==3)
Ffatiga
# Clasificacion por fotos de fatiga. Cada fila es una fotos de ensayo y cada columna contador de clasificación en columna 1 dúctil, en 2 frágil y en 3 fatiga



# Comparación de curvas originales y suavizadas pasadas a fdata Ent
plot(imagenesEntxey[,1],type = "o",xlab="Pixel",ylab="Intensidad")
#lines(fd_fittedEnt[,1],col="2")
lines(fd_smoothEntfdata$data[1,],col="3")

# Comparación de curvas originales y suavizadas pasadas a fdata Ens
plot(imagenesEnsxey[,1],type = "o",xlab="Pixel",ylab="Intensidad")
#lines(fd_fittedEns[,1],col="2")
lines(fd_smoothEnsfdata$data[1,],col="3")

```

# 9. Crear el modelo GAM con los datos de entrenamiento y probarlo con los datos de ensayo (Usando datos sin suavizamiento) con familia quasi

Corre en 2 minutos.

La fracción de acierto global es de 0.6316667, para imágenes dúctiles es de 0.8008333, para imágenes frágiles de 0.7658333 y para imágenes de fatiga 0.3283333.

Por fotos:
La fracción de acierto global es de 0.666,

Las tres dúctiles se adjudican a dúctil. Acierto 100%.
Las tres frágiles se adjudican correctamente. Acierto 100%.
Cero de tres de fatiga se adjudicó correcta. Acierto 0%.

```{r}

CatEntDF<-data.frame(CatEnt) # se convierten en data frame las categorias de las curvas de entrenamiento
matrix_data <- as.matrix(imagenesEntxeydf)
fd_smoothEntfdata <- fdata(t(matrix_data)) # Se convierte en fdata los datos de entrenamiento fd
matrix_dataAC <- as.matrix(imagenesEntxeyACdf)
fd_smoothEntfdataAC <- fdata(t(matrix_dataAC)) # Se convierte en fdata los datos de entrenamiento AC fd
dat=list("df"=CatEntDF,"x"=fd_smoothEntfdata, "y"=fd_smoothEntfdataAC) # se crea la lista con las categorias de las curvas de entrenamiento y los datos funciones de entrenamiento
a1<-classif.gsam(CatEnt~x + y, data = dat, family = quasi()) # Se obtienen los parametros de GAM, dentro del objeto estan las probabilidades e clasificacion

matrix_data <- as.matrix(imagenesEnsxeydf)
fd_smoothEnsfdata <- fdata(t(matrix_data)) # Se convierte en fdata los datos de ensayo fd
matrix_dataAC <- as.matrix(imagenesEnsxeyACdf)
fd_smoothEnsfdataAC <- fdata(t(matrix_dataAC)) # Se convierte en fdata los datos de ensayo AC fd
newdat<-list("x"=fd_smoothEnsfdata, "y"=fd_smoothEnsfdataAC) # se asignan las curvas de ensayo como una lista 
p1<-predict(a1,newdat) # se hace la predicción de la categoria de las curvas de ensayo de acuerdo al modelo GLM, el objeto entregado es un factor
table(CatEns,p1) # genera tabla de contingencia donde se puede ver la coincidencia entre la categoria conocida y la predicha por el modelo
t <- table(CatEns,p1)
sum(p1==CatEns)/3600 # se determina la fracción de aciertos en la clasificacion
t[1,1]/1200
t[2,2]/1200
t[3,3]/1200


Fductil <- matrix(0,3,3)
Fductil[1,1] <- sum(p1[1:400]==1); Fductil[1,2] <- sum(p1[1:400]==2); Fductil[1,3] <- sum(p1[1:400]==3)
Fductil[2,1] <- sum(p1[401:800]==1); Fductil[2,2] <- sum(p1[401:800]==2); Fductil[2,3] <- sum(p1[401:800]==3)
Fductil[3,1] <- sum(p1[801:1200]==1); Fductil[3,2] <- sum(p1[801:1200]==2); Fductil[3,3] <- sum(p1[801:1200]==3)
Fductil
# Clasificacion por fotos dúctiles. Cada fila es una fotos de ensayo y cada columna contador de clasificación en columna 1 dúctil, en 2 frágil y en 3 fatiga

Ffragil <- matrix(0,3,3)
Ffragil[1,1] <- sum(p1[1201:1600]==1); Ffragil[1,2] <- sum(p1[1201:1600]==2); Ffragil[1,3] <- sum(p1[1201:1600]==3)
Ffragil[2,1] <- sum(p1[1601:2000]==1); Ffragil[2,2] <- sum(p1[1601:2000]==2); Ffragil[2,3] <- sum(p1[1601:2000]==3)
Ffragil[3,1] <- sum(p1[2001:2400]==1); Ffragil[3,2] <- sum(p1[2001:2400]==2); Ffragil[3,3] <- sum(p1[2001:2400]==3)
Ffragil
# Clasificacion por fotos frágiles. Cada fila es una fotos de ensayo y cada columna contador de clasificación en columna 1 dúctil, en 2 frágil y en 3 fatiga

Ffatiga <- matrix(0,3,3)
Ffatiga[1,1] <- sum(p1[2401:2800]==1); Ffatiga[1,2] <- sum(p1[2401:2800]==2); Ffatiga[1,3] <- sum(p1[2401:2800]==3)
Ffatiga[2,1] <- sum(p1[2801:3200]==1); Ffatiga[2,2] <- sum(p1[2801:3200]==2); Ffatiga[2,3] <- sum(p1[2801:3200]==3)
Ffatiga[3,1] <- sum(p1[3201:3600]==1); Ffatiga[3,2] <- sum(p1[3201:3600]==2); Ffatiga[3,3] <- sum(p1[3201:3600]==3)
Ffatiga
# Clasificacion por fotos de fatiga. Cada fila es una fotos de ensayo y cada columna contador de clasificación en columna 1 dúctil, en 2 frágil y en 3 fatiga



# Comparación de curvas originales y suavizadas pasadas a fdata Ent
plot(imagenesEntxey[,1],type = "o",xlab="Pixel",ylab="Intensidad")
#lines(fd_fittedEnt[,1],col="2")
lines(fd_smoothEntfdata$data[1,],col="3")

# Comparación de curvas originales y suavizadas pasadas a fdata Ens
plot(imagenesEnsxey[,1],type = "o",xlab="Pixel",ylab="Intensidad")
#lines(fd_fittedEns[,1],col="2")
lines(fd_smoothEnsfdata$data[1,],col="3")

```

# 10. Crear el modelo GAM con los datos de entrenamiento y probarlo con los datos de ensayo (Usando datos sin suavizamiento) con familia quasibinomial

Corre en 2 minutos.

La fracción de acierto global es de 0.6252778, para imágenes dúctiles es de 0.8025, para imágenes frágiles de 0.7375 y para imágenes de fatiga 0.3358333.

Por fotos:
La fracción de acierto global es de 0.6667,

Las tres dúctiles se adjudican a dúctil. Acierto 100%.
Las tres frágiles se adjudican correctamente. Acierto 100%.
Cero de tres de fatiga se adjudicó correcta. Acierto 0%.

```{r}

CatEntDF<-data.frame(CatEnt) # se convierten en data frame las categorias de las curvas de entrenamiento
matrix_data <- as.matrix(imagenesEntxeydf)
fd_smoothEntfdata <- fdata(t(matrix_data)) # Se convierte en fdata los datos de entrenamiento fd
matrix_dataAC <- as.matrix(imagenesEntxeyACdf)
fd_smoothEntfdataAC <- fdata(t(matrix_dataAC)) # Se convierte en fdata los datos de entrenamiento AC fd
dat=list("df"=CatEntDF,"x"=fd_smoothEntfdata, "y"=fd_smoothEntfdataAC) # se crea la lista con las categorias de las curvas de entrenamiento y los datos funciones de entrenamiento
a1<-classif.gsam(CatEnt~x + y, data = dat, family = quasibinomial()) # Se obtienen los parametros de GAM, dentro del objeto estan las probabilidades e clasificacion

matrix_data <- as.matrix(imagenesEnsxeydf)
fd_smoothEnsfdata <- fdata(t(matrix_data)) # Se convierte en fdata los datos de ensayo fd
matrix_dataAC <- as.matrix(imagenesEnsxeyACdf)
fd_smoothEnsfdataAC <- fdata(t(matrix_dataAC)) # Se convierte en fdata los datos de ensayo AC fd
newdat<-list("x"=fd_smoothEnsfdata, "y"=fd_smoothEnsfdataAC) # se asignan las curvas de ensayo como una lista 
p1<-predict(a1,newdat) # se hace la predicción de la categoria de las curvas de ensayo de acuerdo al modelo GLM, el objeto entregado es un factor
table(CatEns,p1) # genera tabla de contingencia donde se puede ver la coincidencia entre la categoria conocida y la predicha por el modelo
t <- table(CatEns,p1)
sum(p1==CatEns)/3600 # se determina la fracción de aciertos en la clasificacion
t[1,1]/1200
t[2,2]/1200
t[3,3]/1200


Fductil <- matrix(0,3,3)
Fductil[1,1] <- sum(p1[1:400]==1); Fductil[1,2] <- sum(p1[1:400]==2); Fductil[1,3] <- sum(p1[1:400]==3)
Fductil[2,1] <- sum(p1[401:800]==1); Fductil[2,2] <- sum(p1[401:800]==2); Fductil[2,3] <- sum(p1[401:800]==3)
Fductil[3,1] <- sum(p1[801:1200]==1); Fductil[3,2] <- sum(p1[801:1200]==2); Fductil[3,3] <- sum(p1[801:1200]==3)
Fductil
# Clasificacion por fotos dúctiles. Cada fila es una fotos de ensayo y cada columna contador de clasificación en columna 1 dúctil, en 2 frágil y en 3 fatiga

Ffragil <- matrix(0,3,3)
Ffragil[1,1] <- sum(p1[1201:1600]==1); Ffragil[1,2] <- sum(p1[1201:1600]==2); Ffragil[1,3] <- sum(p1[1201:1600]==3)
Ffragil[2,1] <- sum(p1[1601:2000]==1); Ffragil[2,2] <- sum(p1[1601:2000]==2); Ffragil[2,3] <- sum(p1[1601:2000]==3)
Ffragil[3,1] <- sum(p1[2001:2400]==1); Ffragil[3,2] <- sum(p1[2001:2400]==2); Ffragil[3,3] <- sum(p1[2001:2400]==3)
Ffragil
# Clasificacion por fotos frágiles. Cada fila es una fotos de ensayo y cada columna contador de clasificación en columna 1 dúctil, en 2 frágil y en 3 fatiga

Ffatiga <- matrix(0,3,3)
Ffatiga[1,1] <- sum(p1[2401:2800]==1); Ffatiga[1,2] <- sum(p1[2401:2800]==2); Ffatiga[1,3] <- sum(p1[2401:2800]==3)
Ffatiga[2,1] <- sum(p1[2801:3200]==1); Ffatiga[2,2] <- sum(p1[2801:3200]==2); Ffatiga[2,3] <- sum(p1[2801:3200]==3)
Ffatiga[3,1] <- sum(p1[3201:3600]==1); Ffatiga[3,2] <- sum(p1[3201:3600]==2); Ffatiga[3,3] <- sum(p1[3201:3600]==3)
Ffatiga
# Clasificacion por fotos de fatiga. Cada fila es una fotos de ensayo y cada columna contador de clasificación en columna 1 dúctil, en 2 frágil y en 3 fatiga



# Comparación de curvas originales y suavizadas pasadas a fdata Ent
plot(imagenesEntxey[,1],type = "o",xlab="Pixel",ylab="Intensidad")
#lines(fd_fittedEnt[,1],col="2")
lines(fd_smoothEntfdata$data[1,],col="3")

# Comparación de curvas originales y suavizadas pasadas a fdata Ens
plot(imagenesEnsxey[,1],type = "o",xlab="Pixel",ylab="Intensidad")
#lines(fd_fittedEns[,1],col="2")
lines(fd_smoothEnsfdata$data[1,],col="3")

```

# 11. Crear el modelo GAM con los datos de entrenamiento y probarlo con los datos de ensayo (Usando datos sin suavizamiento) con familia quasipoisson

Corre en 2 minutos.

La fracción de acierto global es de 0.6452778, para imágenes dúctiles es de 0.7491667, para imágenes frágiles de 0.7283333 y para imágenes de fatiga 0.4583333.


Por fotos:
La fracción de acierto global es de 0.888,

Las tres dúctiles se adjudican a dúctil. Acierto 100%.
Las tres frágiles se adjudican correctamente. Acierto 100%.
Dos de tres de fatiga se adjudicó correcta. Acierto 66%.

```{r}

CatEntDF<-data.frame(CatEnt) # se convierten en data frame las categorias de las curvas de entrenamiento
matrix_data <- as.matrix(imagenesEntxeydf)
fd_smoothEntfdata <- fdata(t(matrix_data)) # Se convierte en fdata los datos de entrenamiento fd
matrix_dataAC <- as.matrix(imagenesEntxeyACdf)
fd_smoothEntfdataAC <- fdata(t(matrix_dataAC)) # Se convierte en fdata los datos de entrenamiento AC fd
dat=list("df"=CatEntDF,"x"=fd_smoothEntfdata, "y"=fd_smoothEntfdataAC) # se crea la lista con las categorias de las curvas de entrenamiento y los datos funciones de entrenamiento
a1<-classif.gsam(CatEnt~x + y, data = dat, family = quasipoisson()) # Se obtienen los parametros de GAM, dentro del objeto estan las probabilidades e clasificacion

matrix_data <- as.matrix(imagenesEnsxeydf)
fd_smoothEnsfdata <- fdata(t(matrix_data)) # Se convierte en fdata los datos de ensayo fd
matrix_dataAC <- as.matrix(imagenesEnsxeyACdf)
fd_smoothEnsfdataAC <- fdata(t(matrix_dataAC)) # Se convierte en fdata los datos de ensayo AC fd
newdat<-list("x"=fd_smoothEnsfdata, "y"=fd_smoothEnsfdataAC) # se asignan las curvas de ensayo como una lista 
p1<-predict(a1,newdat) # se hace la predicción de la categoria de las curvas de ensayo de acuerdo al modelo GLM, el objeto entregado es un factor
table(CatEns,p1) # genera tabla de contingencia donde se puede ver la coincidencia entre la categoria conocida y la predicha por el modelo
t <- table(CatEns,p1)
sum(p1==CatEns)/3600 # se determina la fracción de aciertos en la clasificacion
t[1,1]/1200
t[2,2]/1200
t[3,3]/1200


Fductil <- matrix(0,3,3)
Fductil[1,1] <- sum(p1[1:400]==1); Fductil[1,2] <- sum(p1[1:400]==2); Fductil[1,3] <- sum(p1[1:400]==3)
Fductil[2,1] <- sum(p1[401:800]==1); Fductil[2,2] <- sum(p1[401:800]==2); Fductil[2,3] <- sum(p1[401:800]==3)
Fductil[3,1] <- sum(p1[801:1200]==1); Fductil[3,2] <- sum(p1[801:1200]==2); Fductil[3,3] <- sum(p1[801:1200]==3)
Fductil
# Clasificacion por fotos dúctiles. Cada fila es una fotos de ensayo y cada columna contador de clasificación en columna 1 dúctil, en 2 frágil y en 3 fatiga

Ffragil <- matrix(0,3,3)
Ffragil[1,1] <- sum(p1[1201:1600]==1); Ffragil[1,2] <- sum(p1[1201:1600]==2); Ffragil[1,3] <- sum(p1[1201:1600]==3)
Ffragil[2,1] <- sum(p1[1601:2000]==1); Ffragil[2,2] <- sum(p1[1601:2000]==2); Ffragil[2,3] <- sum(p1[1601:2000]==3)
Ffragil[3,1] <- sum(p1[2001:2400]==1); Ffragil[3,2] <- sum(p1[2001:2400]==2); Ffragil[3,3] <- sum(p1[2001:2400]==3)
Ffragil
# Clasificacion por fotos frágiles. Cada fila es una fotos de ensayo y cada columna contador de clasificación en columna 1 dúctil, en 2 frágil y en 3 fatiga

Ffatiga <- matrix(0,3,3)
Ffatiga[1,1] <- sum(p1[2401:2800]==1); Ffatiga[1,2] <- sum(p1[2401:2800]==2); Ffatiga[1,3] <- sum(p1[2401:2800]==3)
Ffatiga[2,1] <- sum(p1[2801:3200]==1); Ffatiga[2,2] <- sum(p1[2801:3200]==2); Ffatiga[2,3] <- sum(p1[2801:3200]==3)
Ffatiga[3,1] <- sum(p1[3201:3600]==1); Ffatiga[3,2] <- sum(p1[3201:3600]==2); Ffatiga[3,3] <- sum(p1[3201:3600]==3)
Ffatiga
# Clasificacion por fotos de fatiga. Cada fila es una fotos de ensayo y cada columna contador de clasificación en columna 1 dúctil, en 2 frágil y en 3 fatiga



# Comparación de curvas originales y suavizadas pasadas a fdata Ent
plot(imagenesEntxey[,1],type = "o",xlab="Pixel",ylab="Intensidad")
#lines(fd_fittedEnt[,1],col="2")
lines(fd_smoothEntfdata$data[1,],col="3")

# Comparación de curvas originales y suavizadas pasadas a fdata Ens
plot(imagenesEnsxey[,1],type = "o",xlab="Pixel",ylab="Intensidad")
#lines(fd_fittedEns[,1],col="2")
lines(fd_smoothEnsfdata$data[1,],col="3")

```

