YYes---
title: "Clasificador Extremal Depth"
author: "Edgar Espejo Mora"
date: "3/09/2023"
output:
  html_document:
    df_print: paged
  pdf_document:
    df_print: paged
---

```{r setup, include=FALSE}
knitr::opts_chunk$set(echo = TRUE)
```

## R Packages.
```{r include = TRUE}
library(readbitmap)
library(fda)
library(ggplot2)
library(dplyr)
library(caret)
library(fda.usc)
library(fdaoutlier)
# Carga de las librerías necesarias
```

## Sin centrado de los datos

# 1. Cargar los datos funcionales de las imagenes de entrenamiento y crear objeto fd con dichas curvas en base bspline

```{r}

imagenesEntxey <- NULL
for (j in 1:7) {
imagenductil <- read.bitmap(paste("DuctilEnt", j,".jpg", sep = "")) # crea una matriz de x filas y columanas y z=3 canales
imagenductil <- imagenductil [,,1] # Deja un solo canal
imagenductilt <- t(imagenductil) 
imagenductilxey <- rbind(imagenductil,imagenductilt)
imagenductilxey <- t(imagenductilxey)
imagenesEntxey <- cbind(imagenesEntxey,imagenductilxey)}
attributes(imagenesEntxey)

for (j in 1:7) {
imagenfragil <- read.bitmap(paste("FragilEnt", j,".jpg", sep = "")) # crea una matriz de x filas y columanas y z=3 canales
imagenfragil <- imagenfragil [,,1] # Deja un solo canal
imagenfragilt <- t(imagenfragil) 
imagenfragilxey <- rbind(imagenfragil,imagenfragilt)
imagenfragilxey <- t(imagenfragilxey)
imagenesEntxey <- cbind(imagenesEntxey,imagenfragilxey)}
attributes(imagenesEntxey)

for (j in 1:7) {
imagenfatiga <- read.bitmap(paste("FatigaEnt", j,".jpg", sep = "")) # crea una matriz de x filas y columanas y z=3 canales
imagenfatiga <- imagenfatiga [,,1] # Deja un solo canal
imagenfatigat <- t(imagenfatiga) 
imagenfatigaxey <- rbind(imagenfatiga,imagenfatigat)
imagenfatigaxey <- t(imagenfatigaxey)
imagenesEntxey <- cbind(imagenesEntxey,imagenfatigaxey)}
attributes(imagenesEntxey)

# Convertir en Data Frame Entrenamiento
imagenesEntxeydf <- as.data.frame (imagenesEntxey)
attributes(imagenesEntxeydf)
# las filas son el número de puntos de evaluación de la función y las columnas el número de curvas
# Suavizamiento spline
# Creación de la base de funciones
npuntos <- nrow(imagenesEntxeydf)
base_bspline <- create.bspline.basis(c(1, npuntos), 150)
plot(base_bspline)
summary(base_bspline)

# Selección de lambda
gcv <- NULL
lambda_list <- seq(-2, 4, length.out = 30)
# estos son las potencias de 10 de variación del lambda
# inicia con valores muy cercanos a cero 10^-2 hasta 10^4
matrix_data <- as.matrix(imagenesEntxeydf)
for (lambda in lambda_list) {
  lambda <- 10**lambda
  param_lambda <- fdPar(base_bspline,
                        2,
                        lambda)
  fd_smoothEnt <- smooth.basis(argvals = seq(1,
                                          nrow(matrix_data)),
                            y = matrix_data,
                            fdParobj = param_lambda)
  gcv <- c(gcv, sum(fd_smoothEnt$gcv))
}
# Se esta tomando como criterio total la suma de las VC de todas las curvas
plotgcv <-
  data.frame(log_lambda = lambda_list,
             gcv = gcv) %>% ggplot(aes(x = log_lambda, y = gcv)) +
  geom_line(color = "purple", linetype = "dashed") +
  theme_light() +
  scale_x_continuous(limits = c(0, 4))
plotly::ggplotly(plotgcv)
selected_lamdba <- 10**lambda_list[which.min(gcv)]
print(selected_lamdba)
print(log(selected_lamdba, 10))
# entrega el valor de lambda donde se minimiza la suma de VC y log de lambda

# Suavizamiento con el lambda elegido
param_lambda <- fdPar(base_bspline,
                      2,
                      lambda = selected_lamdba)

fd_smoothEnt <- smooth.basis(argvals = seq(1,
                                        nrow(matrix_data)),
                          y = matrix_data,
                          fdParobj = param_lambda)
plot(fd_smoothEnt, xlab= "Pixel", ylab = "Intensidad")
plot(fd_smoothEnt$fd[1], xlab= "Pixel", ylab = "Intensidad")
# una curva

# Comparación de curvas originales y suavizadas
fd_fittedEnt <- fitted(fd_smoothEnt)
plot(imagenesEntxey[,1],type = "o",xlab="Pixel",ylab="Intensidad")
lines(fd_fittedEnt[,1],col="2")

# Crear el factor de categorias de tratamientos
# Categoria 1 es dúctil, categoría 2 es frágil y categoría 3 es fatiga
CatEnt <- as.factor(c(rep(1,2800), rep(2,2800), rep(3,2800)))
```

# 2. Cargar los datos funcionales de las imagenes de ensayo y crear objeto fd con dichas curvas en base bspline

```{r}

imagenesEnsxey <- NULL
for (j in 1:3) {
imagenductil <- read.bitmap(paste("DuctilEns", j,".jpg", sep = "")) # crea una matriz de x filas y columanas y z=3 canales
imagenductil <- imagenductil [,,1] # Deja un solo canal
imagenductilt <- t(imagenductil) 
imagenductilxey <- rbind(imagenductil,imagenductilt)
imagenductilxey <- t(imagenductilxey)
imagenesEnsxey <- cbind(imagenesEnsxey,imagenductilxey)}
attributes(imagenesEnsxey)

for (j in 1:3) {
imagenfragil <- read.bitmap(paste("FragilEns", j,".jpg", sep = "")) # crea una matriz de x filas y columanas y z=3 canales
imagenfragil <- imagenfragil [,,1] # Deja un solo canal
imagenfragilt <- t(imagenfragil) 
imagenfragilxey <- rbind(imagenfragil,imagenfragilt)
imagenfragilxey <- t(imagenfragilxey)
imagenesEnsxey <- cbind(imagenesEnsxey,imagenfragilxey)}
attributes(imagenesEnsxey)

for (j in 1:3) {
imagenfatiga <- read.bitmap(paste("FatigaEns", j,".jpg", sep = "")) # crea una matriz de x filas y columanas y z=3 canales
imagenfatiga <- imagenfatiga [,,1] # Deja un solo canal
imagenfatigat <- t(imagenfatiga) 
imagenfatigaxey <- rbind(imagenfatiga,imagenfatigat)
imagenfatigaxey <- t(imagenfatigaxey)
imagenesEnsxey <- cbind(imagenesEnsxey,imagenfatigaxey)}
attributes(imagenesEnsxey)

# Convertir en Data Frame Ensayo
imagenesEnsxeydf <- as.data.frame (imagenesEnsxey)
attributes(imagenesEnsxeydf)
# las filas son el número de puntos de evaluación de la función y las columnas el número de curvas
# Suavizamiento spline
# Creación de la base de funciones
npuntos <- nrow(imagenesEnsxeydf)
base_bspline <- create.bspline.basis(c(1, npuntos), 150)
plot(base_bspline)
summary(base_bspline)

# Selección de lambda
gcv <- NULL
lambda_list <- seq(-2, 4, length.out = 30)
# estos son las potencias de 10 de variación del lambda
# inicia con valores muy cercanos a cero 10^-2 hasta 10^4
matrix_data <- as.matrix(imagenesEnsxeydf)
for (lambda in lambda_list) {
  lambda <- 10**lambda
  param_lambda <- fdPar(base_bspline,
                        2,
                        lambda)
  fd_smoothEns <- smooth.basis(argvals = seq(1,
                                          nrow(matrix_data)),
                            y = matrix_data,
                            fdParobj = param_lambda)
  gcv <- c(gcv, sum(fd_smoothEns$gcv))
}
# Se esta tomando como criterio total la suma de las VC de todas las curvas
plotgcv <-
  data.frame(log_lambda = lambda_list,
             gcv = gcv) %>% ggplot(aes(x = log_lambda, y = gcv)) +
  geom_line(color = "purple", linetype = "dashed") +
  theme_light() +
  scale_x_continuous(limits = c(0, 4))
plotly::ggplotly(plotgcv)
selected_lamdba <- 10**lambda_list[which.min(gcv)]
print(selected_lamdba)
print(log(selected_lamdba, 10))
# entrega el valor de lambda donde se minimiza la suma de VC y log de lambda

# Suavizamiento con el lambda elegido
param_lambda <- fdPar(base_bspline,
                      2,
                      lambda = selected_lamdba)

fd_smoothEns <- smooth.basis(argvals = seq(1,
                                        nrow(matrix_data)),
                          y = matrix_data,
                          fdParobj = param_lambda)
plot(fd_smoothEns, xlab= "Pixel", ylab = "Intensidad")
plot(fd_smoothEns$fd[1], xlab= "Pixel", ylab = "Intensidad")
# una curva

# Comparación de curvas originales y suavizadas
fd_fittedEns <- fitted(fd_smoothEns)
plot(imagenesEnsxey[,1],type = "o",xlab="Pixel",ylab="Intensidad")
lines(fd_fittedEns[,1],col="2")

# Crear el factor de categorias de tratamientos
# Categoria 1 es dúctil, categoría 2 es frágil y categoría 3 es fatiga
CatEns <- as.factor(c(rep(1,1200), rep(2,1200), rep(3,1200)))
```

# 3. Datos funcionales de autocorrelacion
# 3.1 Gráficas de funciones de autocorrelación de dúctil

```{r}
sapply(1:4, function(i) {
  acf(imagenesEntxey[,i], lag.max=nrow(imagenesEntxey))
  })
```

# 3.2 Gráficas de funciones de autocorrelación de frágil

```{r}
sapply(2801:2804, function(i) {
  acf(imagenesEntxey[,i], lag.max=nrow(imagenesEntxey))
  })
```

# 3.3 Gráficas de funciones de autocorrelación de fatiga

```{r}
sapply(5601:5604, function(i) {
  acf(imagenesEntxey[,i], lag.max=nrow(imagenesEntxey))
  })
```

# 3.4 Matrices con autocorrelaciones de cada dato funcional de entrenamiento y prueba

```{r}
imagenesEntxeyAC <- NULL
for (i in 1:ncol(imagenesEntxey)) { 
  AC <- acf(imagenesEntxey[,i], plot = FALSE, lag.max=nrow(imagenesEntxey))
  imagenesEntxeyAC <- cbind(imagenesEntxeyAC,AC$acf)
}

imagenesEnsxeyAC <- NULL
for (i in 1:ncol(imagenesEnsxey)) { 
  AC <- acf(imagenesEnsxey[,i], plot = FALSE, lag.max=nrow(imagenesEnsxey))
  imagenesEnsxeyAC <- cbind(imagenesEnsxeyAC,AC$acf)
}

attributes(imagenesEntxeyAC)
```

```{r}
attributes(imagenesEnsxeyAC)
```

# 3.5 Funciones de autocorrelación como datos funcionales

```{r}
# Convertir en Data Frame Entrenamiento AC
imagenesEntxeyACdf <- as.data.frame (imagenesEntxeyAC)
attributes(imagenesEntxeyACdf)

# las filas son el número de puntos de evaluación de la función y las columnas el número de curvas
# Suavizamiento spline
# Creación de la base de funciones
npuntos <- nrow(imagenesEntxeyACdf)
base_bspline <- create.bspline.basis(c(1, npuntos), 35)
plot(base_bspline)

summary(base_bspline)

# Selección de lambda
gcv <- NULL
lambda_list <- seq(-2, 4, length.out = 30)
# estos son las potencias de 10 de variación del lambda
# inicia con valores muy cercanos a cero 10^-2 hasta 10^4
matrix_data <- as.matrix(imagenesEntxeyACdf)
for (lambda in lambda_list) {
  lambda <- 10**lambda
  param_lambda <- fdPar(base_bspline,
                        2,
                        lambda)
  fd_smoothEntAC <- smooth.basis(argvals = seq(1,
                                          nrow(matrix_data)),
                            y = matrix_data,
                            fdParobj = param_lambda)
  gcv <- c(gcv, sum(fd_smoothEntAC$gcv))
}
# Se esta tomando como criterio total la suma de las VC de todas las curvas
plotgcv <-
  data.frame(log_lambda = lambda_list,
             gcv = gcv) %>% ggplot(aes(x = log_lambda, y = gcv)) +
  geom_line(color = "purple", linetype = "dashed") +
  theme_light() +
  scale_x_continuous(limits = c(0, 4))
plotly::ggplotly(plotgcv)

selected_lamdba <- 10**lambda_list[which.min(gcv)]
print(selected_lamdba)

print(log(selected_lamdba, 10))

# entrega el valor de lambda donde se minimiza la suma de VC y log de lambda

# Suavizamiento con el lambda elegido
param_lambda <- fdPar(base_bspline,
                      2,
                      lambda = selected_lamdba)

fd_smoothEntAC <- smooth.basis(argvals = seq(1,
                                        nrow(matrix_data)),
                          y = matrix_data,
                          fdParobj = param_lambda)
plot(fd_smoothEntAC, xlab= "Pixel", ylab = "Intensidad")

plot(fd_smoothEntAC$fd[1], xlab= "Pixel", ylab = "Intensidad")

# una curva

# Comparación de curvas originales y suavizadas
fd_fittedEntAC <- fitted(fd_smoothEntAC)
plot(imagenesEntxeyAC[,1],type = "o",xlab="Pixel",ylab="Intensidad")
lines(fd_fittedEntAC[,1],col="2")

# Convertir en Data Frame Ensayo AC
imagenesEnsxeyACdf <- as.data.frame (imagenesEnsxeyAC)
attributes(imagenesEnsxeyACdf)

# las filas son el número de puntos de evaluación de la función y las columnas el número de curvas
# Suavizamiento spline
# Creación de la base de funciones
npuntos <- nrow(imagenesEnsxeyACdf)
base_bspline <- create.bspline.basis(c(1, npuntos), 35)
plot(base_bspline)

summary(base_bspline)

# Selección de lambda
gcv <- NULL
lambda_list <- seq(-2, 4, length.out = 30)
# estos son las potencias de 10 de variación del lambda
# inicia con valores muy cercanos a cero 10^-2 hasta 10^4
matrix_data <- as.matrix(imagenesEnsxeyACdf)
for (lambda in lambda_list) {
  lambda <- 10**lambda
  param_lambda <- fdPar(base_bspline,
                        2,
                        lambda)
  fd_smoothEnsAC <- smooth.basis(argvals = seq(1,
                                          nrow(matrix_data)),
                            y = matrix_data,
                            fdParobj = param_lambda)
  gcv <- c(gcv, sum(fd_smoothEnsAC$gcv))
}
# Se esta tomando como criterio total la suma de las VC de todas las curvas
plotgcv <-
  data.frame(log_lambda = lambda_list,
             gcv = gcv) %>% ggplot(aes(x = log_lambda, y = gcv)) +
  geom_line(color = "purple", linetype = "dashed") +
  theme_light() +
  scale_x_continuous(limits = c(0, 4))
plotly::ggplotly(plotgcv)

selected_lamdba <- 10**lambda_list[which.min(gcv)]
print(selected_lamdba)

print(log(selected_lamdba, 10))

# entrega el valor de lambda donde se minimiza la suma de VC y log de lambda

# Suavizamiento con el lambda elegido
param_lambda <- fdPar(base_bspline,
                      2,
                      lambda = selected_lamdba)

fd_smoothEnsAC <- smooth.basis(argvals = seq(1,
                                        nrow(matrix_data)),
                          y = matrix_data,
                          fdParobj = param_lambda)
plot(fd_smoothEnsAC, xlab= "Pixel", ylab = "Intensidad")

plot(fd_smoothEnsAC$fd[1], xlab= "Pixel", ylab = "Intensidad")

# una curva

# Comparación de curvas originales y suavizadas
fd_fittedEnsAC <- fitted(fd_smoothEnsAC)
plot(imagenesEnsxeyAC[,1],type = "o",xlab="Pixel",ylab="Intensidad")
lines(fd_fittedEnsAC[,1],col="2")
```

# 4. Clasificador usando Extremal Depth

Cada curva de AC se mira a cual grupo esta más cercano según Extremal Depth y con base en ello se obtiene los porcentajes de acierto. 

Corre en 3 horas.

Por Curvas:
La fracción de acierto global es de 0.5258333, para imágenes dúctiles es de 0.585, para imágenes frágiles de 0.9925 y para imágenes de fatiga 0.

Por fotos:
La fracción de acierto global es de 0.5555,

Dos dúctiles se adjudica a dúctil. Acierto 66%.
Las tres frágiles se adjudican correctamente. Acierto 100%.
Ninguna de fatiga se adjudicó correcta. Acierto 0%.

```{r}
fit_smoothEnt <- fitted(fd_smoothEnt)
fit_smoothEns <- fitted(fd_smoothEns)

fit_smoothEntAC <- fitted(fd_smoothEntAC)
fit_smoothEnsAC <- fitted(fd_smoothEnsAC)

clasificacionMin <- NULL
clasificacionMean <- NULL
clasificacionMax <- NULL

for (i in 1:3600) {
  curvas_ductil <- cbind(fit_smoothEnt[,1:2800],fit_smoothEns[,i])
  ED_ductil <- fdaoutlier::extremal_depth(t(curvas_ductil))
  orden_ED_ductil <- order(ED_ductil, decreasing = T)
  posicion_ductil <- which(orden_ED_ductil == 2801)
  
  curvas_fragil <- cbind(fit_smoothEnt[,2801:5600],fit_smoothEns[,i])
  ED_fragil <- fdaoutlier::extremal_depth(t(curvas_fragil))
  orden_ED_fragil <- order(ED_fragil, decreasing = T)
  posicion_fragil <- which(orden_ED_fragil == 2801)
  
  curvas_fatiga <- cbind(fit_smoothEnt[,5601:8400],fit_smoothEns[,i])
  ED_fatiga <- fdaoutlier::extremal_depth(t(curvas_fatiga))
  orden_ED_fatiga <- order(ED_fatiga, decreasing = T)
  posicion_fatiga <- which(orden_ED_fatiga == 2801)
  
  
  
  curvas_ductilAC <- cbind(fit_smoothEntAC[,1:2800],fit_smoothEnsAC[,i])
  ED_ductilAC <- fdaoutlier::extremal_depth(t(curvas_ductilAC))
  orden_ED_ductilAC <- order(ED_ductilAC, decreasing = T)
  posicion_ductilAC <- which(orden_ED_ductilAC == 2801)
  
  curvas_fragilAC <- cbind(fit_smoothEntAC[,2801:5600],fit_smoothEnsAC[,i])
  ED_fragilAC <- fdaoutlier::extremal_depth(t(curvas_fragilAC))
  orden_ED_fragilAC <- order(ED_fragilAC, decreasing = T)
  posicion_fragilAC <- which(orden_ED_fragilAC == 2801)
  
  curvas_fatigaAC <- cbind(fit_smoothEntAC[,5601:8400],fit_smoothEnsAC[,i])
  ED_fatigaAC <- fdaoutlier::extremal_depth(t(curvas_fatigaAC))
  orden_ED_fatigaAC <- order(ED_fatigaAC, decreasing = T)
  posicion_fatigaAC <- which(orden_ED_fatigaAC == 2801)
  
  
  
  posicion_ductilMin <- min(c(posicion_ductil, posicion_ductilAC))
  posicion_fragilMin <- min(c(posicion_fragil, posicion_fragilAC))
  posicion_fatigaMin <- min(c(posicion_fatiga, posicion_fatigaAC))
  
  
  
  if (posicion_ductilMin <= posicion_fragilMin & posicion_ductilMin <= posicion_fatigaMin) {clasificacionMin[i] <- 1}
  if (posicion_fragilMin <= posicion_ductilMin & posicion_fragilMin <= posicion_fatigaMin) {clasificacionMin[i] <- 2}
  if (posicion_fatigaMin <= posicion_ductilMin & posicion_fatigaMin <= posicion_fragilMin) {clasificacionMin[i] <- 3}
  
  
  posicion_ductilMean <- mean(c(posicion_ductil, posicion_ductilAC))
  posicion_fragilMean <- mean(c(posicion_fragil, posicion_fragilAC))
  posicion_fatigaMean <- mean(c(posicion_fatiga, posicion_fatigaAC))
  
  
  
  if (posicion_ductilMean <= posicion_fragilMean & posicion_ductilMean <= posicion_fatigaMean) {clasificacionMean[i] <- 1}
  if (posicion_fragilMean <= posicion_ductilMean & posicion_fragilMean <= posicion_fatigaMean) {clasificacionMean[i] <- 2}
  if (posicion_fatigaMean <= posicion_ductilMean & posicion_fatigaMean <= posicion_fragilMean) {clasificacionMean[i] <- 3}
  
  
  
  posicion_ductilMax <- max(c(posicion_ductil, posicion_ductilAC))
  posicion_fragilMax <- max(c(posicion_fragil, posicion_fragilAC))
  posicion_fatigaMax <- max(c(posicion_fatiga, posicion_fatigaAC))
  
  
  
  if (posicion_ductilMax <= posicion_fragilMax & posicion_ductilMax <= posicion_fatigaMax) {clasificacionMax[i] <- 1}
  if (posicion_fragilMax <= posicion_ductilMax & posicion_fragilMax <= posicion_fatigaMax) {clasificacionMax[i] <- 2}
  if (posicion_fatigaMax <= posicion_ductilMax & posicion_fatigaMax <= posicion_fragilMax) {clasificacionMax[i] <- 3}
  
  
  
}

clasificacionMin
clasificacionMean
clasificacionMax


```

# 4.1 Clasificación con Min (máxima profundidad entre curvas originales y de AC)

Si en la tabla no hay conteos que NA, luego toca manualmente quitar esos datos en la suma de porcentajes

```{r}
# Curvas dúctiles
d <- table (clasificacionMin[1:1200])
d
d[1]/1200
# Curvas frágiles
f <- table (clasificacionMin[1201:2400])
f
f[2]/1200
# Curvas fatiga
fa <- table (clasificacionMin[2401:3600])
fa
fa[3]/1200
# Curvas total
(d[1]+f[2])+fa[3]/3600


# Foto dúctil 1
table (clasificacionMin[1:400])
# Foto dúctil 2
table (clasificacionMin[401:800])
# Foto dúctil 3
table (clasificacionMin[801:1200])
# Foto frágil 1
table (clasificacionMin[1201:1600])
# Foto frágil 2
table (clasificacionMin[1601:2000])
# Foto frágil 3
table (clasificacionMin[2001:2400])
# Foto fatiga 1
table (clasificacionMin[2401:2800])
# Foto fatiga 2
table (clasificacionMin[2801:3200])
# Foto fatiga 3
table (clasificacionMin[3201:3600])

```


# 4.2 Clasificación con Mean (promedio de profundidad entre curvas originales y de AC)

Si en la tabla no hay conteos que NA, luego toca manualmente quitar esos datos en la suma de porcentajes

```{r}
# Curvas dúctiles
d2 <- table (clasificacionMean[1:1200])
d2
d2[1]/1200
# Curvas frágiles
f2 <- table (clasificacionMean[1201:2400])
f2
f2[2]/1200
# Curvas fatiga
fa2 <- table (clasificacionMean[2401:3600])
fa2
fa2[3]/1200
# Curvas total
(d2[1]+f2[2]+fa2[3])/3600


# Foto dúctil 1
table (clasificacionMean[1:400])
# Foto dúctil 2
table (clasificacionMean[401:800])
# Foto dúctil 3
table (clasificacionMean[801:1200])
# Foto frágil 1
table (clasificacionMean[1201:1600])
# Foto frágil 2
table (clasificacionMean[1601:2000])
# Foto frágil 3
table (clasificacionMean[2001:2400])
# Foto fatiga 1
table (clasificacionMean[2401:2800])
# Foto fatiga 2
table (clasificacionMean[2801:3200])
# Foto fatiga 3
table (clasificacionMean[3201:3600])

```


# 4.3 Clasificación con Max (mínima profundidad entre curvas originales y de AC)

Si en la tabla no hay conteos que NA, luego toca manualmente quitar esos datos en la suma de porcentajes

```{r}
# Curvas dúctiles
d3 <- table (clasificacionMax[1:1200])
d3
d3[1]/1200
# Curvas frágiles
f3 <- table (clasificacionMax[1201:2400])
f3
f3[2]/1200
# Curvas fatiga
fa3 <- table (clasificacionMax[2401:3600])
fa3
fa3[3]/1200
# Curvas total
(d3[1]+f3[2]+fa3[3])/3600


# Foto dúctil 1
table (clasificacionMax[1:400])
# Foto dúctil 2
table (clasificacionMax[401:800])
# Foto dúctil 3
table (clasificacionMax[801:1200])
# Foto frágil 1
table (clasificacionMax[1201:1600])
# Foto frágil 2
table (clasificacionMax[1601:2000])
# Foto frágil 3
table (clasificacionMax[2001:2400])
# Foto fatiga 1
table (clasificacionMax[2401:2800])
# Foto fatiga 2
table (clasificacionMax[2801:3200])
# Foto fatiga 3
table (clasificacionMax[3201:3600])

```
