---
title: "Depth"
output: html_document
date: '2023-08-29'
---

```{r}
knitr::opts_chunk$set(echo = TRUE)
```

# 1. Carga de Librerias

```{r}
# libreria de lectura de bitmaps para bmp, jpeg, png y tiff
library(readbitmap)
library(fda)
library(ggplot2)
library(dplyr)
library(caret)
library(fda.usc)
```

## Sin centrado de los datos

# 2. Cargar los datos funcionales de las imagenes de entrenamiento y crear objeto fd con dichas curvas en base bspline

```{r}

imagenesEntxey <- NULL
for (j in 1:7) {
imagenductil <- read.bitmap(paste("DuctilEnt", j,".jpg", sep = "")) # crea una matriz de x filas y columanas y z=3 canales
imagenductil <- imagenductil [,,1] # Deja un solo canal
imagenductilt <- t(imagenductil) 
imagenductilxey <- rbind(imagenductil,imagenductilt)
imagenductilxey <- t(imagenductilxey)
imagenesEntxey <- cbind(imagenesEntxey,imagenductilxey)}
attributes(imagenesEntxey)

for (j in 1:7) {
imagenfragil <- read.bitmap(paste("FragilEnt", j,".jpg", sep = "")) # crea una matriz de x filas y columanas y z=3 canales
imagenfragil <- imagenfragil [,,1] # Deja un solo canal
imagenfragilt <- t(imagenfragil) 
imagenfragilxey <- rbind(imagenfragil,imagenfragilt)
imagenfragilxey <- t(imagenfragilxey)
imagenesEntxey <- cbind(imagenesEntxey,imagenfragilxey)}
attributes(imagenesEntxey)

for (j in 1:7) {
imagenfatiga <- read.bitmap(paste("FatigaEnt", j,".jpg", sep = "")) # crea una matriz de x filas y columanas y z=3 canales
imagenfatiga <- imagenfatiga [,,1] # Deja un solo canal
imagenfatigat <- t(imagenfatiga) 
imagenfatigaxey <- rbind(imagenfatiga,imagenfatigat)
imagenfatigaxey <- t(imagenfatigaxey)
imagenesEntxey <- cbind(imagenesEntxey,imagenfatigaxey)}
attributes(imagenesEntxey)

# Convertir en Data Frame Entrenamiento
imagenesEntxeydf <- as.data.frame (imagenesEntxey)
attributes(imagenesEntxeydf)
# las filas son el número de puntos de evaluación de la función y las columnas el número de curvas
# Suavizamiento spline
# Creación de la base de funciones
npuntos <- nrow(imagenesEntxeydf)
base_bspline <- create.bspline.basis(c(1, npuntos), 150)
plot(base_bspline)
summary(base_bspline)

# Selección de lambda
gcv <- NULL
lambda_list <- seq(-2, 4, length.out = 30)
# estos son las potencias de 10 de variación del lambda
# inicia con valores muy cercanos a cero 10^-2 hasta 10^4
matrix_data <- as.matrix(imagenesEntxeydf)
for (lambda in lambda_list) {
  lambda <- 10**lambda
  param_lambda <- fdPar(base_bspline,
                        2,
                        lambda)
  fd_smoothEnt <- smooth.basis(argvals = seq(1,
                                          nrow(matrix_data)),
                            y = matrix_data,
                            fdParobj = param_lambda)
  gcv <- c(gcv, sum(fd_smoothEnt$gcv))
}
# Se esta tomando como criterio total la suma de las VC de todas las curvas
plotgcv <-
  data.frame(log_lambda = lambda_list,
             gcv = gcv) %>% ggplot(aes(x = log_lambda, y = gcv)) +
  geom_line(color = "purple", linetype = "dashed") +
  theme_light() +
  scale_x_continuous(limits = c(0, 4))
plotly::ggplotly(plotgcv)
selected_lamdba <- 10**lambda_list[which.min(gcv)]
print(selected_lamdba)
print(log(selected_lamdba, 10))
# entrega el valor de lambda donde se minimiza la suma de VC y log de lambda

# Suavizamiento con el lambda elegido
param_lambda <- fdPar(base_bspline,
                      2,
                      lambda = selected_lamdba)

fd_smoothEnt <- smooth.basis(argvals = seq(1,
                                        nrow(matrix_data)),
                          y = matrix_data,
                          fdParobj = param_lambda)
plot(fd_smoothEnt, xlab= "Pixel", ylab = "Intensidad")
plot(fd_smoothEnt$fd[1], xlab= "Pixel", ylab = "Intensidad")
# una curva

# Comparación de curvas originales y suavizadas
fd_fittedEnt <- fitted(fd_smoothEnt)
plot(imagenesEntxey[,1],type = "o",xlab="Pixel",ylab="Intensidad")
lines(fd_fittedEnt[,1],col="2")

# Crear el factor de categorias de tratamientos
# Categoria 1 es dúctil, categoría 2 es frágil y categoría 3 es fatiga
CatEnt <- as.factor(c(rep(1,2800), rep(2,2800), rep(3,2800)))
```

# 3. Cargar los datos funcionales de las imagenes de ensayo y crear objeto fd con dichas curvas en base bspline

```{r}

imagenesEnsxey <- NULL
for (j in 1:3) {
imagenductil <- read.bitmap(paste("DuctilEns", j,".jpg", sep = "")) # crea una matriz de x filas y columanas y z=3 canales
imagenductil <- imagenductil [,,1] # Deja un solo canal
imagenductilt <- t(imagenductil) 
imagenductilxey <- rbind(imagenductil,imagenductilt)
imagenductilxey <- t(imagenductilxey)
imagenesEnsxey <- cbind(imagenesEnsxey,imagenductilxey)}
attributes(imagenesEnsxey)

for (j in 1:3) {
imagenfragil <- read.bitmap(paste("FragilEns", j,".jpg", sep = "")) # crea una matriz de x filas y columanas y z=3 canales
imagenfragil <- imagenfragil [,,1] # Deja un solo canal
imagenfragilt <- t(imagenfragil) 
imagenfragilxey <- rbind(imagenfragil,imagenfragilt)
imagenfragilxey <- t(imagenfragilxey)
imagenesEnsxey <- cbind(imagenesEnsxey,imagenfragilxey)}
attributes(imagenesEnsxey)

for (j in 1:3) {
imagenfatiga <- read.bitmap(paste("FatigaEns", j,".jpg", sep = "")) # crea una matriz de x filas y columanas y z=3 canales
imagenfatiga <- imagenfatiga [,,1] # Deja un solo canal
imagenfatigat <- t(imagenfatiga) 
imagenfatigaxey <- rbind(imagenfatiga,imagenfatigat)
imagenfatigaxey <- t(imagenfatigaxey)
imagenesEnsxey <- cbind(imagenesEnsxey,imagenfatigaxey)}
attributes(imagenesEnsxey)

# Convertir en Data Frame Ensayo
imagenesEnsxeydf <- as.data.frame (imagenesEnsxey)
attributes(imagenesEnsxeydf)
# las filas son el número de puntos de evaluación de la función y las columnas el número de curvas
# Suavizamiento spline
# Creación de la base de funciones
npuntos <- nrow(imagenesEnsxeydf)
base_bspline <- create.bspline.basis(c(1, npuntos), 150)
plot(base_bspline)
summary(base_bspline)

# Selección de lambda
gcv <- NULL
lambda_list <- seq(-2, 4, length.out = 30)
# estos son las potencias de 10 de variación del lambda
# inicia con valores muy cercanos a cero 10^-2 hasta 10^4
matrix_data <- as.matrix(imagenesEnsxeydf)
for (lambda in lambda_list) {
  lambda <- 10**lambda
  param_lambda <- fdPar(base_bspline,
                        2,
                        lambda)
  fd_smoothEns <- smooth.basis(argvals = seq(1,
                                          nrow(matrix_data)),
                            y = matrix_data,
                            fdParobj = param_lambda)
  gcv <- c(gcv, sum(fd_smoothEns$gcv))
}
# Se esta tomando como criterio total la suma de las VC de todas las curvas
plotgcv <-
  data.frame(log_lambda = lambda_list,
             gcv = gcv) %>% ggplot(aes(x = log_lambda, y = gcv)) +
  geom_line(color = "purple", linetype = "dashed") +
  theme_light() +
  scale_x_continuous(limits = c(0, 4))
plotly::ggplotly(plotgcv)
selected_lamdba <- 10**lambda_list[which.min(gcv)]
print(selected_lamdba)
print(log(selected_lamdba, 10))
# entrega el valor de lambda donde se minimiza la suma de VC y log de lambda

# Suavizamiento con el lambda elegido
param_lambda <- fdPar(base_bspline,
                      2,
                      lambda = selected_lamdba)

fd_smoothEns <- smooth.basis(argvals = seq(1,
                                        nrow(matrix_data)),
                          y = matrix_data,
                          fdParobj = param_lambda)
plot(fd_smoothEns, xlab= "Pixel", ylab = "Intensidad")
plot(fd_smoothEns$fd[1], xlab= "Pixel", ylab = "Intensidad")
# una curva

# Comparación de curvas originales y suavizadas
fd_fittedEns <- fitted(fd_smoothEns)
plot(imagenesEnsxey[,1],type = "o",xlab="Pixel",ylab="Intensidad")
lines(fd_fittedEns[,1],col="2")

# Crear el factor de categorias de tratamientos
# Categoria 1 es dúctil, categoría 2 es frágil y categoría 3 es fatiga
CatEns <- as.factor(c(rep(1,1200), rep(2,1200), rep(3,1200)))
```


# 4. Crear el clasificador basado en medidas de profundidad con los datos de entrenamiento y probarlo con los datos de ensayo (depth = "FM", CV = "none")

Corre en 2 minutos.

Por Curvas:
La fracción de acierto global es de 0.4433333, para imágenes dúctiles es de 0.33, para imágenes frágiles de 1 y para imágenes de fatiga 0.

Por fotos:
La fracción de acierto global es de 0.4444,

Una dúctil se adjudica a dúctil. Acierto 33%.
Las tres frágiles se adjudican correctamente. Acierto 100%.
Ninguna de fatiga se adjudicó correcta. Acierto 0%.

```{r}

fd_smoothEntfdata <- fdata(fd_smoothEnt$fd,1:200) # Se convierte en fdata los datos de entrenamiento fd
fd_smoothEnsfdata <- fdata(fd_smoothEns$fd,1:200) # Se convierte en fdata los datos de ensayo fd

p1 <- classif.depth(CatEnt, fd_smoothEntfdata, fd_smoothEnsfdata, depth = "FM", CV = "none") # Se realiza la clasificación

t <- table(CatEns,p1$group.pred)
t
sum(p1$group.pred==CatEns)/3600 # se determina la fracción de aciertos en la clasificacion
t[1,1]/1200
t[2,2]/1200
t[3,3]/1200


Fductil <- matrix(0,3,3)
Fductil[1,1] <- sum(p1$group.pred[1:400]==1); Fductil[1,2] <- sum(p1$group.pred[1:400]==2); Fductil[1,3] <- sum(p1$group.pred[1:400]==3)
Fductil[2,1] <- sum(p1$group.pred[401:800]==1); Fductil[2,2] <- sum(p1$group.pred[401:800]==2); Fductil[2,3] <- sum(p1$group.pred[401:800]==3)
Fductil[3,1] <- sum(p1$group.pred[801:1200]==1); Fductil[3,2] <- sum(p1$group.pred[801:1200]==2); Fductil[3,3] <- sum(p1$group.pred[801:1200]==3)
Fductil
# Clasificacion por fotos dúctiles. Cada fila es una fotos de ensayo y cada columna contador de clasificación en columna 1 dúctil, en 2 frágil y en 3 fatiga

Ffragil <- matrix(0,3,3)
Ffragil[1,1] <- sum(p1$group.pred[1201:1600]==1); Ffragil[1,2] <- sum(p1$group.pred[1201:1600]==2); Ffragil[1,3] <- sum(p1$group.pred[1201:1600]==3)
Ffragil[2,1] <- sum(p1$group.pred[1601:2000]==1); Ffragil[2,2] <- sum(p1$group.pred[1601:2000]==2); Ffragil[2,3] <- sum(p1$group.pred[1601:2000]==3)
Ffragil[3,1] <- sum(p1$group.pred[2001:2400]==1); Ffragil[3,2] <- sum(p1$group.pred[2001:2400]==2); Ffragil[3,3] <- sum(p1$group.pred[2001:2400]==3)
Ffragil
# Clasificacion por fotos frágiles. Cada fila es una fotos de ensayo y cada columna contador de clasificación en columna 1 dúctil, en 2 frágil y en 3 fatiga

Ffatiga <- matrix(0,3,3)
Ffatiga[1,1] <- sum(p1$group.pred[2401:2800]==1); Ffatiga[1,2] <- sum(p1$group.pred[2401:2800]==2); Ffatiga[1,3] <- sum(p1$group.pred[2401:2800]==3)
Ffatiga[2,1] <- sum(p1$group.pred[2801:3200]==1); Ffatiga[2,2] <- sum(p1$group.pred[2801:3200]==2); Ffatiga[2,3] <- sum(p1$group.pred[2801:3200]==3)
Ffatiga[3,1] <- sum(p1$group.pred[3201:3600]==1); Ffatiga[3,2] <- sum(p1$group.pred[3201:3600]==2); Ffatiga[3,3] <- sum(p1$group.pred[3201:3600]==3)
Ffatiga
# Clasificacion por fotos de fatiga. Cada fila es una fotos de ensayo y cada columna contador de clasificación en columna 1 dúctil, en 2 frágil y en 3 fatiga


# Comparación de curvas originales y suavizadas pasadas a fdata Ent
plot(imagenesEntxey[,1],type = "o",xlab="Pixel",ylab="Intensidad")
#lines(fd_fittedEnt[,1],col="2")
lines(fd_smoothEntfdata$data[1,],col="3")

# Comparación de curvas originales y suavizadas pasadas a fdata Ens
plot(imagenesEnsxey[,1],type = "o",xlab="Pixel",ylab="Intensidad")
#lines(fd_fittedEns[,1],col="2")
lines(fd_smoothEnsfdata$data[1,],col="3")


```




# 5. Crear el clasificador basado en medidas de profundidad con los datos de entrenamiento y probarlo con los datos de ensayo (depth = "mode", CV = "none")

Corre en 2 minutos.

Por Curvas:
La fracción de acierto global es de 0.3491667, para imágenes dúctiles es de 0.0475, para imágenes frágiles de 1 y para imágenes de fatiga 0.

Por fotos:
La fracción de acierto global es de 0.333,

Ninguna de dúctil se adjudica a dúctil. Acierto 0%.
Las tres frágiles se adjudican correctamente. Acierto 100%.
Ninguna de fatiga se adjudicó correcta. Acierto 0%.

```{r}

fd_smoothEntfdata <- fdata(fd_smoothEnt$fd,1:200) # Se convierte en fdata los datos de entrenamiento fd
fd_smoothEnsfdata <- fdata(fd_smoothEns$fd,1:200) # Se convierte en fdata los datos de ensayo fd

p1 <- classif.depth(CatEnt, fd_smoothEntfdata, fd_smoothEnsfdata, depth = "mode", CV = "none") # Se realiza la clasificación

t <- table(CatEns,p1$group.pred)
t
sum(p1$group.pred==CatEns)/3600 # se determina la fracción de aciertos en la clasificacion
t[1,1]/1200
t[2,2]/1200
t[3,3]/1200


Fductil <- matrix(0,3,3)
Fductil[1,1] <- sum(p1$group.pred[1:400]==1); Fductil[1,2] <- sum(p1$group.pred[1:400]==2); Fductil[1,3] <- sum(p1$group.pred[1:400]==3)
Fductil[2,1] <- sum(p1$group.pred[401:800]==1); Fductil[2,2] <- sum(p1$group.pred[401:800]==2); Fductil[2,3] <- sum(p1$group.pred[401:800]==3)
Fductil[3,1] <- sum(p1$group.pred[801:1200]==1); Fductil[3,2] <- sum(p1$group.pred[801:1200]==2); Fductil[3,3] <- sum(p1$group.pred[801:1200]==3)
Fductil
# Clasificacion por fotos dúctiles. Cada fila es una fotos de ensayo y cada columna contador de clasificación en columna 1 dúctil, en 2 frágil y en 3 fatiga

Ffragil <- matrix(0,3,3)
Ffragil[1,1] <- sum(p1$group.pred[1201:1600]==1); Ffragil[1,2] <- sum(p1$group.pred[1201:1600]==2); Ffragil[1,3] <- sum(p1$group.pred[1201:1600]==3)
Ffragil[2,1] <- sum(p1$group.pred[1601:2000]==1); Ffragil[2,2] <- sum(p1$group.pred[1601:2000]==2); Ffragil[2,3] <- sum(p1$group.pred[1601:2000]==3)
Ffragil[3,1] <- sum(p1$group.pred[2001:2400]==1); Ffragil[3,2] <- sum(p1$group.pred[2001:2400]==2); Ffragil[3,3] <- sum(p1$group.pred[2001:2400]==3)
Ffragil
# Clasificacion por fotos frágiles. Cada fila es una fotos de ensayo y cada columna contador de clasificación en columna 1 dúctil, en 2 frágil y en 3 fatiga

Ffatiga <- matrix(0,3,3)
Ffatiga[1,1] <- sum(p1$group.pred[2401:2800]==1); Ffatiga[1,2] <- sum(p1$group.pred[2401:2800]==2); Ffatiga[1,3] <- sum(p1$group.pred[2401:2800]==3)
Ffatiga[2,1] <- sum(p1$group.pred[2801:3200]==1); Ffatiga[2,2] <- sum(p1$group.pred[2801:3200]==2); Ffatiga[2,3] <- sum(p1$group.pred[2801:3200]==3)
Ffatiga[3,1] <- sum(p1$group.pred[3201:3600]==1); Ffatiga[3,2] <- sum(p1$group.pred[3201:3600]==2); Ffatiga[3,3] <- sum(p1$group.pred[3201:3600]==3)
Ffatiga
# Clasificacion por fotos de fatiga. Cada fila es una fotos de ensayo y cada columna contador de clasificación en columna 1 dúctil, en 2 frágil y en 3 fatiga


# Comparación de curvas originales y suavizadas pasadas a fdata Ent
plot(imagenesEntxey[,1],type = "o",xlab="Pixel",ylab="Intensidad")
#lines(fd_fittedEnt[,1],col="2")
lines(fd_smoothEntfdata$data[1,],col="3")

# Comparación de curvas originales y suavizadas pasadas a fdata Ens
plot(imagenesEnsxey[,1],type = "o",xlab="Pixel",ylab="Intensidad")
#lines(fd_fittedEns[,1],col="2")
lines(fd_smoothEnsfdata$data[1,],col="3")


```






# 6. Crear el clasificador basado en medidas de profundidad con los datos de entrenamiento y probarlo con los datos de ensayo (depth = "RT", CV = "none")

Corre en 2 minutos.

Por Curvas:
La fracción de acierto global es de 0.3461111, para imágenes dúctiles es de 0.3858333, para imágenes frágiles de 0.6525 y para imágenes de fatiga 0.

Por fotos:
La fracción de acierto global es de 0.4444,

Una dúctil se adjudica a dúctil. Acierto 33%.
Las tres frágiles se adjudican correctamente. Acierto 100%.
Ninguna de fatiga se adjudicó correcta. Acierto 0%.

```{r}

fd_smoothEntfdata <- fdata(fd_smoothEnt$fd,1:200) # Se convierte en fdata los datos de entrenamiento fd
fd_smoothEnsfdata <- fdata(fd_smoothEns$fd,1:200) # Se convierte en fdata los datos de ensayo fd

p1 <- classif.depth(CatEnt, fd_smoothEntfdata, fd_smoothEnsfdata, depth = "RT", CV = "none") # Se realiza la clasificación

t <- table(CatEns,p1$group.pred)
t
sum(p1$group.pred==CatEns)/3600 # se determina la fracción de aciertos en la clasificacion
t[1,1]/1200
t[2,2]/1200
t[3,3]/1200


Fductil <- matrix(0,3,3)
Fductil[1,1] <- sum(p1$group.pred[1:400]==1); Fductil[1,2] <- sum(p1$group.pred[1:400]==2); Fductil[1,3] <- sum(p1$group.pred[1:400]==3)
Fductil[2,1] <- sum(p1$group.pred[401:800]==1); Fductil[2,2] <- sum(p1$group.pred[401:800]==2); Fductil[2,3] <- sum(p1$group.pred[401:800]==3)
Fductil[3,1] <- sum(p1$group.pred[801:1200]==1); Fductil[3,2] <- sum(p1$group.pred[801:1200]==2); Fductil[3,3] <- sum(p1$group.pred[801:1200]==3)
Fductil
# Clasificacion por fotos dúctiles. Cada fila es una fotos de ensayo y cada columna contador de clasificación en columna 1 dúctil, en 2 frágil y en 3 fatiga

Ffragil <- matrix(0,3,3)
Ffragil[1,1] <- sum(p1$group.pred[1201:1600]==1); Ffragil[1,2] <- sum(p1$group.pred[1201:1600]==2); Ffragil[1,3] <- sum(p1$group.pred[1201:1600]==3)
Ffragil[2,1] <- sum(p1$group.pred[1601:2000]==1); Ffragil[2,2] <- sum(p1$group.pred[1601:2000]==2); Ffragil[2,3] <- sum(p1$group.pred[1601:2000]==3)
Ffragil[3,1] <- sum(p1$group.pred[2001:2400]==1); Ffragil[3,2] <- sum(p1$group.pred[2001:2400]==2); Ffragil[3,3] <- sum(p1$group.pred[2001:2400]==3)
Ffragil
# Clasificacion por fotos frágiles. Cada fila es una fotos de ensayo y cada columna contador de clasificación en columna 1 dúctil, en 2 frágil y en 3 fatiga

Ffatiga <- matrix(0,3,3)
Ffatiga[1,1] <- sum(p1$group.pred[2401:2800]==1); Ffatiga[1,2] <- sum(p1$group.pred[2401:2800]==2); Ffatiga[1,3] <- sum(p1$group.pred[2401:2800]==3)
Ffatiga[2,1] <- sum(p1$group.pred[2801:3200]==1); Ffatiga[2,2] <- sum(p1$group.pred[2801:3200]==2); Ffatiga[2,3] <- sum(p1$group.pred[2801:3200]==3)
Ffatiga[3,1] <- sum(p1$group.pred[3201:3600]==1); Ffatiga[3,2] <- sum(p1$group.pred[3201:3600]==2); Ffatiga[3,3] <- sum(p1$group.pred[3201:3600]==3)
Ffatiga
# Clasificacion por fotos de fatiga. Cada fila es una fotos de ensayo y cada columna contador de clasificación en columna 1 dúctil, en 2 frágil y en 3 fatiga


# Comparación de curvas originales y suavizadas pasadas a fdata Ent
plot(imagenesEntxey[,1],type = "o",xlab="Pixel",ylab="Intensidad")
#lines(fd_fittedEnt[,1],col="2")
lines(fd_smoothEntfdata$data[1,],col="3")

# Comparación de curvas originales y suavizadas pasadas a fdata Ens
plot(imagenesEnsxey[,1],type = "o",xlab="Pixel",ylab="Intensidad")
#lines(fd_fittedEns[,1],col="2")
lines(fd_smoothEnsfdata$data[1,],col="3")


```






# 7. Crear el clasificador basado en medidas de profundidad con los datos de entrenamiento y probarlo con los datos de ensayo (depth = "RP", CV = "none")

Corre en 2 minutos.

Por Curvas:
La fracción de acierto global es de 0.4469444, para imágenes dúctiles es de 0.3408333, para imágenes frágiles de 1 y para imágenes de fatiga 0.

Por fotos:
La fracción de acierto global es de 0.444,

Una dúctil se adjudica a dúctil. Acierto 33%.
Las tres frágiles se adjudican correctamente. Acierto 100%.
Ninguna de fatiga se adjudicó correcta. Acierto 0%.

```{r}

fd_smoothEntfdata <- fdata(fd_smoothEnt$fd,1:200) # Se convierte en fdata los datos de entrenamiento fd
fd_smoothEnsfdata <- fdata(fd_smoothEns$fd,1:200) # Se convierte en fdata los datos de ensayo fd

p1 <- classif.depth(CatEnt, fd_smoothEntfdata, fd_smoothEnsfdata, depth = "RP", CV = "none") # Se realiza la clasificación

t <- table(CatEns,p1$group.pred)
t
sum(p1$group.pred==CatEns)/3600 # se determina la fracción de aciertos en la clasificacion
t[1,1]/1200
t[2,2]/1200
t[3,3]/1200


Fductil <- matrix(0,3,3)
Fductil[1,1] <- sum(p1$group.pred[1:400]==1); Fductil[1,2] <- sum(p1$group.pred[1:400]==2); Fductil[1,3] <- sum(p1$group.pred[1:400]==3)
Fductil[2,1] <- sum(p1$group.pred[401:800]==1); Fductil[2,2] <- sum(p1$group.pred[401:800]==2); Fductil[2,3] <- sum(p1$group.pred[401:800]==3)
Fductil[3,1] <- sum(p1$group.pred[801:1200]==1); Fductil[3,2] <- sum(p1$group.pred[801:1200]==2); Fductil[3,3] <- sum(p1$group.pred[801:1200]==3)
Fductil
# Clasificacion por fotos dúctiles. Cada fila es una fotos de ensayo y cada columna contador de clasificación en columna 1 dúctil, en 2 frágil y en 3 fatiga

Ffragil <- matrix(0,3,3)
Ffragil[1,1] <- sum(p1$group.pred[1201:1600]==1); Ffragil[1,2] <- sum(p1$group.pred[1201:1600]==2); Ffragil[1,3] <- sum(p1$group.pred[1201:1600]==3)
Ffragil[2,1] <- sum(p1$group.pred[1601:2000]==1); Ffragil[2,2] <- sum(p1$group.pred[1601:2000]==2); Ffragil[2,3] <- sum(p1$group.pred[1601:2000]==3)
Ffragil[3,1] <- sum(p1$group.pred[2001:2400]==1); Ffragil[3,2] <- sum(p1$group.pred[2001:2400]==2); Ffragil[3,3] <- sum(p1$group.pred[2001:2400]==3)
Ffragil
# Clasificacion por fotos frágiles. Cada fila es una fotos de ensayo y cada columna contador de clasificación en columna 1 dúctil, en 2 frágil y en 3 fatiga

Ffatiga <- matrix(0,3,3)
Ffatiga[1,1] <- sum(p1$group.pred[2401:2800]==1); Ffatiga[1,2] <- sum(p1$group.pred[2401:2800]==2); Ffatiga[1,3] <- sum(p1$group.pred[2401:2800]==3)
Ffatiga[2,1] <- sum(p1$group.pred[2801:3200]==1); Ffatiga[2,2] <- sum(p1$group.pred[2801:3200]==2); Ffatiga[2,3] <- sum(p1$group.pred[2801:3200]==3)
Ffatiga[3,1] <- sum(p1$group.pred[3201:3600]==1); Ffatiga[3,2] <- sum(p1$group.pred[3201:3600]==2); Ffatiga[3,3] <- sum(p1$group.pred[3201:3600]==3)
Ffatiga
# Clasificacion por fotos de fatiga. Cada fila es una fotos de ensayo y cada columna contador de clasificación en columna 1 dúctil, en 2 frágil y en 3 fatiga


# Comparación de curvas originales y suavizadas pasadas a fdata Ent
plot(imagenesEntxey[,1],type = "o",xlab="Pixel",ylab="Intensidad")
#lines(fd_fittedEnt[,1],col="2")
lines(fd_smoothEntfdata$data[1,],col="3")

# Comparación de curvas originales y suavizadas pasadas a fdata Ens
plot(imagenesEnsxey[,1],type = "o",xlab="Pixel",ylab="Intensidad")
#lines(fd_fittedEns[,1],col="2")
lines(fd_smoothEnsfdata$data[1,],col="3")


```





# 8. Crear el clasificador basado en medidas de profundidad con los datos de entrenamiento y probarlo con los datos de ensayo (depth = "RPD", CV = "none")

Corre en 2 minutos.

Por Curvas:
La fracción de acierto global es de 0.3333333, para imágenes dúctiles es de 0, para imágenes frágiles de 1 y para imágenes de fatiga 0.

Por fotos:
La fracción de acierto global es de 0.333,

Ninguna se adjudica a dúctil. Acierto 0%.
Las tres frágiles se adjudican correctamente. Acierto 100%.
Ninguna de fatiga se adjudicó correcta. Acierto 0%.

```{r}

fd_smoothEntfdata <- fdata(fd_smoothEnt$fd,1:200) # Se convierte en fdata los datos de entrenamiento fd
fd_smoothEnsfdata <- fdata(fd_smoothEns$fd,1:200) # Se convierte en fdata los datos de ensayo fd

p1 <- classif.depth(CatEnt, fd_smoothEntfdata, fd_smoothEnsfdata, depth = "RPD", CV = "none") # Se realiza la clasificación

t <- table(CatEns,p1$group.pred)
t
sum(p1$group.pred==CatEns)/3600 # se determina la fracción de aciertos en la clasificacion
t[1,1]/1200
t[2,2]/1200
t[3,3]/1200


Fductil <- matrix(0,3,3)
Fductil[1,1] <- sum(p1$group.pred[1:400]==1); Fductil[1,2] <- sum(p1$group.pred[1:400]==2); Fductil[1,3] <- sum(p1$group.pred[1:400]==3)
Fductil[2,1] <- sum(p1$group.pred[401:800]==1); Fductil[2,2] <- sum(p1$group.pred[401:800]==2); Fductil[2,3] <- sum(p1$group.pred[401:800]==3)
Fductil[3,1] <- sum(p1$group.pred[801:1200]==1); Fductil[3,2] <- sum(p1$group.pred[801:1200]==2); Fductil[3,3] <- sum(p1$group.pred[801:1200]==3)
Fductil
# Clasificacion por fotos dúctiles. Cada fila es una fotos de ensayo y cada columna contador de clasificación en columna 1 dúctil, en 2 frágil y en 3 fatiga

Ffragil <- matrix(0,3,3)
Ffragil[1,1] <- sum(p1$group.pred[1201:1600]==1); Ffragil[1,2] <- sum(p1$group.pred[1201:1600]==2); Ffragil[1,3] <- sum(p1$group.pred[1201:1600]==3)
Ffragil[2,1] <- sum(p1$group.pred[1601:2000]==1); Ffragil[2,2] <- sum(p1$group.pred[1601:2000]==2); Ffragil[2,3] <- sum(p1$group.pred[1601:2000]==3)
Ffragil[3,1] <- sum(p1$group.pred[2001:2400]==1); Ffragil[3,2] <- sum(p1$group.pred[2001:2400]==2); Ffragil[3,3] <- sum(p1$group.pred[2001:2400]==3)
Ffragil
# Clasificacion por fotos frágiles. Cada fila es una fotos de ensayo y cada columna contador de clasificación en columna 1 dúctil, en 2 frágil y en 3 fatiga

Ffatiga <- matrix(0,3,3)
Ffatiga[1,1] <- sum(p1$group.pred[2401:2800]==1); Ffatiga[1,2] <- sum(p1$group.pred[2401:2800]==2); Ffatiga[1,3] <- sum(p1$group.pred[2401:2800]==3)
Ffatiga[2,1] <- sum(p1$group.pred[2801:3200]==1); Ffatiga[2,2] <- sum(p1$group.pred[2801:3200]==2); Ffatiga[2,3] <- sum(p1$group.pred[2801:3200]==3)
Ffatiga[3,1] <- sum(p1$group.pred[3201:3600]==1); Ffatiga[3,2] <- sum(p1$group.pred[3201:3600]==2); Ffatiga[3,3] <- sum(p1$group.pred[3201:3600]==3)
Ffatiga
# Clasificacion por fotos de fatiga. Cada fila es una fotos de ensayo y cada columna contador de clasificación en columna 1 dúctil, en 2 frágil y en 3 fatiga


# Comparación de curvas originales y suavizadas pasadas a fdata Ent
plot(imagenesEntxey[,1],type = "o",xlab="Pixel",ylab="Intensidad")
#lines(fd_fittedEnt[,1],col="2")
lines(fd_smoothEntfdata$data[1,],col="3")

# Comparación de curvas originales y suavizadas pasadas a fdata Ens
plot(imagenesEnsxey[,1],type = "o",xlab="Pixel",ylab="Intensidad")
#lines(fd_fittedEns[,1],col="2")
lines(fd_smoothEnsfdata$data[1,],col="3")


```




