---
title: "Distancia Entre Matrices de Covarianza"
author: "Edgar Espejo"
date: '2022-12-13'
output: html_document
---

```{r setup, include=FALSE}
knitr::opts_chunk$set(echo = TRUE)
```


# Comparación de fotos de los tipos de fracturas

```{r}
# libreria de lectura de bitmaps para bmp, jpeg, png y tiff
library(readbitmap)
library(fda)
library(ggplot2)
library(dplyr)
library(caret)
library(shapes)
```



# 1. Cargar imagenes dúctiles

Total de imagenes 10. Por cada foto 400 datos funcionales (lineas de pixeles en X y líneas de pixeles en y), para un total de 4000 datos.

```{r}
imagenductilent1 <- read.bitmap("DuctilEnt1.jpg") # crea una matriz de x filas y columanas y z=3 canales
imagenductilent1 <- imagenductilent1 [,,1] # Deja un solo canal
imagenductilent1t <- t(imagenductilent1) 
imagenductilent1xey <- rbind(imagenductilent1,imagenductilent1t)
imagenductilent1xey <- t(imagenductilent1xey)
dim(imagenductilent1xey)

imagenductilent2 <- read.bitmap("DuctilEnt2.jpg") # crea una matriz de x filas y columanas y z=3 canales
imagenductilent2 <- imagenductilent2 [,,1] # Deja un solo canal
imagenductilent2t <- t(imagenductilent2) 
imagenductilent2xey <- rbind(imagenductilent2,imagenductilent2t)
imagenductilent2xey <- t(imagenductilent2xey)
dim(imagenductilent2xey)

imagenductilent3 <- read.bitmap("DuctilEnt3.jpg") # crea una matriz de x filas y columanas y z=3 canales
imagenductilent3 <- imagenductilent3 [,,1] # Deja un solo canal
imagenductilent3t <- t(imagenductilent3) 
imagenductilent3xey <- rbind(imagenductilent3,imagenductilent3t)
imagenductilent3xey <- t(imagenductilent3xey)
dim(imagenductilent3xey)

imagenductilent4 <- read.bitmap("DuctilEnt4.jpg") # crea una matriz de x filas y columanas y z=3 canales
imagenductilent4 <- imagenductilent4 [,,1] # Deja un solo canal
imagenductilent4t <- t(imagenductilent4) 
imagenductilent4xey <- rbind(imagenductilent4,imagenductilent4t)
imagenductilent4xey <- t(imagenductilent4xey)
dim(imagenductilent4xey)

imagenductilent5 <- read.bitmap("DuctilEnt5.jpg") # crea una matriz de x filas y columanas y z=3 canales
imagenductilent5 <- imagenductilent5 [,,1] # Deja un solo canal
imagenductilent5t <- t(imagenductilent5) 
imagenductilent5xey <- rbind(imagenductilent5,imagenductilent5t)
imagenductilent5xey <- t(imagenductilent5xey)
dim(imagenductilent5xey)

imagenductilent6 <- read.bitmap("DuctilEnt6.jpg") # crea una matriz de x filas y columanas y z=3 canales
imagenductilent6 <- imagenductilent6 [,,1] # Deja un solo canal
imagenductilent6t <- t(imagenductilent6) 
imagenductilent6xey <- rbind(imagenductilent6,imagenductilent6t)
imagenductilent6xey <- t(imagenductilent6xey)
dim(imagenductilent6xey)

imagenductilent7 <- read.bitmap("DuctilEnt7.jpg") # crea una matriz de x filas y columanas y z=3 canales
imagenductilent7 <- imagenductilent7 [,,1] # Deja un solo canal
imagenductilent7t <- t(imagenductilent7) 
imagenductilent7xey <- rbind(imagenductilent7,imagenductilent7t)
imagenductilent7xey <- t(imagenductilent7xey)
dim(imagenductilent7xey)

imagenductilens1 <- read.bitmap("DuctilEns1.jpg") # crea una matriz de x filas y columanas y z=3 canales
imagenductilens1 <- imagenductilens1 [,,1] # Deja un solo canal
imagenductilens1t <- t(imagenductilens1) 
imagenductilens1xey <- rbind(imagenductilens1,imagenductilens1t)
imagenductilens1xey <- t(imagenductilens1xey)
dim(imagenductilens1xey)

imagenductilens2 <- read.bitmap("DuctilEns2.jpg") # crea una matriz de x filas y columanas y z=3 canales
imagenductilens2 <- imagenductilens2 [,,1] # Deja un solo canal
imagenductilens2t <- t(imagenductilens2) 
imagenductilens2xey <- rbind(imagenductilens2,imagenductilens2t)
imagenductilens2xey <- t(imagenductilens2xey)
dim(imagenductilens2xey)

imagenductilens3 <- read.bitmap("DuctilEns3.jpg") # crea una matriz de x filas y columanas y z=3 canales
imagenductilens3 <- imagenductilens3 [,,1] # Deja un solo canal
imagenductilens3t <- t(imagenductilens3) 
imagenductilens3xey <- rbind(imagenductilens3,imagenductilens3t)
imagenductilens3xey <- t(imagenductilens3xey)
dim(imagenductilens3xey)

imagenductilxey <- cbind(imagenductilent1xey,imagenductilent2xey,imagenductilent3xey,imagenductilent4xey,imagenductilent5xey,imagenductilent6xey,imagenductilent7xey,imagenductilens1xey,imagenductilens2xey,imagenductilens3xey)

dim(imagenductilxey)

# Convertir en Data Frame Ductil
imagenductilxeydf <- as.data.frame (imagenductilxey)
attributes(imagenductilxeydf)
# las filas son el número de puntos de evaluación de la función y las columnas el número de curvas
# Suavizamiento spline
# Creación de la base de funciones
npuntos <- nrow(imagenductilxeydf)
base_bspline <- create.bspline.basis(c(1, npuntos), 150)
plot(base_bspline)
summary(base_bspline)

# Selección de lambda
gcv <- NULL
lambda_list <- seq(-2, 4, length.out = 30)
# estos son las potencias de 10 de variación del lambda
# inicia con valores muy cercanos a cero 10^-2 hasta 10^4
matrix_data <- as.matrix(imagenductilxeydf)
for (lambda in lambda_list) {
  lambda <- 10**lambda
  param_lambda <- fdPar(base_bspline,
                        2,
                        lambda)
  fd_smoothductil <- smooth.basis(argvals = seq(1,
                                          nrow(matrix_data)),
                            y = matrix_data,
                            fdParobj = param_lambda)
  gcv <- c(gcv, sum(fd_smoothductil$gcv))
}
# Se esta tomando como criterio total la suma de las VC de todas las curvas
plotgcv <-
  data.frame(log_lambda = lambda_list,
             gcv = gcv) %>% ggplot(aes(x = log_lambda, y = gcv)) +
  geom_line(color = "purple", linetype = "dashed") +
  theme_light() +
  scale_x_continuous(limits = c(0, 4))
plotly::ggplotly(plotgcv)
selected_lamdba <- 10**lambda_list[which.min(gcv)]
print(selected_lamdba)
print(log(selected_lamdba, 10))
# entrega el valor de lambda donde se minimiza la suma de VC y log de lambda

# Suavizamiento con el lambda elegido
param_lambda <- fdPar(base_bspline,
                      2,
                      lambda = selected_lamdba)

fd_smoothductil <- smooth.basis(argvals = seq(1,
                                        nrow(matrix_data)),
                          y = matrix_data,
                          fdParobj = param_lambda)
plot(fd_smoothductil, xlab= "Pixel", ylab = "Intensidad Totas Las Imagenes")


# una curva por cada foto

# Comparación de curvas originales y suavizadas
fd_fittedductil <- fitted(fd_smoothductil)
plot(imagenductilxey[,1],type = "o",xlab="Pixel",ylab="Intensidad Ent1")
lines(fd_fittedductil[,1],col="2")
plot(imagenductilxey[,401],type = "o",xlab="Pixel",ylab="Intensidad Ent2")
lines(fd_fittedductil[,401],col="2")
plot(imagenductilxey[,801],type = "o",xlab="Pixel",ylab="Intensidad Ent3")
lines(fd_fittedductil[,801],col="2")
plot(imagenductilxey[,1201],type = "o",xlab="Pixel",ylab="Intensidad Ent4")
lines(fd_fittedductil[,1201],col="2")
plot(imagenductilxey[,1601],type = "o",xlab="Pixel",ylab="Intensidad Ent5")
lines(fd_fittedductil[,1601],col="2")
plot(imagenductilxey[,2001],type = "o",xlab="Pixel",ylab="Intensidad Ent6")
lines(fd_fittedductil[,2001],col="2")
plot(imagenductilxey[,2401],type = "o",xlab="Pixel",ylab="Intensidad Ent7")
lines(fd_fittedductil[,2401],col="2")
plot(imagenductilxey[,2801],type = "o",xlab="Pixel",ylab="Intensidad Ens1")
lines(fd_fittedductil[,2801],col="2")
plot(imagenductilxey[,3201],type = "o",xlab="Pixel",ylab="Intensidad Ens2")
lines(fd_fittedductil[,3201],col="2")
plot(imagenductilxey[,3601],type = "o",xlab="Pixel",ylab="Intensidad Ens3")
lines(fd_fittedductil[,3601],col="2")
```



# 1.1 Función de varianza imagenes dúctiles

Para ello se usa la función var.fd. En este caso se divide el recorrido en 200 puntos (igual que los pixeles).

Se calcula el operador de los datos de entrenamiento como conjunto y el de cada imagen de ensayo por separado.

```{r}
var_fdductilEnt <- var.fd(fd_smoothductil$fd[1:2800])
var_fdductilEns1 <- var.fd(fd_smoothductil$fd[2801:3200])
var_fdductilEns2 <- var.fd(fd_smoothductil$fd[3201:3600])
var_fdductilEns3 <- var.fd(fd_smoothductil$fd[3601:4000])
# Calcula la varianza del objeto funcional de cada imagen
# La salida es un objeto bivariado funcional
# Necesita dos bases una para cada eje

eva <- seq(1, npuntos, length = 200)
matriz_var_ductilEnt <- eval.bifd(eva, eva, var_fdductilEnt)
matriz_var_ductilEns1 <- eval.bifd(eva, eva, var_fdductilEns1)
matriz_var_ductilEns2 <- eval.bifd(eva, eva, var_fdductilEns2)
matriz_var_ductilEns3 <- eval.bifd(eva, eva, var_fdductilEns3)
```


# 2. Cargar imagenes frágiles

Total de imagenes 10. Por cada foto 400 datos funcionales (lineas de pixeles en X y líneas de pixeles en y), para un total de 4000 datos.

```{r}
imagenfragilent1 <- read.bitmap("FragilEnt1.jpg") # crea una matriz de x filas y columanas y z=3 canales
imagenfragilent1 <- imagenfragilent1 [,,1] # Deja un solo canal
imagenfragilent1t <- t(imagenfragilent1) 
imagenfragilent1xey <- rbind(imagenfragilent1,imagenfragilent1t)
imagenfragilent1xey <- t(imagenfragilent1xey)
dim(imagenfragilent1xey)

imagenfragilent2 <- read.bitmap("FragilEnt2.jpg") # crea una matriz de x filas y columanas y z=3 canales
imagenfragilent2 <- imagenfragilent2 [,,1] # Deja un solo canal
imagenfragilent2t <- t(imagenfragilent2) 
imagenfragilent2xey <- rbind(imagenfragilent2,imagenfragilent2t)
imagenfragilent2xey <- t(imagenfragilent2xey)
dim(imagenfragilent2xey)

imagenfragilent3 <- read.bitmap("FragilEnt3.jpg") # crea una matriz de x filas y columanas y z=3 canales
imagenfragilent3 <- imagenfragilent3 [,,1] # Deja un solo canal
imagenfragilent3t <- t(imagenfragilent3) 
imagenfragilent3xey <- rbind(imagenfragilent3,imagenfragilent3t)
imagenfragilent3xey <- t(imagenfragilent3xey)
dim(imagenfragilent3xey)

imagenfragilent4 <- read.bitmap("FragilEnt4.jpg") # crea una matriz de x filas y columanas y z=3 canales
imagenfragilent4 <- imagenfragilent4 [,,1] # Deja un solo canal
imagenfragilent4t <- t(imagenfragilent4) 
imagenfragilent4xey <- rbind(imagenfragilent4,imagenfragilent4t)
imagenfragilent4xey <- t(imagenfragilent4xey)
dim(imagenfragilent4xey)

imagenfragilent5 <- read.bitmap("FragilEnt5.jpg") # crea una matriz de x filas y columanas y z=3 canales
imagenfragilent5 <- imagenfragilent5 [,,1] # Deja un solo canal
imagenfragilent5t <- t(imagenfragilent5) 
imagenfragilent5xey <- rbind(imagenfragilent5,imagenfragilent5t)
imagenfragilent5xey <- t(imagenfragilent5xey)
dim(imagenfragilent5xey)

imagenfragilent6 <- read.bitmap("FragilEnt6.jpg") # crea una matriz de x filas y columanas y z=3 canales
imagenfragilent6 <- imagenfragilent6 [,,1] # Deja un solo canal
imagenfragilent6t <- t(imagenfragilent6) 
imagenfragilent6xey <- rbind(imagenfragilent6,imagenfragilent6t)
imagenfragilent6xey <- t(imagenfragilent6xey)
dim(imagenfragilent6xey)

imagenfragilent7 <- read.bitmap("FragilEnt7.jpg") # crea una matriz de x filas y columanas y z=3 canales
imagenfragilent7 <- imagenfragilent7 [,,1] # Deja un solo canal
imagenfragilent7t <- t(imagenfragilent7) 
imagenfragilent7xey <- rbind(imagenfragilent7,imagenfragilent7t)
imagenfragilent7xey <- t(imagenfragilent7xey)
dim(imagenfragilent7xey)

imagenfragilens1 <- read.bitmap("FragilEns1.jpg") # crea una matriz de x filas y columanas y z=3 canales
imagenfragilens1 <- imagenfragilens1 [,,1] # Deja un solo canal
imagenfragilens1t <- t(imagenfragilens1) 
imagenfragilens1xey <- rbind(imagenfragilens1,imagenfragilens1t)
imagenfragilens1xey <- t(imagenfragilens1xey)
dim(imagenfragilens1xey)

imagenfragilens2 <- read.bitmap("FragilEns2.jpg") # crea una matriz de x filas y columanas y z=3 canales
imagenfragilens2 <- imagenfragilens2 [,,1] # Deja un solo canal
imagenfragilens2t <- t(imagenfragilens2) 
imagenfragilens2xey <- rbind(imagenfragilens2,imagenfragilens2t)
imagenfragilens2xey <- t(imagenfragilens2xey)
dim(imagenfragilens2xey)

imagenfragilens3 <- read.bitmap("fragilEns3.jpg") # crea una matriz de x filas y columanas y z=3 canales
imagenfragilens3 <- imagenfragilens3 [,,1] # Deja un solo canal
imagenfragilens3t <- t(imagenfragilens3) 
imagenfragilens3xey <- rbind(imagenfragilens3,imagenfragilens3t)
imagenfragilens3xey <- t(imagenfragilens3xey)
dim(imagenfragilens3xey)

imagenfragilxey <- cbind(imagenfragilent1xey,imagenfragilent2xey,imagenfragilent3xey,imagenfragilent4xey,imagenfragilent5xey,imagenfragilent6xey,imagenfragilent7xey,imagenfragilens1xey,imagenfragilens2xey,imagenfragilens3xey)

dim(imagenfragilxey)

# Convertir en Data Frame fragil
imagenfragilxeydf <- as.data.frame (imagenfragilxey)
attributes(imagenfragilxeydf)
# las filas son el número de puntos de evaluación de la función y las columnas el número de curvas
# Suavizamiento spline
# Creación de la base de funciones
npuntos <- nrow(imagenfragilxeydf)
base_bspline <- create.bspline.basis(c(1, npuntos), 150)
plot(base_bspline)
summary(base_bspline)

# Selección de lambda
gcv <- NULL
lambda_list <- seq(-2, 4, length.out = 30)
# estos son las potencias de 10 de variación del lambda
# inicia con valores muy cercanos a cero 10^-2 hasta 10^4
matrix_data <- as.matrix(imagenfragilxeydf)
for (lambda in lambda_list) {
  lambda <- 10**lambda
  param_lambda <- fdPar(base_bspline,
                        2,
                        lambda)
  fd_smoothfragil <- smooth.basis(argvals = seq(1,
                                          nrow(matrix_data)),
                            y = matrix_data,
                            fdParobj = param_lambda)
  gcv <- c(gcv, sum(fd_smoothfragil$gcv))
}
# Se esta tomando como criterio total la suma de las VC de todas las curvas
plotgcv <-
  data.frame(log_lambda = lambda_list,
             gcv = gcv) %>% ggplot(aes(x = log_lambda, y = gcv)) +
  geom_line(color = "purple", linetype = "dashed") +
  theme_light() +
  scale_x_continuous(limits = c(0, 4))
plotly::ggplotly(plotgcv)
selected_lamdba <- 10**lambda_list[which.min(gcv)]
print(selected_lamdba)
print(log(selected_lamdba, 10))
# entrega el valor de lambda donde se minimiza la suma de VC y log de lambda

# Suavizamiento con el lambda elegido
param_lambda <- fdPar(base_bspline,
                      2,
                      lambda = selected_lamdba)

fd_smoothfragil <- smooth.basis(argvals = seq(1,
                                        nrow(matrix_data)),
                          y = matrix_data,
                          fdParobj = param_lambda)
plot(fd_smoothfragil, xlab= "Pixel", ylab = "Intensidad Totas Las Imagenes")


# una curva por cada foto

# Comparación de curvas originales y suavizadas
fd_fittedfragil <- fitted(fd_smoothfragil)
plot(imagenfragilxey[,1],type = "o",xlab="Pixel",ylab="Intensidad Ent1")
lines(fd_fittedfragil[,1],col="2")
plot(imagenfragilxey[,401],type = "o",xlab="Pixel",ylab="Intensidad Ent2")
lines(fd_fittedfragil[,401],col="2")
plot(imagenfragilxey[,801],type = "o",xlab="Pixel",ylab="Intensidad Ent3")
lines(fd_fittedfragil[,801],col="2")
plot(imagenfragilxey[,1201],type = "o",xlab="Pixel",ylab="Intensidad Ent4")
lines(fd_fittedfragil[,1201],col="2")
plot(imagenfragilxey[,1601],type = "o",xlab="Pixel",ylab="Intensidad Ent5")
lines(fd_fittedfragil[,1601],col="2")
plot(imagenfragilxey[,2001],type = "o",xlab="Pixel",ylab="Intensidad Ent6")
lines(fd_fittedfragil[,2001],col="2")
plot(imagenfragilxey[,2401],type = "o",xlab="Pixel",ylab="Intensidad Ent7")
lines(fd_fittedfragil[,2401],col="2")
plot(imagenfragilxey[,2801],type = "o",xlab="Pixel",ylab="Intensidad Ens1")
lines(fd_fittedfragil[,2801],col="2")
plot(imagenfragilxey[,3201],type = "o",xlab="Pixel",ylab="Intensidad Ens2")
lines(fd_fittedfragil[,3201],col="2")
plot(imagenfragilxey[,3601],type = "o",xlab="Pixel",ylab="Intensidad Ens3")
lines(fd_fittedfragil[,3601],col="2")
```


# 2.1 Función de varianza imagen frágil

Para ello se usa la función var.fd. En este caso se divide el recorrido en 200 puntos (igual que los pixeles).

Se calcula el operador de los datos de entrenamiento como conjunto y el de cada imagen de ensayo por separado.

```{r}
var_fdfragilEnt <- var.fd(fd_smoothfragil$fd[1:2800])
var_fdfragilEns1 <- var.fd(fd_smoothfragil$fd[2801:3200])
var_fdfragilEns2 <- var.fd(fd_smoothfragil$fd[3201:3600])
var_fdfragilEns3 <- var.fd(fd_smoothfragil$fd[3601:4000])
# Calcula la varianza del objeto funcional de cada imagen
# La salida es un objeto bivariado funcional
# Necesita dos bases una para cada eje

eva <- seq(1, npuntos, length = 200)
matriz_var_fragilEnt <- eval.bifd(eva, eva, var_fdfragilEnt)
matriz_var_fragilEns1 <- eval.bifd(eva, eva, var_fdfragilEns1)
matriz_var_fragilEns2 <- eval.bifd(eva, eva, var_fdfragilEns2)
matriz_var_fragilEns3 <- eval.bifd(eva, eva, var_fdfragilEns3)
```


# 3. Cargar imagenes fatiga

Total de imagenes 10. Por cada foto 400 datos funcionales (lineas de pixeles en X y líneas de pixeles en y), para un total de 4000 datos.

```{r}
imagenfatigaent1 <- read.bitmap("FatigaEnt1.jpg") # crea una matriz de x filas y columanas y z=3 canales
imagenfatigaent1 <- imagenfatigaent1 [,,1] # Deja un solo canal
imagenfatigaent1t <- t(imagenfatigaent1) 
imagenfatigaent1xey <- rbind(imagenfatigaent1,imagenfatigaent1t)
imagenfatigaent1xey <- t(imagenfatigaent1xey)
dim(imagenfatigaent1xey)

imagenfatigaent2 <- read.bitmap("FatigaEnt2.jpg") # crea una matriz de x filas y columanas y z=3 canales
imagenfatigaent2 <- imagenfatigaent2 [,,1] # Deja un solo canal
imagenfatigaent2t <- t(imagenfatigaent2) 
imagenfatigaent2xey <- rbind(imagenfatigaent2,imagenfatigaent2t)
imagenfatigaent2xey <- t(imagenfatigaent2xey)
dim(imagenfatigaent2xey)

imagenfatigaent3 <- read.bitmap("FatigaEnt3.jpg") # crea una matriz de x filas y columanas y z=3 canales
imagenfatigaent3 <- imagenfatigaent3 [,,1] # Deja un solo canal
imagenfatigaent3t <- t(imagenfatigaent3) 
imagenfatigaent3xey <- rbind(imagenfatigaent3,imagenfatigaent3t)
imagenfatigaent3xey <- t(imagenfatigaent3xey)
dim(imagenfatigaent3xey)

imagenfatigaent4 <- read.bitmap("FatigaEnt4.jpg") # crea una matriz de x filas y columanas y z=3 canales
imagenfatigaent4 <- imagenfatigaent4 [,,1] # Deja un solo canal
imagenfatigaent4t <- t(imagenfatigaent4) 
imagenfatigaent4xey <- rbind(imagenfatigaent4,imagenfatigaent4t)
imagenfatigaent4xey <- t(imagenfatigaent4xey)
dim(imagenfatigaent4xey)

imagenfatigaent5 <- read.bitmap("FatigaEnt5.jpg") # crea una matriz de x filas y columanas y z=3 canales
imagenfatigaent5 <- imagenfatigaent5 [,,1] # Deja un solo canal
imagenfatigaent5t <- t(imagenfatigaent5) 
imagenfatigaent5xey <- rbind(imagenfatigaent5,imagenfatigaent5t)
imagenfatigaent5xey <- t(imagenfatigaent5xey)
dim(imagenfatigaent5xey)

imagenfatigaent6 <- read.bitmap("FatigaEnt6.jpg") # crea una matriz de x filas y columanas y z=3 canales
imagenfatigaent6 <- imagenfatigaent6 [,,1] # Deja un solo canal
imagenfatigaent6t <- t(imagenfatigaent6) 
imagenfatigaent6xey <- rbind(imagenfatigaent6,imagenfatigaent6t)
imagenfatigaent6xey <- t(imagenfatigaent6xey)
dim(imagenfatigaent6xey)

imagenfatigaent7 <- read.bitmap("FatigaEnt7.jpg") # crea una matriz de x filas y columanas y z=3 canales
imagenfatigaent7 <- imagenfatigaent7 [,,1] # Deja un solo canal
imagenfatigaent7t <- t(imagenfatigaent7) 
imagenfatigaent7xey <- rbind(imagenfatigaent7,imagenfatigaent7t)
imagenfatigaent7xey <- t(imagenfatigaent7xey)
dim(imagenfatigaent7xey)

imagenfatigaens1 <- read.bitmap("FatigaEns1.jpg") # crea una matriz de x filas y columanas y z=3 canales
imagenfatigaens1 <- imagenfatigaens1 [,,1] # Deja un solo canal
imagenfatigaens1t <- t(imagenfatigaens1) 
imagenfatigaens1xey <- rbind(imagenfatigaens1,imagenfatigaens1t)
imagenfatigaens1xey <- t(imagenfatigaens1xey)
dim(imagenfatigaens1xey)

imagenfatigaens2 <- read.bitmap("FatigaEns2.jpg") # crea una matriz de x filas y columanas y z=3 canales
imagenfatigaens2 <- imagenfatigaens2 [,,1] # Deja un solo canal
imagenfatigaens2t <- t(imagenfatigaens2) 
imagenfatigaens2xey <- rbind(imagenfatigaens2,imagenfatigaens2t)
imagenfatigaens2xey <- t(imagenfatigaens2xey)
dim(imagenfatigaens2xey)

imagenfatigaens3 <- read.bitmap("FatigaEns3.jpg") # crea una matriz de x filas y columanas y z=3 canales
imagenfatigaens3 <- imagenfatigaens3 [,,1] # Deja un solo canal
imagenfatigaens3t <- t(imagenfatigaens3) 
imagenfatigaens3xey <- rbind(imagenfatigaens3,imagenfatigaens3t)
imagenfatigaens3xey <- t(imagenfatigaens3xey)
dim(imagenfatigaens3xey)

imagenfatigaxey <- cbind(imagenfatigaent1xey,imagenfatigaent2xey,imagenfatigaent3xey,imagenfatigaent4xey,imagenfatigaent5xey,imagenfatigaent6xey,imagenfatigaent7xey,imagenfatigaens1xey,imagenfatigaens2xey,imagenfatigaens3xey)

dim(imagenfatigaxey)

# Convertir en Data Frame fatiga
imagenfatigaxeydf <- as.data.frame (imagenfatigaxey)
attributes(imagenfatigaxeydf)
# las filas son el número de puntos de evaluación de la función y las columnas el número de curvas
# Suavizamiento spline
# Creación de la base de funciones
npuntos <- nrow(imagenfatigaxeydf)
base_bspline <- create.bspline.basis(c(1, npuntos), 150)
plot(base_bspline)
summary(base_bspline)

# Selección de lambda
gcv <- NULL
lambda_list <- seq(-2, 4, length.out = 30)
# estos son las potencias de 10 de variación del lambda
# inicia con valores muy cercanos a cero 10^-2 hasta 10^4
matrix_data <- as.matrix(imagenfatigaxeydf)
for (lambda in lambda_list) {
  lambda <- 10**lambda
  param_lambda <- fdPar(base_bspline,
                        2,
                        lambda)
  fd_smoothfatiga <- smooth.basis(argvals = seq(1,
                                          nrow(matrix_data)),
                            y = matrix_data,
                            fdParobj = param_lambda)
  gcv <- c(gcv, sum(fd_smoothfatiga$gcv))
}
# Se esta tomando como criterio total la suma de las VC de todas las curvas
plotgcv <-
  data.frame(log_lambda = lambda_list,
             gcv = gcv) %>% ggplot(aes(x = log_lambda, y = gcv)) +
  geom_line(color = "purple", linetype = "dashed") +
  theme_light() +
  scale_x_continuous(limits = c(0, 4))
plotly::ggplotly(plotgcv)
selected_lamdba <- 10**lambda_list[which.min(gcv)]
print(selected_lamdba)
print(log(selected_lamdba, 10))
# entrega el valor de lambda donde se minimiza la suma de VC y log de lambda

# Suavizamiento con el lambda elegido
param_lambda <- fdPar(base_bspline,
                      2,
                      lambda = selected_lamdba)

fd_smoothfatiga <- smooth.basis(argvals = seq(1,
                                        nrow(matrix_data)),
                          y = matrix_data,
                          fdParobj = param_lambda)
plot(fd_smoothfatiga, xlab= "Pixel", ylab = "Intensidad Totas Las Imagenes")


# una curva por cada foto

# Comparación de curvas originales y suavizadas
fd_fittedfatiga <- fitted(fd_smoothfatiga)
plot(imagenfatigaxey[,1],type = "o",xlab="Pixel",ylab="Intensidad Ent1")
lines(fd_fittedfatiga[,1],col="2")
plot(imagenfatigaxey[,401],type = "o",xlab="Pixel",ylab="Intensidad Ent2")
lines(fd_fittedfatiga[,401],col="2")
plot(imagenfatigaxey[,801],type = "o",xlab="Pixel",ylab="Intensidad Ent3")
lines(fd_fittedfatiga[,801],col="2")
plot(imagenfatigaxey[,1201],type = "o",xlab="Pixel",ylab="Intensidad Ent4")
lines(fd_fittedfatiga[,1201],col="2")
plot(imagenfatigaxey[,1601],type = "o",xlab="Pixel",ylab="Intensidad Ent5")
lines(fd_fittedfatiga[,1601],col="2")
plot(imagenfatigaxey[,2001],type = "o",xlab="Pixel",ylab="Intensidad Ent6")
lines(fd_fittedfatiga[,2001],col="2")
plot(imagenfatigaxey[,2401],type = "o",xlab="Pixel",ylab="Intensidad Ent7")
lines(fd_fittedfatiga[,2401],col="2")
plot(imagenfatigaxey[,2801],type = "o",xlab="Pixel",ylab="Intensidad Ens1")
lines(fd_fittedfatiga[,2801],col="2")
plot(imagenfatigaxey[,3201],type = "o",xlab="Pixel",ylab="Intensidad Ens2")
lines(fd_fittedfatiga[,3201],col="2")
plot(imagenfatigaxey[,3601],type = "o",xlab="Pixel",ylab="Intensidad Ens3")
lines(fd_fittedfatiga[,3601],col="2")
```


# 3.1 Función de varianza imagen fatiga

Para ello se usa la función var.fd. En este caso se divide el recorrido en 200 puntos (igual que los pixeles).

Se calcula el operador de los datos de entrenamiento como conjunto y el de cada imagen de ensayo por separado.

```{r}
var_fdfatigaEnt <- var.fd(fd_smoothfatiga$fd[1:2800])
var_fdfatigaEns1 <- var.fd(fd_smoothfatiga$fd[2801:3200])
var_fdfatigaEns2 <- var.fd(fd_smoothfatiga$fd[3201:3600])
var_fdfatigaEns3 <- var.fd(fd_smoothfatiga$fd[3601:4000])
# Calcula la varianza del objeto funcional de cada imagen
# La salida es un objeto bivariado funcional
# Necesita dos bases una para cada eje

eva <- seq(1, npuntos, length = 200)
matriz_var_fatigaEnt <- eval.bifd(eva, eva, var_fdfatigaEnt)
matriz_var_fatigaEns1 <- eval.bifd(eva, eva, var_fdfatigaEns1)
matriz_var_fatigaEns2 <- eval.bifd(eva, eva, var_fdfatigaEns2)
matriz_var_fatigaEns3 <- eval.bifd(eva, eva, var_fdfatigaEns3)
```

# 4. Distancias imagenes ductiles de ensayo a cada grupo

Adjudica dos imagenes a fatiga y una a dúctil. 33% de Acierto.
```{r}
distcov(matriz_var_ductilEnt, matriz_var_ductilEns1, method="Procrustes")
distcov(matriz_var_fragilEnt, matriz_var_ductilEns1, method="Procrustes")
distcov(matriz_var_fatigaEnt, matriz_var_ductilEns1, method="Procrustes")

distcov(matriz_var_ductilEnt, matriz_var_ductilEns2, method="Procrustes")
distcov(matriz_var_fragilEnt, matriz_var_ductilEns2, method="Procrustes")
distcov(matriz_var_fatigaEnt, matriz_var_ductilEns2, method="Procrustes")

distcov(matriz_var_ductilEnt, matriz_var_ductilEns3, method="Procrustes")
distcov(matriz_var_fragilEnt, matriz_var_ductilEns3, method="Procrustes")
distcov(matriz_var_fatigaEnt, matriz_var_ductilEns3, method="Procrustes")
```

# 5. Distancias imagenes fragiles de ensayo a cada grupo

Adjudica las imagenes a frágil. 100% de Aciertos.
```{r}
distcov(matriz_var_ductilEnt, matriz_var_fragilEns1, method="Procrustes")
distcov(matriz_var_fragilEnt, matriz_var_fragilEns1, method="Procrustes")
distcov(matriz_var_fatigaEnt, matriz_var_fragilEns1, method="Procrustes")

distcov(matriz_var_ductilEnt, matriz_var_fragilEns2, method="Procrustes")
distcov(matriz_var_fragilEnt, matriz_var_fragilEns2, method="Procrustes")
distcov(matriz_var_fatigaEnt, matriz_var_fragilEns2, method="Procrustes")

distcov(matriz_var_ductilEnt, matriz_var_fragilEns3, method="Procrustes")
distcov(matriz_var_fragilEnt, matriz_var_fragilEns3, method="Procrustes")
distcov(matriz_var_fatigaEnt, matriz_var_fragilEns3, method="Procrustes")
```

# 6. Distancias imagenes fatiga de ensayo a cada grupo

Adjudica tres imagenes a fatiga. 100% de Aciertos.
```{r}
distcov(matriz_var_ductilEnt, matriz_var_fatigaEns1, method="Procrustes")
distcov(matriz_var_fragilEnt, matriz_var_fatigaEns1, method="Procrustes")
distcov(matriz_var_fatigaEnt, matriz_var_fatigaEns1, method="Procrustes")

distcov(matriz_var_ductilEnt, matriz_var_fatigaEns2, method="Procrustes")
distcov(matriz_var_fragilEnt, matriz_var_fatigaEns2, method="Procrustes")
distcov(matriz_var_fatigaEnt, matriz_var_fatigaEns2, method="Procrustes")

distcov(matriz_var_ductilEnt, matriz_var_fatigaEns3, method="Procrustes")
distcov(matriz_var_fragilEnt, matriz_var_fatigaEns3, method="Procrustes")
distcov(matriz_var_fatigaEnt, matriz_var_fatigaEns3, method="Procrustes")
```

En conjunto se tiene una fracción de acierto de 0.7777. La falta de acierto se dio en dos imagenes dúctiles que se clasificaron como fatiga, sin embargo en la segunda opción de clasificación se adjudican a dúctil, Lo anterior se debe al importante traslape entre fatiga y dúctil de acuerdo a las gráficas de score en los componentes principales.